---
title: "ANCOVA in Vocabulary Test (Teste de Vocabulario)"
author: Geiser C. Challco <geiser@alumni.usp.br>
comment: Teste ANCOVA para determinar se houve diferenças significativas
         na Teste de Vocabulario (medido usando pre- e pos-testes).
         
         ANCOVA test to determine whether there were significant differences
         in Vocabulary Test (measured using pre- and post-tests).
         
         Author - Geiser C. Challco <geiser@alumni.usp.br>
         
         Shiny-Statistic is distributed in the hope that it will be useful,
         but WITHOUT ANY WARRANTY; without even the implied warranty of
         MERCHANTABILITY or FITNESS FOR A PARTICULAR PURPOSE.  See the
         GNU General Public License for more details.
         
         You should have received a copy of the GNU General Public License.
         This file is  generate using Shiny-Statistic app (https://github.com/geiser/rshinystatistics)
         If not, see <https://www.gnu.org/licenses/>.
output:
  github_document:
    toc: true
  word_document:
    toc: true
  html_document:
    toc: true
fontsize: 10pt
---


**NOTE**

 - Teste ANCOVA para determinar se houve diferenças significativas
no Teste de Vocabulario (medido usando pre- e pos-testes).
 - ANCOVA test to determine whether there were significant differences
in Vocabulary Test (measured using pre- and post-tests).

```{r setup, include=FALSE}
# Install and Load Packages

if (!'remotes' %in% rownames(installed.packages())) install.packages('remotes')
if (!"rshinystatistics" %in% rownames(installed.packages())) {
  remotes::install_github("geiser/rshinystatistics")
} else if (packageVersion("rshinystatistics") < "0.0.0.9900") {
  remotes::install_github("geiser/rshinystatistics")
}

wants <- c('ggplot2','ggpubr','rshinystatistics','utils','randomcoloR')
has <- wants %in% rownames(installed.packages())
if (any(!has)) install.packages(wants[!has])

library(shiny)
library(esquisse)
library(scales)
library(knitr)

library(utils)
library(ggpubr)
library(ggplot2)
library(randomcoloR)

library(dplyr)

library(rshinystatistics)
```

```{r, include=FALSE, purl=FALSE}
library(knitr)
options(knitr.kable.NA = '')
opts_chunk$set(echo = FALSE)
defaultW <- getOption("warn")
options(warn = -1)
```

```{r, include=FALSE}
# Setting Initial Variables
fatores2 <- c("genero","idade","zona.participante","escola","zona.escola")
lfatores2 <- as.list(fatores2)
names(lfatores2) <- fatores2

fatores1 <- c("grupo", fatores2)
lfatores1 <- as.list(fatores1)
names(lfatores1) <- fatores1

fatores3 <- c("monitor","monitor.genero","monitor.area","monitor.formacao","monitor.experiencia")
lfatores3 <- as.list(fatores3)
names(lfatores3) <- fatores3

lfatores <- c(lfatores1, lfatores3)

# ..

escolas <- readxl::read_excel("../data/data.xlsx", sheet = "escolas")
monitor <- readxl::read_excel("../data/data.xlsx", sheet = "monitores")
monitor <- monitor[,c("id",fatores3[-1])]

  
dat <- list()
dat.long <- list()
for (dv in c("score.vocab","score.vocab.ensinado","score.vocab.nao.ensinado")) {
  df <- readxl::read_excel("../data/data.xlsx", sheet = "vocabulario.stWG.wide")
  df$idade <- sapply(df$idade, FUN = function(v) {
    if (!is.null(v) && !is.na(v)) return(paste0(v,"y")) else return(NA)
  })
  df <- merge(df, escolas, by.x = "escola", by.y = "id", all.x = T, all.y = F)
  df <- merge(df, monitor, by.x = "monitor", by.y = "id", all.x = T, all.y = F)
  df[["monitor"]] <- sapply(1:nrow(df), FUN = function(i) {
    if (df$monitor.count[i] == 1) df$monitor[i] else NA
  })
  df$grupo <- as.vector(sapply(df$grupo, FUN = function(x) {
    if (x == "Controle") "Controle" else "stari+WG" 
  }))
  df$grupo <- factor(df$grupo, c("Controle","stari+WG"))
  df$genero <- factor(df$genero, c("F","M"))
  df$zona.escola <- factor(df$zona.escola, c("Urbana","Rural"))
  df$zona.participante <- factor(df$zona.participante, c("Urbana","Rural"))
  
  dat[[dv]] <- df[!is.na(df[[paste0(dv,".pre")]]) & !is.na(df[[paste0(dv,".pos")]]),]
  
  df <- readxl::read_excel("../data/data.xlsx", sheet = "vocabulario.stWG.long")
  df$idade <- sapply(df$idade, FUN = function(v) {
    if (!is.null(v) && !is.na(v)) return(paste0(v,"y")) else return(NA)
  })
  df <- merge(df, escolas, by.x = "escola", by.y = "id", all.x = T, all.y = F)
  df <- merge(df, monitor, by.x = "monitor", by.y = "id", all.x = T, all.y = F)
  df[["monitor"]] <- sapply(1:nrow(df), FUN = function(i) {
    if (df$monitor.count[i] == 1) df$monitor[i] else NA
  })
  df$time <- factor(df$time, c("pre","pos"))
  df$grupo <- as.vector(sapply(df$grupo, FUN = function(x) {
    if (x == "Controle") "Controle" else "stari+WG" 
  }))
  df$grupo <- factor(df$grupo, c("Controle","stari+WG"))
  df$genero <- factor(df$genero, c("F","M"))
  df$zona.escola <- factor(df$zona.escola, c("Urbana","Rural"))
  df$zona.participante <- factor(df$zona.participante, c("Urbana","Rural"))
  
  dat.long[[dv]] <- df[!is.na(df[[dv]]),]
}

color <- list()
for (dv in c("score.vocab","score.vocab.ensinado","score.vocab.nao.ensinado")) {
  color[[dv]] <- list()
  color[[dv]][["prepost"]] = c("#ffee65","#f28e2B")
  color[[dv]][["grupo"]] = c("#bcbd22","#5ad45a")
  color[[dv]][["genero"]] = c("#FF007F","#4D4DFF")
  color[[dv]][["zona.escola"]] = c("#AA00FF","#00CCCC")
  color[[dv]][["zona.participante"]] = c("#AA00FF","#00CCCC")
}

for (f in c("grupo", names(lfatores))) {
  for (dv in c("score.vocab","score.vocab.ensinado","score.vocab.nao.ensinado")) {
    if (is.null(color[[dv]][[f]])) 
      color[[dv]][[f]] <- distinctColorPalette(length(unique(dat[[dv]][[f]])))
  }
}
for (f in c(fatores2)) {
  for (dv in c("score.vocab","score.vocab.ensinado","score.vocab.nao.ensinado")) {
    if (is.null(color[[paste0("grupo:",f)]])) 
      color[[paste0("grupo:",f)]] <- distinctColorPalette(length(unique(dat[[dv]][["grupo"]]))*length(unique(dat[[dv]][[f]])))
  }
}
```

# Descriptive Statistics of Initial Data



## Vocabulario (Acertos)

```{r, include=FALSE}
df <- do.call(plyr::rbind.fill, lapply(lfatores2, FUN = function(f) {
  df <- dat[["score.vocab"]]
  get.descriptives(df, c("score.vocab.pos","score.vocab.pre"), c("grupo", f))
}))
(df <- df[,c(fatores1,"variable", colnames(df)[!colnames(df) %in% c(fatores1,"variable")])])
```

```{r, echo=FALSE, purl=FALSE}
kable(df, digits = 3)
```


## Vocabulario Ensinado (Acertos)

```{r, include=FALSE}
df <- do.call(plyr::rbind.fill, lapply(lfatores2, FUN = function(f) {
  df <- dat[["score.vocab.ensinado"]]
  get.descriptives(df, c("score.vocab.ensinado.pos","score.vocab.ensinado.pre"), c("grupo", f))
}))
(df <- df[,c(fatores1,"variable", colnames(df)[!colnames(df) %in% c(fatores1,"variable")])])
```

```{r, echo=FALSE, purl=FALSE}
kable(df, digits = 3)
```


## Vocabulario Nao Ensinado (Acertos)

```{r, include=FALSE}
df <- do.call(plyr::rbind.fill, lapply(lfatores2, FUN = function(f) {
  df <- dat[["score.vocab.nao.ensinado"]]
  get.descriptives(df, c("score.vocab.nao.ensinado.pos","score.vocab.nao.ensinado.pre"), c("grupo", f))
}))
(df <- df[,c(fatores1,"variable", colnames(df)[!colnames(df) %in% c(fatores1,"variable")])])
```

```{r, echo=FALSE, purl=FALSE}
kable(df, digits = 3)
```


# Checking of Assumptions

## Assumption: Normality distribution



### Vocabulario (Acertos)

```{r, echo=FALSE, include=FALSE}
(df <- do.call(plyr::rbind.fill, lapply(lfatores2, FUN = function(f) {
  df <- dat[["score.vocab"]]
  normality.test.by.residual(df, "score.vocab.pos", c("grupo", f), c(), "score.vocab.pre")
})))
```

```{r, echo=FALSE, purl=FALSE}
kable(df)
```


### Vocabulario Ensinado (Acertos)

```{r, echo=FALSE, include=FALSE}
(df <- do.call(plyr::rbind.fill, lapply(lfatores2, FUN = function(f) {
  df <- dat[["score.vocab.ensinado"]]
  normality.test.by.residual(df, "score.vocab.ensinado.pos", c("grupo", f), c(), "score.vocab.ensinado.pre")
})))
```

```{r, echo=FALSE, purl=FALSE}
kable(df)
```


### Vocabulario Nao Ensinado (Acertos)

```{r, echo=FALSE, include=FALSE}
(df <- do.call(plyr::rbind.fill, lapply(lfatores2, FUN = function(f) {
  df <- dat[["score.vocab.nao.ensinado"]]
  normality.test.by.residual(df, "score.vocab.nao.ensinado.pos", c("grupo", f), c(), "score.vocab.nao.ensinado.pre")
})))
```

```{r, echo=FALSE, purl=FALSE}
kable(df)
```


## Assumption: Homogeneity



### Vocabulario (Acertos)

```{r, echo=FALSE, include=FALSE}
(df <- do.call(plyr::rbind.fill, lapply(lfatores2, FUN = function(f) {
  df <- dat[["score.vocab"]]
  homogeneity.test(df[!is.na(df[[f]]),], "score.vocab.pos", c("grupo", f), c(), "score.vocab.pre")
})))
```

```{r, echo=FALSE, purl=FALSE}
kable(df)
```


### Vocabulario Ensinado (Acertos)

```{r, echo=FALSE, include=FALSE}
(df <- do.call(plyr::rbind.fill, lapply(lfatores2, FUN = function(f) {
  df <- dat[["score.vocab.ensinado"]]
  homogeneity.test(df[!is.na(df[[f]]),], "score.vocab.ensinado.pos", c("grupo", f), c(), "score.vocab.ensinado.pre")
})))
```

```{r, echo=FALSE, purl=FALSE}
kable(df)
```


### Vocabulario Nao Ensinado (Acertos)

```{r, echo=FALSE, include=FALSE}
(df <- do.call(plyr::rbind.fill, lapply(lfatores2, FUN = function(f) {
  df <- dat[["score.vocab.nao.ensinado"]]
  homogeneity.test(df[!is.na(df[[f]]),], "score.vocab.nao.ensinado.pos", c("grupo", f), c(), "score.vocab.nao.ensinado.pre")
})))
```

```{r, echo=FALSE, purl=FALSE}
kable(df)
```


# Computation of ANCOVA test and Pairwise Comparison

```{r, echo=FALSE, include=FALSE}
aov1 <- list()
aov2 <- list()
aov3 <- list()
```

## ANCOVA tests for one factor



### Vocabulario (Acertos)

```{r, echo=FALSE, include=FALSE}
aov1[["score.vocab"]] <- do.call(rbind, lapply(lfatores1, FUN = function(x) {
  df <- dat[["score.vocab"]]
  aov = ancova.test(df[!is.na(df[[x]]),], "score.vocab.pos",
                    x, "score.vocab.pre", 2, "ges")$score.vocab.pos
  cbind(formula=rep(paste0("score.vocab.pos ~ score.vocab.pre + ",x), nrow(aov)), aov)
}))
row.names(aov1[["score.vocab"]]) <- c()
(aov1[["score.vocab"]] <- aov1[["score.vocab"]][!duplicated(aov1[["score.vocab"]]$Effect),])
```

```{r, echo=FALSE, purl=FALSE}
df <- round.pval(aov1[["score.vocab"]])
kable(df[,c("Effect","DFn","DFd","SSn","SSd","F","p","ges","p<.05")], digits=3)
```


### Vocabulario Ensinado (Acertos)

```{r, echo=FALSE, include=FALSE}
aov1[["score.vocab.ensinado"]] <- do.call(rbind, lapply(lfatores1, FUN = function(x) {
  df <- dat[["score.vocab.ensinado"]]
  aov = ancova.test(df[!is.na(df[[x]]),], "score.vocab.ensinado.pos",
                    x, "score.vocab.ensinado.pre", 2, "ges")$score.vocab.ensinado.pos
  cbind(formula=rep(paste0("score.vocab.ensinado.pos ~ score.vocab.ensinado.pre + ",x), nrow(aov)), aov)
}))
row.names(aov1[["score.vocab.ensinado"]]) <- c()
(aov1[["score.vocab.ensinado"]] <- aov1[["score.vocab.ensinado"]][!duplicated(aov1[["score.vocab.ensinado"]]$Effect),])
```

```{r, echo=FALSE, purl=FALSE}
df <- round.pval(aov1[["score.vocab.ensinado"]])
kable(df[,c("Effect","DFn","DFd","SSn","SSd","F","p","ges","p<.05")], digits=3)
```


### Vocabulario Nao Ensinado (Acertos)

```{r, echo=FALSE, include=FALSE}
aov1[["score.vocab.nao.ensinado"]] <- do.call(rbind, lapply(lfatores1, FUN = function(x) {
  df <- dat[["score.vocab.nao.ensinado"]]
  aov = ancova.test(df[!is.na(df[[x]]),], "score.vocab.nao.ensinado.pos",
                    x, "score.vocab.nao.ensinado.pre", 2, "ges")$score.vocab.nao.ensinado.pos
  cbind(formula=rep(paste0("score.vocab.nao.ensinado.pos ~ score.vocab.nao.ensinado.pre + ",x), nrow(aov)), aov)
}))
row.names(aov1[["score.vocab.nao.ensinado"]]) <- c()
(aov1[["score.vocab.nao.ensinado"]] <- aov1[["score.vocab.nao.ensinado"]][!duplicated(aov1[["score.vocab.nao.ensinado"]]$Effect),])
```

```{r, echo=FALSE, purl=FALSE}
df <- round.pval(aov1[["score.vocab.nao.ensinado"]])
kable(df[,c("Effect","DFn","DFd","SSn","SSd","F","p","ges","p<.05")], digits=3)
```


## ANCOVA tests for two factors



### Vocabulario (Acertos)

```{r, echo=FALSE, include=FALSE}
aov2[["score.vocab"]] <- do.call(rbind, lapply(lfatores2, FUN = function(x) {
  df <- dat[["score.vocab"]][!is.na(dat[["score.vocab"]][[x]]),]
  if (length(unique(df$grupo)) >= 2 &&  length(unique(df[[x]])) >= 2) {
    aov = ancova.test(df, "score.vocab.pos", c("grupo", x), "score.vocab.pre", 2, "ges")$score.vocab.pos
    return(cbind(formula=rep(paste0("score.vocab.pos ~ score.vocab.pre + grupo"," * ",x), nrow(aov)), aov))  
  }
}))
row.names(aov2[["score.vocab"]]) <- c()
(aov2[["score.vocab"]] <- aov2[["score.vocab"]][!duplicated(aov2[["score.vocab"]]$Effect) & !aov2[["score.vocab"]]$Effect %in% fatores1,])
```

```{r, echo=FALSE, purl=FALSE}
df <- round.pval(aov2[["score.vocab"]])
kable(df[,c("Effect","DFn","DFd","SSn","SSd","F","p","ges","p<.05")], digits=3)
```


### Vocabulario Ensinado (Acertos)

```{r, echo=FALSE, include=FALSE}
aov2[["score.vocab.ensinado"]] <- do.call(rbind, lapply(lfatores2, FUN = function(x) {
  df <- dat[["score.vocab.ensinado"]][!is.na(dat[["score.vocab.ensinado"]][[x]]),]
  if (length(unique(df$grupo)) >= 2 &&  length(unique(df[[x]])) >= 2) {
    aov = ancova.test(df, "score.vocab.ensinado.pos", c("grupo", x), "score.vocab.ensinado.pre", 2, "ges")$score.vocab.ensinado.pos
    return(cbind(formula=rep(paste0("score.vocab.ensinado.pos ~ score.vocab.ensinado.pre + grupo"," * ",x), nrow(aov)), aov))  
  }
}))
row.names(aov2[["score.vocab.ensinado"]]) <- c()
(aov2[["score.vocab.ensinado"]] <- aov2[["score.vocab.ensinado"]][!duplicated(aov2[["score.vocab.ensinado"]]$Effect) & !aov2[["score.vocab.ensinado"]]$Effect %in% fatores1,])
```

```{r, echo=FALSE, purl=FALSE}
df <- round.pval(aov2[["score.vocab.ensinado"]])
kable(df[,c("Effect","DFn","DFd","SSn","SSd","F","p","ges","p<.05")], digits=3)
```


### Vocabulario Nao Ensinado (Acertos)

```{r, echo=FALSE, include=FALSE}
aov2[["score.vocab.nao.ensinado"]] <- do.call(rbind, lapply(lfatores2, FUN = function(x) {
  df <- dat[["score.vocab.nao.ensinado"]][!is.na(dat[["score.vocab.nao.ensinado"]][[x]]),]
  if (length(unique(df$grupo)) >= 2 &&  length(unique(df[[x]])) >= 2) {
    aov = ancova.test(df, "score.vocab.nao.ensinado.pos", c("grupo", x), "score.vocab.nao.ensinado.pre", 2, "ges")$score.vocab.nao.ensinado.pos
    return(cbind(formula=rep(paste0("score.vocab.nao.ensinado.pos ~ score.vocab.nao.ensinado.pre + grupo"," * ",x), nrow(aov)), aov))  
  }
}))
row.names(aov2[["score.vocab.nao.ensinado"]]) <- c()
(aov2[["score.vocab.nao.ensinado"]] <- aov2[["score.vocab.nao.ensinado"]][!duplicated(aov2[["score.vocab.nao.ensinado"]]$Effect) & !aov2[["score.vocab.nao.ensinado"]]$Effect %in% fatores1,])
```

```{r, echo=FALSE, purl=FALSE}
df <- round.pval(aov2[["score.vocab.nao.ensinado"]])
kable(df[,c("Effect","DFn","DFd","SSn","SSd","F","p","ges","p<.05")], digits=3)
```


## ANCOVA tests for grupo="Experimental"



### Vocabulario (Acertos)

```{r, echo=FALSE, include=FALSE}
aov3[["score.vocab"]] <- do.call(rbind, lapply(lfatores3, FUN = function(x) {
  df <- dat[["score.vocab"]][!is.na(dat[["score.vocab"]][[x]]),]
  if (length(unique(df[[x]])) >= 2) {
    aov = ancova.test(df, "score.vocab.pos", x, "score.vocab.pre", 2, "ges")$score.vocab.pos
    return(cbind(formula=rep(
      paste0("score.vocab.pos ~ score.vocab.pre + grupo=`Experimental`"," * ", x),
      nrow(aov)), aov))  
  }
}))
row.names(aov3[["score.vocab"]]) <- c()
(aov3[["score.vocab"]] <- aov3[["score.vocab"]][!duplicated(aov3[["score.vocab"]]$Effect),])
```

```{r, echo=FALSE, purl=FALSE}
df <- round.pval(aov3[["score.vocab"]])
kable(df[,c("Effect","DFn","DFd","SSn","SSd","F","p","ges","p<.05")], digits=3)
```


### Vocabulario Ensinado (Acertos)

```{r, echo=FALSE, include=FALSE}
aov3[["score.vocab.ensinado"]] <- do.call(rbind, lapply(lfatores3, FUN = function(x) {
  df <- dat[["score.vocab.ensinado"]][!is.na(dat[["score.vocab.ensinado"]][[x]]),]
  if (length(unique(df[[x]])) >= 2) {
    aov = ancova.test(df, "score.vocab.ensinado.pos", x, "score.vocab.ensinado.pre", 2, "ges")$score.vocab.ensinado.pos
    return(cbind(formula=rep(
      paste0("score.vocab.ensinado.pos ~ score.vocab.ensinado.pre + grupo=`Experimental`"," * ", x),
      nrow(aov)), aov))  
  }
}))
row.names(aov3[["score.vocab.ensinado"]]) <- c()
(aov3[["score.vocab.ensinado"]] <- aov3[["score.vocab.ensinado"]][!duplicated(aov3[["score.vocab.ensinado"]]$Effect),])
```

```{r, echo=FALSE, purl=FALSE}
df <- round.pval(aov3[["score.vocab.ensinado"]])
kable(df[,c("Effect","DFn","DFd","SSn","SSd","F","p","ges","p<.05")], digits=3)
```


### Vocabulario Nao Ensinado (Acertos)

```{r, echo=FALSE, include=FALSE}
aov3[["score.vocab.nao.ensinado"]] <- do.call(rbind, lapply(lfatores3, FUN = function(x) {
  df <- dat[["score.vocab.nao.ensinado"]][!is.na(dat[["score.vocab.nao.ensinado"]][[x]]),]
  if (length(unique(df[[x]])) >= 2) {
    aov = ancova.test(df, "score.vocab.nao.ensinado.pos", x, "score.vocab.nao.ensinado.pre", 2, "ges")$score.vocab.nao.ensinado.pos
    return(cbind(formula=rep(
      paste0("score.vocab.nao.ensinado.pos ~ score.vocab.nao.ensinado.pre + grupo=`Experimental`"," * ", x),
      nrow(aov)), aov))  
  }
}))
row.names(aov3[["score.vocab.nao.ensinado"]]) <- c()
(aov3[["score.vocab.nao.ensinado"]] <- aov3[["score.vocab.nao.ensinado"]][!duplicated(aov3[["score.vocab.nao.ensinado"]]$Effect),])
```

```{r, echo=FALSE, purl=FALSE}
df <- round.pval(aov3[["score.vocab.nao.ensinado"]])
kable(df[,c("Effect","DFn","DFd","SSn","SSd","F","p","ges","p<.05")], digits=3)
```




# Pairwise comparisons for one factor 


## factor: **grupo**

### Vocabulario (Acertos) 

```{r, include=FALSE}
pdat = dat[["score.vocab"]]
pdat = pdat[!is.na(pdat[["grupo"]]),]
pdat = tryCatch(remove_group_data(pdat, "score.vocab.pos", c("grupo")), error = function(e) NULL)

if (!is.null(pdat)) {
  pwc = ancova.pwc(pdat, "score.vocab.pos", "grupo", "score.vocab.pre", pwc.covar=T)
  (apa <- get.ancova.emmeans.with.ds(pwc, pdat, "score.vocab.pos", c("grupo"), "apa-format", covar = "score.vocab.pre"))
}
```

```{r, echo=FALSE, purl=FALSE}
if (!is.null(pdat))
  kable(apa, digits = 3)
```

```{r, include=FALSE}
if (!is.null(pdat)) {
  pdf <- get.ancova.pwc.table(pwc, only.sig = F)
  (pdf <- pdf[!is.na(pdf$p.adj),])
}
```

```{r, echo=FALSE, purl=FALSE}
if (!is.null(pdat)) {
  pdf <- round.pval(pdf)
  kable(pdf[,c(".y.","group1","group2","estimate","conf.low",
               "conf.high","se","statistic","p","p.adj","p.adj.signif")], digits = 3)
}
```


```{r, include=FALSE}
if (!is.null(pdat)) {
  pdat.long = dat.long[["score.vocab"]]
  pdat.long = pdat.long[!is.na(pdat.long[["grupo"]]),]
  pdat.long = remove_group_data(pdat.long, "score.vocab", c("time","grupo"))
  
  pwc.long = anova.pwc(pdat.long, "score.vocab", c("time","grupo"))
  pwc.long = pwc.long$score.vocab$time
  (pdf.long <- pwc.long[!is.na(pwc.long$p.adj),])
}
```

```{r, echo=FALSE, purl=FALSE}
if (!is.null(pdat)) {
  pdf.long <- round.pval(pdf.long)
  kable(pdf.long[,c(".y.","grupo","group1","group2","estimate","conf.low","conf.high",
                    "se","statistic","p","p.adj","p.adj.signif")], digits = 3)
}
```

```{r}
if (!is.null(pdat))
  plots <- oneWayAncovaPlots(pdat, "score.vocab.pos", "grupo", aov1[["score.vocab"]], pwc$score.vocab.pos,
                             addParam = c("jitter"), font.label.size=10,
                             step.increase=0.05, p.label="p.adj",
                             subtitle = which(aov1[["score.vocab"]]$Effect == "grupo"))
```

```{r, dpi=300, fig.width=7, fig.height=7}
if (!is.null(pdat) && !is.null(nrow(plots[["grupo"]]$data)))
  plots[["grupo"]] + ggplot2::scale_color_manual(values = color[["score.vocab"]][["grupo"]])
```

```{r}
if (!is.null(pdat))
  plots <- oneWayAncovaBarPlots(
    pdat, "score.vocab.pos", "grupo", aov1[["score.vocab"]], pwc$score.vocab.pos, covar = "score.vocab.pre",
    theme = "classic", color = color[["score.vocab"]][["grupo"]],
    subtitle = which(aov1[["score.vocab"]]$Effect == "grupo"))
```

```{r, dpi=300, fig.width=8, fig.height=6}
if (!is.null(pdat))
  plots[["grupo"]] + ggplot2::ylab("Vocabulario (Acertos)") + ggplot2::scale_x_discrete(labels=c('pre', 'pos'))
```


```{r}
if (!is.null(pdat))
  plots <- oneWayAncovaBarPlots(
    pdat.long, "score.vocab", "grupo", aov1[["score.vocab"]], pwc.long, pre.post = "time",
    theme = "classic", color = color[["score.vocab"]]$prepost)
```

```{r, dpi=300, fig.width=8, fig.height=6}
if (!is.null(pdat))
  plots[["grupo"]] + ggplot2::ylab("Vocabulario (Acertos)")
```

### Vocabulario Ensinado (Acertos) 

```{r, include=FALSE}
pdat = dat[["score.vocab.ensinado"]]
pdat = pdat[!is.na(pdat[["grupo"]]),]
pdat = tryCatch(remove_group_data(pdat, "score.vocab.ensinado.pos", c("grupo")), error = function(e) NULL)

if (!is.null(pdat)) {
  pwc = ancova.pwc(pdat, "score.vocab.ensinado.pos", "grupo", "score.vocab.ensinado.pre", pwc.covar=T)
  (apa <- get.ancova.emmeans.with.ds(pwc, pdat, "score.vocab.ensinado.pos", c("grupo"), "apa-format", covar = "score.vocab.ensinado.pre"))
}
```

```{r, echo=FALSE, purl=FALSE}
if (!is.null(pdat))
  kable(apa, digits = 3)
```

```{r, include=FALSE}
if (!is.null(pdat)) {
  pdf <- get.ancova.pwc.table(pwc, only.sig = F)
  (pdf <- pdf[!is.na(pdf$p.adj),])
}
```

```{r, echo=FALSE, purl=FALSE}
if (!is.null(pdat)) {
  pdf <- round.pval(pdf)
  kable(pdf[,c(".y.","group1","group2","estimate","conf.low",
               "conf.high","se","statistic","p","p.adj","p.adj.signif")], digits = 3)
}
```


```{r, include=FALSE}
if (!is.null(pdat)) {
  pdat.long = dat.long[["score.vocab.ensinado"]]
  pdat.long = pdat.long[!is.na(pdat.long[["grupo"]]),]
  pdat.long = remove_group_data(pdat.long, "score.vocab.ensinado", c("time","grupo"))
  
  pwc.long = anova.pwc(pdat.long, "score.vocab.ensinado", c("time","grupo"))
  pwc.long = pwc.long$score.vocab.ensinado$time
  (pdf.long <- pwc.long[!is.na(pwc.long$p.adj),])
}
```

```{r, echo=FALSE, purl=FALSE}
if (!is.null(pdat)) {
  pdf.long <- round.pval(pdf.long)
  kable(pdf.long[,c(".y.","grupo","group1","group2","estimate","conf.low","conf.high",
                    "se","statistic","p","p.adj","p.adj.signif")], digits = 3)
}
```

```{r}
if (!is.null(pdat))
  plots <- oneWayAncovaPlots(pdat, "score.vocab.ensinado.pos", "grupo", aov1[["score.vocab.ensinado"]], pwc$score.vocab.ensinado.pos,
                             addParam = c("jitter"), font.label.size=10,
                             step.increase=0.05, p.label="p.adj",
                             subtitle = which(aov1[["score.vocab.ensinado"]]$Effect == "grupo"))
```

```{r, dpi=300, fig.width=7, fig.height=7}
if (!is.null(pdat) && !is.null(nrow(plots[["grupo"]]$data)))
  plots[["grupo"]] + ggplot2::scale_color_manual(values = color[["score.vocab.ensinado"]][["grupo"]])
```

```{r}
if (!is.null(pdat))
  plots <- oneWayAncovaBarPlots(
    pdat, "score.vocab.ensinado.pos", "grupo", aov1[["score.vocab.ensinado"]], pwc$score.vocab.ensinado.pos, covar = "score.vocab.ensinado.pre",
    theme = "classic", color = color[["score.vocab.ensinado"]][["grupo"]],
    subtitle = which(aov1[["score.vocab.ensinado"]]$Effect == "grupo"))
```

```{r, dpi=300, fig.width=8, fig.height=6}
if (!is.null(pdat))
  plots[["grupo"]] + ggplot2::ylab("Vocabulario Ensinado (Acertos)") + ggplot2::scale_x_discrete(labels=c('pre', 'pos'))
```


```{r}
if (!is.null(pdat))
  plots <- oneWayAncovaBarPlots(
    pdat.long, "score.vocab.ensinado", "grupo", aov1[["score.vocab.ensinado"]], pwc.long, pre.post = "time",
    theme = "classic", color = color[["score.vocab.ensinado"]]$prepost)
```

```{r, dpi=300, fig.width=8, fig.height=6}
if (!is.null(pdat))
  plots[["grupo"]] + ggplot2::ylab("Vocabulario Ensinado (Acertos)")
```

### Vocabulario Nao Ensinado (Acertos) 

```{r, include=FALSE}
pdat = dat[["score.vocab.nao.ensinado"]]
pdat = pdat[!is.na(pdat[["grupo"]]),]
pdat = tryCatch(remove_group_data(pdat, "score.vocab.nao.ensinado.pos", c("grupo")), error = function(e) NULL)

if (!is.null(pdat)) {
  pwc = ancova.pwc(pdat, "score.vocab.nao.ensinado.pos", "grupo", "score.vocab.nao.ensinado.pre", pwc.covar=T)
  (apa <- get.ancova.emmeans.with.ds(pwc, pdat, "score.vocab.nao.ensinado.pos", c("grupo"), "apa-format", covar = "score.vocab.nao.ensinado.pre"))
}
```

```{r, echo=FALSE, purl=FALSE}
if (!is.null(pdat))
  kable(apa, digits = 3)
```

```{r, include=FALSE}
if (!is.null(pdat)) {
  pdf <- get.ancova.pwc.table(pwc, only.sig = F)
  (pdf <- pdf[!is.na(pdf$p.adj),])
}
```

```{r, echo=FALSE, purl=FALSE}
if (!is.null(pdat)) {
  pdf <- round.pval(pdf)
  kable(pdf[,c(".y.","group1","group2","estimate","conf.low",
               "conf.high","se","statistic","p","p.adj","p.adj.signif")], digits = 3)
}
```


```{r, include=FALSE}
if (!is.null(pdat)) {
  pdat.long = dat.long[["score.vocab.nao.ensinado"]]
  pdat.long = pdat.long[!is.na(pdat.long[["grupo"]]),]
  pdat.long = remove_group_data(pdat.long, "score.vocab.nao.ensinado", c("time","grupo"))
  
  pwc.long = anova.pwc(pdat.long, "score.vocab.nao.ensinado", c("time","grupo"))
  pwc.long = pwc.long$score.vocab.nao.ensinado$time
  (pdf.long <- pwc.long[!is.na(pwc.long$p.adj),])
}
```

```{r, echo=FALSE, purl=FALSE}
if (!is.null(pdat)) {
  pdf.long <- round.pval(pdf.long)
  kable(pdf.long[,c(".y.","grupo","group1","group2","estimate","conf.low","conf.high",
                    "se","statistic","p","p.adj","p.adj.signif")], digits = 3)
}
```

```{r}
if (!is.null(pdat))
  plots <- oneWayAncovaPlots(pdat, "score.vocab.nao.ensinado.pos", "grupo", aov1[["score.vocab.nao.ensinado"]], pwc$score.vocab.nao.ensinado.pos,
                             addParam = c("jitter"), font.label.size=10,
                             step.increase=0.05, p.label="p.adj",
                             subtitle = which(aov1[["score.vocab.nao.ensinado"]]$Effect == "grupo"))
```

```{r, dpi=300, fig.width=7, fig.height=7}
if (!is.null(pdat) && !is.null(nrow(plots[["grupo"]]$data)))
  plots[["grupo"]] + ggplot2::scale_color_manual(values = color[["score.vocab.nao.ensinado"]][["grupo"]])
```

```{r}
if (!is.null(pdat))
  plots <- oneWayAncovaBarPlots(
    pdat, "score.vocab.nao.ensinado.pos", "grupo", aov1[["score.vocab.nao.ensinado"]], pwc$score.vocab.nao.ensinado.pos, covar = "score.vocab.nao.ensinado.pre",
    theme = "classic", color = color[["score.vocab.nao.ensinado"]][["grupo"]],
    subtitle = which(aov1[["score.vocab.nao.ensinado"]]$Effect == "grupo"))
```

```{r, dpi=300, fig.width=8, fig.height=6}
if (!is.null(pdat))
  plots[["grupo"]] + ggplot2::ylab("Vocabulario Nao Ensinado (Acertos)") + ggplot2::scale_x_discrete(labels=c('pre', 'pos'))
```


```{r}
if (!is.null(pdat))
  plots <- oneWayAncovaBarPlots(
    pdat.long, "score.vocab.nao.ensinado", "grupo", aov1[["score.vocab.nao.ensinado"]], pwc.long, pre.post = "time",
    theme = "classic", color = color[["score.vocab.nao.ensinado"]]$prepost)
```

```{r, dpi=300, fig.width=8, fig.height=6}
if (!is.null(pdat))
  plots[["grupo"]] + ggplot2::ylab("Vocabulario Nao Ensinado (Acertos)")
```

## factor: **genero**

### Vocabulario (Acertos) 

```{r, include=FALSE}
pdat = dat[["score.vocab"]]
pdat = pdat[!is.na(pdat[["genero"]]),]
pdat = tryCatch(remove_group_data(pdat, "score.vocab.pos", c("genero")), error = function(e) NULL)

if (!is.null(pdat)) {
  pwc = ancova.pwc(pdat, "score.vocab.pos", "genero", "score.vocab.pre", pwc.covar=T)
  (apa <- get.ancova.emmeans.with.ds(pwc, pdat, "score.vocab.pos", c("genero"), "apa-format", covar = "score.vocab.pre"))
}
```

```{r, echo=FALSE, purl=FALSE}
if (!is.null(pdat))
  kable(apa, digits = 3)
```

```{r, include=FALSE}
if (!is.null(pdat)) {
  pdf <- get.ancova.pwc.table(pwc, only.sig = F)
  (pdf <- pdf[!is.na(pdf$p.adj),])
}
```

```{r, echo=FALSE, purl=FALSE}
if (!is.null(pdat)) {
  pdf <- round.pval(pdf)
  kable(pdf[,c(".y.","group1","group2","estimate","conf.low",
               "conf.high","se","statistic","p","p.adj","p.adj.signif")], digits = 3)
}
```


```{r, include=FALSE}
if (!is.null(pdat)) {
  pdat.long = dat.long[["score.vocab"]]
  pdat.long = pdat.long[!is.na(pdat.long[["genero"]]),]
  pdat.long = remove_group_data(pdat.long, "score.vocab", c("time","genero"))
  
  pwc.long = anova.pwc(pdat.long, "score.vocab", c("time","genero"))
  pwc.long = pwc.long$score.vocab$time
  (pdf.long <- pwc.long[!is.na(pwc.long$p.adj),])
}
```

```{r, echo=FALSE, purl=FALSE}
if (!is.null(pdat)) {
  pdf.long <- round.pval(pdf.long)
  kable(pdf.long[,c(".y.","genero","group1","group2","estimate","conf.low","conf.high",
                    "se","statistic","p","p.adj","p.adj.signif")], digits = 3)
}
```

```{r}
if (!is.null(pdat))
  plots <- oneWayAncovaPlots(pdat, "score.vocab.pos", "genero", aov1[["score.vocab"]], pwc$score.vocab.pos,
                             addParam = c("jitter"), font.label.size=10,
                             step.increase=0.05, p.label="p.adj",
                             subtitle = which(aov1[["score.vocab"]]$Effect == "genero"))
```

```{r, dpi=300, fig.width=7, fig.height=7}
if (!is.null(pdat) && !is.null(nrow(plots[["genero"]]$data)))
  plots[["genero"]] + ggplot2::scale_color_manual(values = color[["score.vocab"]][["genero"]])
```

```{r}
if (!is.null(pdat))
  plots <- oneWayAncovaBarPlots(
    pdat, "score.vocab.pos", "genero", aov1[["score.vocab"]], pwc$score.vocab.pos, covar = "score.vocab.pre",
    theme = "classic", color = color[["score.vocab"]][["genero"]],
    subtitle = which(aov1[["score.vocab"]]$Effect == "genero"))
```

```{r, dpi=300, fig.width=8, fig.height=6}
if (!is.null(pdat))
  plots[["genero"]] + ggplot2::ylab("Vocabulario (Acertos)") + ggplot2::scale_x_discrete(labels=c('pre', 'pos'))
```


```{r}
if (!is.null(pdat))
  plots <- oneWayAncovaBarPlots(
    pdat.long, "score.vocab", "genero", aov1[["score.vocab"]], pwc.long, pre.post = "time",
    theme = "classic", color = color[["score.vocab"]]$prepost)
```

```{r, dpi=300, fig.width=8, fig.height=6}
if (!is.null(pdat))
  plots[["genero"]] + ggplot2::ylab("Vocabulario (Acertos)")
```

### Vocabulario Ensinado (Acertos) 

```{r, include=FALSE}
pdat = dat[["score.vocab.ensinado"]]
pdat = pdat[!is.na(pdat[["genero"]]),]
pdat = tryCatch(remove_group_data(pdat, "score.vocab.ensinado.pos", c("genero")), error = function(e) NULL)

if (!is.null(pdat)) {
  pwc = ancova.pwc(pdat, "score.vocab.ensinado.pos", "genero", "score.vocab.ensinado.pre", pwc.covar=T)
  (apa <- get.ancova.emmeans.with.ds(pwc, pdat, "score.vocab.ensinado.pos", c("genero"), "apa-format", covar = "score.vocab.ensinado.pre"))
}
```

```{r, echo=FALSE, purl=FALSE}
if (!is.null(pdat))
  kable(apa, digits = 3)
```

```{r, include=FALSE}
if (!is.null(pdat)) {
  pdf <- get.ancova.pwc.table(pwc, only.sig = F)
  (pdf <- pdf[!is.na(pdf$p.adj),])
}
```

```{r, echo=FALSE, purl=FALSE}
if (!is.null(pdat)) {
  pdf <- round.pval(pdf)
  kable(pdf[,c(".y.","group1","group2","estimate","conf.low",
               "conf.high","se","statistic","p","p.adj","p.adj.signif")], digits = 3)
}
```


```{r, include=FALSE}
if (!is.null(pdat)) {
  pdat.long = dat.long[["score.vocab.ensinado"]]
  pdat.long = pdat.long[!is.na(pdat.long[["genero"]]),]
  pdat.long = remove_group_data(pdat.long, "score.vocab.ensinado", c("time","genero"))
  
  pwc.long = anova.pwc(pdat.long, "score.vocab.ensinado", c("time","genero"))
  pwc.long = pwc.long$score.vocab.ensinado$time
  (pdf.long <- pwc.long[!is.na(pwc.long$p.adj),])
}
```

```{r, echo=FALSE, purl=FALSE}
if (!is.null(pdat)) {
  pdf.long <- round.pval(pdf.long)
  kable(pdf.long[,c(".y.","genero","group1","group2","estimate","conf.low","conf.high",
                    "se","statistic","p","p.adj","p.adj.signif")], digits = 3)
}
```

```{r}
if (!is.null(pdat))
  plots <- oneWayAncovaPlots(pdat, "score.vocab.ensinado.pos", "genero", aov1[["score.vocab.ensinado"]], pwc$score.vocab.ensinado.pos,
                             addParam = c("jitter"), font.label.size=10,
                             step.increase=0.05, p.label="p.adj",
                             subtitle = which(aov1[["score.vocab.ensinado"]]$Effect == "genero"))
```

```{r, dpi=300, fig.width=7, fig.height=7}
if (!is.null(pdat) && !is.null(nrow(plots[["genero"]]$data)))
  plots[["genero"]] + ggplot2::scale_color_manual(values = color[["score.vocab.ensinado"]][["genero"]])
```

```{r}
if (!is.null(pdat))
  plots <- oneWayAncovaBarPlots(
    pdat, "score.vocab.ensinado.pos", "genero", aov1[["score.vocab.ensinado"]], pwc$score.vocab.ensinado.pos, covar = "score.vocab.ensinado.pre",
    theme = "classic", color = color[["score.vocab.ensinado"]][["genero"]],
    subtitle = which(aov1[["score.vocab.ensinado"]]$Effect == "genero"))
```

```{r, dpi=300, fig.width=8, fig.height=6}
if (!is.null(pdat))
  plots[["genero"]] + ggplot2::ylab("Vocabulario Ensinado (Acertos)") + ggplot2::scale_x_discrete(labels=c('pre', 'pos'))
```


```{r}
if (!is.null(pdat))
  plots <- oneWayAncovaBarPlots(
    pdat.long, "score.vocab.ensinado", "genero", aov1[["score.vocab.ensinado"]], pwc.long, pre.post = "time",
    theme = "classic", color = color[["score.vocab.ensinado"]]$prepost)
```

```{r, dpi=300, fig.width=8, fig.height=6}
if (!is.null(pdat))
  plots[["genero"]] + ggplot2::ylab("Vocabulario Ensinado (Acertos)")
```

### Vocabulario Nao Ensinado (Acertos) 

```{r, include=FALSE}
pdat = dat[["score.vocab.nao.ensinado"]]
pdat = pdat[!is.na(pdat[["genero"]]),]
pdat = tryCatch(remove_group_data(pdat, "score.vocab.nao.ensinado.pos", c("genero")), error = function(e) NULL)

if (!is.null(pdat)) {
  pwc = ancova.pwc(pdat, "score.vocab.nao.ensinado.pos", "genero", "score.vocab.nao.ensinado.pre", pwc.covar=T)
  (apa <- get.ancova.emmeans.with.ds(pwc, pdat, "score.vocab.nao.ensinado.pos", c("genero"), "apa-format", covar = "score.vocab.nao.ensinado.pre"))
}
```

```{r, echo=FALSE, purl=FALSE}
if (!is.null(pdat))
  kable(apa, digits = 3)
```

```{r, include=FALSE}
if (!is.null(pdat)) {
  pdf <- get.ancova.pwc.table(pwc, only.sig = F)
  (pdf <- pdf[!is.na(pdf$p.adj),])
}
```

```{r, echo=FALSE, purl=FALSE}
if (!is.null(pdat)) {
  pdf <- round.pval(pdf)
  kable(pdf[,c(".y.","group1","group2","estimate","conf.low",
               "conf.high","se","statistic","p","p.adj","p.adj.signif")], digits = 3)
}
```


```{r, include=FALSE}
if (!is.null(pdat)) {
  pdat.long = dat.long[["score.vocab.nao.ensinado"]]
  pdat.long = pdat.long[!is.na(pdat.long[["genero"]]),]
  pdat.long = remove_group_data(pdat.long, "score.vocab.nao.ensinado", c("time","genero"))
  
  pwc.long = anova.pwc(pdat.long, "score.vocab.nao.ensinado", c("time","genero"))
  pwc.long = pwc.long$score.vocab.nao.ensinado$time
  (pdf.long <- pwc.long[!is.na(pwc.long$p.adj),])
}
```

```{r, echo=FALSE, purl=FALSE}
if (!is.null(pdat)) {
  pdf.long <- round.pval(pdf.long)
  kable(pdf.long[,c(".y.","genero","group1","group2","estimate","conf.low","conf.high",
                    "se","statistic","p","p.adj","p.adj.signif")], digits = 3)
}
```

```{r}
if (!is.null(pdat))
  plots <- oneWayAncovaPlots(pdat, "score.vocab.nao.ensinado.pos", "genero", aov1[["score.vocab.nao.ensinado"]], pwc$score.vocab.nao.ensinado.pos,
                             addParam = c("jitter"), font.label.size=10,
                             step.increase=0.05, p.label="p.adj",
                             subtitle = which(aov1[["score.vocab.nao.ensinado"]]$Effect == "genero"))
```

```{r, dpi=300, fig.width=7, fig.height=7}
if (!is.null(pdat) && !is.null(nrow(plots[["genero"]]$data)))
  plots[["genero"]] + ggplot2::scale_color_manual(values = color[["score.vocab.nao.ensinado"]][["genero"]])
```

```{r}
if (!is.null(pdat))
  plots <- oneWayAncovaBarPlots(
    pdat, "score.vocab.nao.ensinado.pos", "genero", aov1[["score.vocab.nao.ensinado"]], pwc$score.vocab.nao.ensinado.pos, covar = "score.vocab.nao.ensinado.pre",
    theme = "classic", color = color[["score.vocab.nao.ensinado"]][["genero"]],
    subtitle = which(aov1[["score.vocab.nao.ensinado"]]$Effect == "genero"))
```

```{r, dpi=300, fig.width=8, fig.height=6}
if (!is.null(pdat))
  plots[["genero"]] + ggplot2::ylab("Vocabulario Nao Ensinado (Acertos)") + ggplot2::scale_x_discrete(labels=c('pre', 'pos'))
```


```{r}
if (!is.null(pdat))
  plots <- oneWayAncovaBarPlots(
    pdat.long, "score.vocab.nao.ensinado", "genero", aov1[["score.vocab.nao.ensinado"]], pwc.long, pre.post = "time",
    theme = "classic", color = color[["score.vocab.nao.ensinado"]]$prepost)
```

```{r, dpi=300, fig.width=8, fig.height=6}
if (!is.null(pdat))
  plots[["genero"]] + ggplot2::ylab("Vocabulario Nao Ensinado (Acertos)")
```

## factor: **idade**

### Vocabulario (Acertos) 

```{r, include=FALSE}
pdat = dat[["score.vocab"]]
pdat = pdat[!is.na(pdat[["idade"]]),]
pdat = tryCatch(remove_group_data(pdat, "score.vocab.pos", c("idade")), error = function(e) NULL)

if (!is.null(pdat)) {
  pwc = ancova.pwc(pdat, "score.vocab.pos", "idade", "score.vocab.pre", pwc.covar=T)
  (apa <- get.ancova.emmeans.with.ds(pwc, pdat, "score.vocab.pos", c("idade"), "apa-format", covar = "score.vocab.pre"))
}
```

```{r, echo=FALSE, purl=FALSE}
if (!is.null(pdat))
  kable(apa, digits = 3)
```

```{r, include=FALSE}
if (!is.null(pdat)) {
  pdf <- get.ancova.pwc.table(pwc, only.sig = F)
  (pdf <- pdf[!is.na(pdf$p.adj),])
}
```

```{r, echo=FALSE, purl=FALSE}
if (!is.null(pdat)) {
  pdf <- round.pval(pdf)
  kable(pdf[,c(".y.","group1","group2","estimate","conf.low",
               "conf.high","se","statistic","p","p.adj","p.adj.signif")], digits = 3)
}
```


```{r, include=FALSE}
if (!is.null(pdat)) {
  pdat.long = dat.long[["score.vocab"]]
  pdat.long = pdat.long[!is.na(pdat.long[["idade"]]),]
  pdat.long = remove_group_data(pdat.long, "score.vocab", c("time","idade"))
  
  pwc.long = anova.pwc(pdat.long, "score.vocab", c("time","idade"))
  pwc.long = pwc.long$score.vocab$time
  (pdf.long <- pwc.long[!is.na(pwc.long$p.adj),])
}
```

```{r, echo=FALSE, purl=FALSE}
if (!is.null(pdat)) {
  pdf.long <- round.pval(pdf.long)
  kable(pdf.long[,c(".y.","idade","group1","group2","estimate","conf.low","conf.high",
                    "se","statistic","p","p.adj","p.adj.signif")], digits = 3)
}
```

```{r}
if (!is.null(pdat))
  plots <- oneWayAncovaPlots(pdat, "score.vocab.pos", "idade", aov1[["score.vocab"]], pwc$score.vocab.pos,
                             addParam = c("jitter"), font.label.size=10,
                             step.increase=0.05, p.label="p.adj",
                             subtitle = which(aov1[["score.vocab"]]$Effect == "idade"))
```

```{r, dpi=300, fig.width=7, fig.height=7}
if (!is.null(pdat) && !is.null(nrow(plots[["idade"]]$data)))
  plots[["idade"]] + ggplot2::scale_color_manual(values = color[["score.vocab"]][["idade"]])
```

```{r}
if (!is.null(pdat))
  plots <- oneWayAncovaBarPlots(
    pdat, "score.vocab.pos", "idade", aov1[["score.vocab"]], pwc$score.vocab.pos, covar = "score.vocab.pre",
    theme = "classic", color = color[["score.vocab"]][["idade"]],
    subtitle = which(aov1[["score.vocab"]]$Effect == "idade"))
```

```{r, dpi=300, fig.width=8, fig.height=6}
if (!is.null(pdat))
  plots[["idade"]] + ggplot2::ylab("Vocabulario (Acertos)") + ggplot2::scale_x_discrete(labels=c('pre', 'pos'))
```


```{r}
if (!is.null(pdat))
  plots <- oneWayAncovaBarPlots(
    pdat.long, "score.vocab", "idade", aov1[["score.vocab"]], pwc.long, pre.post = "time",
    theme = "classic", color = color[["score.vocab"]]$prepost)
```

```{r, dpi=300, fig.width=8, fig.height=6}
if (!is.null(pdat))
  plots[["idade"]] + ggplot2::ylab("Vocabulario (Acertos)")
```

### Vocabulario Ensinado (Acertos) 

```{r, include=FALSE}
pdat = dat[["score.vocab.ensinado"]]
pdat = pdat[!is.na(pdat[["idade"]]),]
pdat = tryCatch(remove_group_data(pdat, "score.vocab.ensinado.pos", c("idade")), error = function(e) NULL)

if (!is.null(pdat)) {
  pwc = ancova.pwc(pdat, "score.vocab.ensinado.pos", "idade", "score.vocab.ensinado.pre", pwc.covar=T)
  (apa <- get.ancova.emmeans.with.ds(pwc, pdat, "score.vocab.ensinado.pos", c("idade"), "apa-format", covar = "score.vocab.ensinado.pre"))
}
```

```{r, echo=FALSE, purl=FALSE}
if (!is.null(pdat))
  kable(apa, digits = 3)
```

```{r, include=FALSE}
if (!is.null(pdat)) {
  pdf <- get.ancova.pwc.table(pwc, only.sig = F)
  (pdf <- pdf[!is.na(pdf$p.adj),])
}
```

```{r, echo=FALSE, purl=FALSE}
if (!is.null(pdat)) {
  pdf <- round.pval(pdf)
  kable(pdf[,c(".y.","group1","group2","estimate","conf.low",
               "conf.high","se","statistic","p","p.adj","p.adj.signif")], digits = 3)
}
```


```{r, include=FALSE}
if (!is.null(pdat)) {
  pdat.long = dat.long[["score.vocab.ensinado"]]
  pdat.long = pdat.long[!is.na(pdat.long[["idade"]]),]
  pdat.long = remove_group_data(pdat.long, "score.vocab.ensinado", c("time","idade"))
  
  pwc.long = anova.pwc(pdat.long, "score.vocab.ensinado", c("time","idade"))
  pwc.long = pwc.long$score.vocab.ensinado$time
  (pdf.long <- pwc.long[!is.na(pwc.long$p.adj),])
}
```

```{r, echo=FALSE, purl=FALSE}
if (!is.null(pdat)) {
  pdf.long <- round.pval(pdf.long)
  kable(pdf.long[,c(".y.","idade","group1","group2","estimate","conf.low","conf.high",
                    "se","statistic","p","p.adj","p.adj.signif")], digits = 3)
}
```

```{r}
if (!is.null(pdat))
  plots <- oneWayAncovaPlots(pdat, "score.vocab.ensinado.pos", "idade", aov1[["score.vocab.ensinado"]], pwc$score.vocab.ensinado.pos,
                             addParam = c("jitter"), font.label.size=10,
                             step.increase=0.05, p.label="p.adj",
                             subtitle = which(aov1[["score.vocab.ensinado"]]$Effect == "idade"))
```

```{r, dpi=300, fig.width=7, fig.height=7}
if (!is.null(pdat) && !is.null(nrow(plots[["idade"]]$data)))
  plots[["idade"]] + ggplot2::scale_color_manual(values = color[["score.vocab.ensinado"]][["idade"]])
```

```{r}
if (!is.null(pdat))
  plots <- oneWayAncovaBarPlots(
    pdat, "score.vocab.ensinado.pos", "idade", aov1[["score.vocab.ensinado"]], pwc$score.vocab.ensinado.pos, covar = "score.vocab.ensinado.pre",
    theme = "classic", color = color[["score.vocab.ensinado"]][["idade"]],
    subtitle = which(aov1[["score.vocab.ensinado"]]$Effect == "idade"))
```

```{r, dpi=300, fig.width=8, fig.height=6}
if (!is.null(pdat))
  plots[["idade"]] + ggplot2::ylab("Vocabulario Ensinado (Acertos)") + ggplot2::scale_x_discrete(labels=c('pre', 'pos'))
```


```{r}
if (!is.null(pdat))
  plots <- oneWayAncovaBarPlots(
    pdat.long, "score.vocab.ensinado", "idade", aov1[["score.vocab.ensinado"]], pwc.long, pre.post = "time",
    theme = "classic", color = color[["score.vocab.ensinado"]]$prepost)
```

```{r, dpi=300, fig.width=8, fig.height=6}
if (!is.null(pdat))
  plots[["idade"]] + ggplot2::ylab("Vocabulario Ensinado (Acertos)")
```

### Vocabulario Nao Ensinado (Acertos) 

```{r, include=FALSE}
pdat = dat[["score.vocab.nao.ensinado"]]
pdat = pdat[!is.na(pdat[["idade"]]),]
pdat = tryCatch(remove_group_data(pdat, "score.vocab.nao.ensinado.pos", c("idade")), error = function(e) NULL)

if (!is.null(pdat)) {
  pwc = ancova.pwc(pdat, "score.vocab.nao.ensinado.pos", "idade", "score.vocab.nao.ensinado.pre", pwc.covar=T)
  (apa <- get.ancova.emmeans.with.ds(pwc, pdat, "score.vocab.nao.ensinado.pos", c("idade"), "apa-format", covar = "score.vocab.nao.ensinado.pre"))
}
```

```{r, echo=FALSE, purl=FALSE}
if (!is.null(pdat))
  kable(apa, digits = 3)
```

```{r, include=FALSE}
if (!is.null(pdat)) {
  pdf <- get.ancova.pwc.table(pwc, only.sig = F)
  (pdf <- pdf[!is.na(pdf$p.adj),])
}
```

```{r, echo=FALSE, purl=FALSE}
if (!is.null(pdat)) {
  pdf <- round.pval(pdf)
  kable(pdf[,c(".y.","group1","group2","estimate","conf.low",
               "conf.high","se","statistic","p","p.adj","p.adj.signif")], digits = 3)
}
```


```{r, include=FALSE}
if (!is.null(pdat)) {
  pdat.long = dat.long[["score.vocab.nao.ensinado"]]
  pdat.long = pdat.long[!is.na(pdat.long[["idade"]]),]
  pdat.long = remove_group_data(pdat.long, "score.vocab.nao.ensinado", c("time","idade"))
  
  pwc.long = anova.pwc(pdat.long, "score.vocab.nao.ensinado", c("time","idade"))
  pwc.long = pwc.long$score.vocab.nao.ensinado$time
  (pdf.long <- pwc.long[!is.na(pwc.long$p.adj),])
}
```

```{r, echo=FALSE, purl=FALSE}
if (!is.null(pdat)) {
  pdf.long <- round.pval(pdf.long)
  kable(pdf.long[,c(".y.","idade","group1","group2","estimate","conf.low","conf.high",
                    "se","statistic","p","p.adj","p.adj.signif")], digits = 3)
}
```

```{r}
if (!is.null(pdat))
  plots <- oneWayAncovaPlots(pdat, "score.vocab.nao.ensinado.pos", "idade", aov1[["score.vocab.nao.ensinado"]], pwc$score.vocab.nao.ensinado.pos,
                             addParam = c("jitter"), font.label.size=10,
                             step.increase=0.05, p.label="p.adj",
                             subtitle = which(aov1[["score.vocab.nao.ensinado"]]$Effect == "idade"))
```

```{r, dpi=300, fig.width=7, fig.height=7}
if (!is.null(pdat) && !is.null(nrow(plots[["idade"]]$data)))
  plots[["idade"]] + ggplot2::scale_color_manual(values = color[["score.vocab.nao.ensinado"]][["idade"]])
```

```{r}
if (!is.null(pdat))
  plots <- oneWayAncovaBarPlots(
    pdat, "score.vocab.nao.ensinado.pos", "idade", aov1[["score.vocab.nao.ensinado"]], pwc$score.vocab.nao.ensinado.pos, covar = "score.vocab.nao.ensinado.pre",
    theme = "classic", color = color[["score.vocab.nao.ensinado"]][["idade"]],
    subtitle = which(aov1[["score.vocab.nao.ensinado"]]$Effect == "idade"))
```

```{r, dpi=300, fig.width=8, fig.height=6}
if (!is.null(pdat))
  plots[["idade"]] + ggplot2::ylab("Vocabulario Nao Ensinado (Acertos)") + ggplot2::scale_x_discrete(labels=c('pre', 'pos'))
```


```{r}
if (!is.null(pdat))
  plots <- oneWayAncovaBarPlots(
    pdat.long, "score.vocab.nao.ensinado", "idade", aov1[["score.vocab.nao.ensinado"]], pwc.long, pre.post = "time",
    theme = "classic", color = color[["score.vocab.nao.ensinado"]]$prepost)
```

```{r, dpi=300, fig.width=8, fig.height=6}
if (!is.null(pdat))
  plots[["idade"]] + ggplot2::ylab("Vocabulario Nao Ensinado (Acertos)")
```

## factor: **zona.participante**

### Vocabulario (Acertos) 

```{r, include=FALSE}
pdat = dat[["score.vocab"]]
pdat = pdat[!is.na(pdat[["zona.participante"]]),]
pdat = tryCatch(remove_group_data(pdat, "score.vocab.pos", c("zona.participante")), error = function(e) NULL)

if (!is.null(pdat)) {
  pwc = ancova.pwc(pdat, "score.vocab.pos", "zona.participante", "score.vocab.pre", pwc.covar=T)
  (apa <- get.ancova.emmeans.with.ds(pwc, pdat, "score.vocab.pos", c("zona.participante"), "apa-format", covar = "score.vocab.pre"))
}
```

```{r, echo=FALSE, purl=FALSE}
if (!is.null(pdat))
  kable(apa, digits = 3)
```

```{r, include=FALSE}
if (!is.null(pdat)) {
  pdf <- get.ancova.pwc.table(pwc, only.sig = F)
  (pdf <- pdf[!is.na(pdf$p.adj),])
}
```

```{r, echo=FALSE, purl=FALSE}
if (!is.null(pdat)) {
  pdf <- round.pval(pdf)
  kable(pdf[,c(".y.","group1","group2","estimate","conf.low",
               "conf.high","se","statistic","p","p.adj","p.adj.signif")], digits = 3)
}
```


```{r, include=FALSE}
if (!is.null(pdat)) {
  pdat.long = dat.long[["score.vocab"]]
  pdat.long = pdat.long[!is.na(pdat.long[["zona.participante"]]),]
  pdat.long = remove_group_data(pdat.long, "score.vocab", c("time","zona.participante"))
  
  pwc.long = anova.pwc(pdat.long, "score.vocab", c("time","zona.participante"))
  pwc.long = pwc.long$score.vocab$time
  (pdf.long <- pwc.long[!is.na(pwc.long$p.adj),])
}
```

```{r, echo=FALSE, purl=FALSE}
if (!is.null(pdat)) {
  pdf.long <- round.pval(pdf.long)
  kable(pdf.long[,c(".y.","zona.participante","group1","group2","estimate","conf.low","conf.high",
                    "se","statistic","p","p.adj","p.adj.signif")], digits = 3)
}
```

```{r}
if (!is.null(pdat))
  plots <- oneWayAncovaPlots(pdat, "score.vocab.pos", "zona.participante", aov1[["score.vocab"]], pwc$score.vocab.pos,
                             addParam = c("jitter"), font.label.size=10,
                             step.increase=0.05, p.label="p.adj",
                             subtitle = which(aov1[["score.vocab"]]$Effect == "zona.participante"))
```

```{r, dpi=300, fig.width=7, fig.height=7}
if (!is.null(pdat) && !is.null(nrow(plots[["zona.participante"]]$data)))
  plots[["zona.participante"]] + ggplot2::scale_color_manual(values = color[["score.vocab"]][["zona.participante"]])
```

```{r}
if (!is.null(pdat))
  plots <- oneWayAncovaBarPlots(
    pdat, "score.vocab.pos", "zona.participante", aov1[["score.vocab"]], pwc$score.vocab.pos, covar = "score.vocab.pre",
    theme = "classic", color = color[["score.vocab"]][["zona.participante"]],
    subtitle = which(aov1[["score.vocab"]]$Effect == "zona.participante"))
```

```{r, dpi=300, fig.width=8, fig.height=6}
if (!is.null(pdat))
  plots[["zona.participante"]] + ggplot2::ylab("Vocabulario (Acertos)") + ggplot2::scale_x_discrete(labels=c('pre', 'pos'))
```


```{r}
if (!is.null(pdat))
  plots <- oneWayAncovaBarPlots(
    pdat.long, "score.vocab", "zona.participante", aov1[["score.vocab"]], pwc.long, pre.post = "time",
    theme = "classic", color = color[["score.vocab"]]$prepost)
```

```{r, dpi=300, fig.width=8, fig.height=6}
if (!is.null(pdat))
  plots[["zona.participante"]] + ggplot2::ylab("Vocabulario (Acertos)")
```

### Vocabulario Ensinado (Acertos) 

```{r, include=FALSE}
pdat = dat[["score.vocab.ensinado"]]
pdat = pdat[!is.na(pdat[["zona.participante"]]),]
pdat = tryCatch(remove_group_data(pdat, "score.vocab.ensinado.pos", c("zona.participante")), error = function(e) NULL)

if (!is.null(pdat)) {
  pwc = ancova.pwc(pdat, "score.vocab.ensinado.pos", "zona.participante", "score.vocab.ensinado.pre", pwc.covar=T)
  (apa <- get.ancova.emmeans.with.ds(pwc, pdat, "score.vocab.ensinado.pos", c("zona.participante"), "apa-format", covar = "score.vocab.ensinado.pre"))
}
```

```{r, echo=FALSE, purl=FALSE}
if (!is.null(pdat))
  kable(apa, digits = 3)
```

```{r, include=FALSE}
if (!is.null(pdat)) {
  pdf <- get.ancova.pwc.table(pwc, only.sig = F)
  (pdf <- pdf[!is.na(pdf$p.adj),])
}
```

```{r, echo=FALSE, purl=FALSE}
if (!is.null(pdat)) {
  pdf <- round.pval(pdf)
  kable(pdf[,c(".y.","group1","group2","estimate","conf.low",
               "conf.high","se","statistic","p","p.adj","p.adj.signif")], digits = 3)
}
```


```{r, include=FALSE}
if (!is.null(pdat)) {
  pdat.long = dat.long[["score.vocab.ensinado"]]
  pdat.long = pdat.long[!is.na(pdat.long[["zona.participante"]]),]
  pdat.long = remove_group_data(pdat.long, "score.vocab.ensinado", c("time","zona.participante"))
  
  pwc.long = anova.pwc(pdat.long, "score.vocab.ensinado", c("time","zona.participante"))
  pwc.long = pwc.long$score.vocab.ensinado$time
  (pdf.long <- pwc.long[!is.na(pwc.long$p.adj),])
}
```

```{r, echo=FALSE, purl=FALSE}
if (!is.null(pdat)) {
  pdf.long <- round.pval(pdf.long)
  kable(pdf.long[,c(".y.","zona.participante","group1","group2","estimate","conf.low","conf.high",
                    "se","statistic","p","p.adj","p.adj.signif")], digits = 3)
}
```

```{r}
if (!is.null(pdat))
  plots <- oneWayAncovaPlots(pdat, "score.vocab.ensinado.pos", "zona.participante", aov1[["score.vocab.ensinado"]], pwc$score.vocab.ensinado.pos,
                             addParam = c("jitter"), font.label.size=10,
                             step.increase=0.05, p.label="p.adj",
                             subtitle = which(aov1[["score.vocab.ensinado"]]$Effect == "zona.participante"))
```

```{r, dpi=300, fig.width=7, fig.height=7}
if (!is.null(pdat) && !is.null(nrow(plots[["zona.participante"]]$data)))
  plots[["zona.participante"]] + ggplot2::scale_color_manual(values = color[["score.vocab.ensinado"]][["zona.participante"]])
```

```{r}
if (!is.null(pdat))
  plots <- oneWayAncovaBarPlots(
    pdat, "score.vocab.ensinado.pos", "zona.participante", aov1[["score.vocab.ensinado"]], pwc$score.vocab.ensinado.pos, covar = "score.vocab.ensinado.pre",
    theme = "classic", color = color[["score.vocab.ensinado"]][["zona.participante"]],
    subtitle = which(aov1[["score.vocab.ensinado"]]$Effect == "zona.participante"))
```

```{r, dpi=300, fig.width=8, fig.height=6}
if (!is.null(pdat))
  plots[["zona.participante"]] + ggplot2::ylab("Vocabulario Ensinado (Acertos)") + ggplot2::scale_x_discrete(labels=c('pre', 'pos'))
```


```{r}
if (!is.null(pdat))
  plots <- oneWayAncovaBarPlots(
    pdat.long, "score.vocab.ensinado", "zona.participante", aov1[["score.vocab.ensinado"]], pwc.long, pre.post = "time",
    theme = "classic", color = color[["score.vocab.ensinado"]]$prepost)
```

```{r, dpi=300, fig.width=8, fig.height=6}
if (!is.null(pdat))
  plots[["zona.participante"]] + ggplot2::ylab("Vocabulario Ensinado (Acertos)")
```

### Vocabulario Nao Ensinado (Acertos) 

```{r, include=FALSE}
pdat = dat[["score.vocab.nao.ensinado"]]
pdat = pdat[!is.na(pdat[["zona.participante"]]),]
pdat = tryCatch(remove_group_data(pdat, "score.vocab.nao.ensinado.pos", c("zona.participante")), error = function(e) NULL)

if (!is.null(pdat)) {
  pwc = ancova.pwc(pdat, "score.vocab.nao.ensinado.pos", "zona.participante", "score.vocab.nao.ensinado.pre", pwc.covar=T)
  (apa <- get.ancova.emmeans.with.ds(pwc, pdat, "score.vocab.nao.ensinado.pos", c("zona.participante"), "apa-format", covar = "score.vocab.nao.ensinado.pre"))
}
```

```{r, echo=FALSE, purl=FALSE}
if (!is.null(pdat))
  kable(apa, digits = 3)
```

```{r, include=FALSE}
if (!is.null(pdat)) {
  pdf <- get.ancova.pwc.table(pwc, only.sig = F)
  (pdf <- pdf[!is.na(pdf$p.adj),])
}
```

```{r, echo=FALSE, purl=FALSE}
if (!is.null(pdat)) {
  pdf <- round.pval(pdf)
  kable(pdf[,c(".y.","group1","group2","estimate","conf.low",
               "conf.high","se","statistic","p","p.adj","p.adj.signif")], digits = 3)
}
```


```{r, include=FALSE}
if (!is.null(pdat)) {
  pdat.long = dat.long[["score.vocab.nao.ensinado"]]
  pdat.long = pdat.long[!is.na(pdat.long[["zona.participante"]]),]
  pdat.long = remove_group_data(pdat.long, "score.vocab.nao.ensinado", c("time","zona.participante"))
  
  pwc.long = anova.pwc(pdat.long, "score.vocab.nao.ensinado", c("time","zona.participante"))
  pwc.long = pwc.long$score.vocab.nao.ensinado$time
  (pdf.long <- pwc.long[!is.na(pwc.long$p.adj),])
}
```

```{r, echo=FALSE, purl=FALSE}
if (!is.null(pdat)) {
  pdf.long <- round.pval(pdf.long)
  kable(pdf.long[,c(".y.","zona.participante","group1","group2","estimate","conf.low","conf.high",
                    "se","statistic","p","p.adj","p.adj.signif")], digits = 3)
}
```

```{r}
if (!is.null(pdat))
  plots <- oneWayAncovaPlots(pdat, "score.vocab.nao.ensinado.pos", "zona.participante", aov1[["score.vocab.nao.ensinado"]], pwc$score.vocab.nao.ensinado.pos,
                             addParam = c("jitter"), font.label.size=10,
                             step.increase=0.05, p.label="p.adj",
                             subtitle = which(aov1[["score.vocab.nao.ensinado"]]$Effect == "zona.participante"))
```

```{r, dpi=300, fig.width=7, fig.height=7}
if (!is.null(pdat) && !is.null(nrow(plots[["zona.participante"]]$data)))
  plots[["zona.participante"]] + ggplot2::scale_color_manual(values = color[["score.vocab.nao.ensinado"]][["zona.participante"]])
```

```{r}
if (!is.null(pdat))
  plots <- oneWayAncovaBarPlots(
    pdat, "score.vocab.nao.ensinado.pos", "zona.participante", aov1[["score.vocab.nao.ensinado"]], pwc$score.vocab.nao.ensinado.pos, covar = "score.vocab.nao.ensinado.pre",
    theme = "classic", color = color[["score.vocab.nao.ensinado"]][["zona.participante"]],
    subtitle = which(aov1[["score.vocab.nao.ensinado"]]$Effect == "zona.participante"))
```

```{r, dpi=300, fig.width=8, fig.height=6}
if (!is.null(pdat))
  plots[["zona.participante"]] + ggplot2::ylab("Vocabulario Nao Ensinado (Acertos)") + ggplot2::scale_x_discrete(labels=c('pre', 'pos'))
```


```{r}
if (!is.null(pdat))
  plots <- oneWayAncovaBarPlots(
    pdat.long, "score.vocab.nao.ensinado", "zona.participante", aov1[["score.vocab.nao.ensinado"]], pwc.long, pre.post = "time",
    theme = "classic", color = color[["score.vocab.nao.ensinado"]]$prepost)
```

```{r, dpi=300, fig.width=8, fig.height=6}
if (!is.null(pdat))
  plots[["zona.participante"]] + ggplot2::ylab("Vocabulario Nao Ensinado (Acertos)")
```

## factor: **escola**

### Vocabulario (Acertos) 

```{r, include=FALSE}
pdat = dat[["score.vocab"]]
pdat = pdat[!is.na(pdat[["escola"]]),]
pdat = tryCatch(remove_group_data(pdat, "score.vocab.pos", c("escola")), error = function(e) NULL)

if (!is.null(pdat)) {
  pwc = ancova.pwc(pdat, "score.vocab.pos", "escola", "score.vocab.pre", pwc.covar=T)
  (apa <- get.ancova.emmeans.with.ds(pwc, pdat, "score.vocab.pos", c("escola"), "apa-format", covar = "score.vocab.pre"))
}
```

```{r, echo=FALSE, purl=FALSE}
if (!is.null(pdat))
  kable(apa, digits = 3)
```

```{r, include=FALSE}
if (!is.null(pdat)) {
  pdf <- get.ancova.pwc.table(pwc, only.sig = F)
  (pdf <- pdf[!is.na(pdf$p.adj),])
}
```

```{r, echo=FALSE, purl=FALSE}
if (!is.null(pdat)) {
  pdf <- round.pval(pdf)
  kable(pdf[,c(".y.","group1","group2","estimate","conf.low",
               "conf.high","se","statistic","p","p.adj","p.adj.signif")], digits = 3)
}
```


```{r, include=FALSE}
if (!is.null(pdat)) {
  pdat.long = dat.long[["score.vocab"]]
  pdat.long = pdat.long[!is.na(pdat.long[["escola"]]),]
  pdat.long = remove_group_data(pdat.long, "score.vocab", c("time","escola"))
  
  pwc.long = anova.pwc(pdat.long, "score.vocab", c("time","escola"))
  pwc.long = pwc.long$score.vocab$time
  (pdf.long <- pwc.long[!is.na(pwc.long$p.adj),])
}
```

```{r, echo=FALSE, purl=FALSE}
if (!is.null(pdat)) {
  pdf.long <- round.pval(pdf.long)
  kable(pdf.long[,c(".y.","escola","group1","group2","estimate","conf.low","conf.high",
                    "se","statistic","p","p.adj","p.adj.signif")], digits = 3)
}
```

```{r}
if (!is.null(pdat))
  plots <- oneWayAncovaPlots(pdat, "score.vocab.pos", "escola", aov1[["score.vocab"]], pwc$score.vocab.pos,
                             addParam = c("jitter"), font.label.size=10,
                             step.increase=0.05, p.label="p.adj",
                             subtitle = which(aov1[["score.vocab"]]$Effect == "escola"))
```

```{r, dpi=300, fig.width=7, fig.height=7}
if (!is.null(pdat) && !is.null(nrow(plots[["escola"]]$data)))
  plots[["escola"]] + ggplot2::scale_color_manual(values = color[["score.vocab"]][["escola"]])
```

```{r}
if (!is.null(pdat))
  plots <- oneWayAncovaBarPlots(
    pdat, "score.vocab.pos", "escola", aov1[["score.vocab"]], pwc$score.vocab.pos, covar = "score.vocab.pre",
    theme = "classic", color = color[["score.vocab"]][["escola"]],
    subtitle = which(aov1[["score.vocab"]]$Effect == "escola"))
```

```{r, dpi=300, fig.width=8, fig.height=6}
if (!is.null(pdat))
  plots[["escola"]] + ggplot2::ylab("Vocabulario (Acertos)") + ggplot2::scale_x_discrete(labels=c('pre', 'pos'))
```


```{r}
if (!is.null(pdat))
  plots <- oneWayAncovaBarPlots(
    pdat.long, "score.vocab", "escola", aov1[["score.vocab"]], pwc.long, pre.post = "time",
    theme = "classic", color = color[["score.vocab"]]$prepost)
```

```{r, dpi=300, fig.width=8, fig.height=6}
if (!is.null(pdat))
  plots[["escola"]] + ggplot2::ylab("Vocabulario (Acertos)")
```

### Vocabulario Ensinado (Acertos) 

```{r, include=FALSE}
pdat = dat[["score.vocab.ensinado"]]
pdat = pdat[!is.na(pdat[["escola"]]),]
pdat = tryCatch(remove_group_data(pdat, "score.vocab.ensinado.pos", c("escola")), error = function(e) NULL)

if (!is.null(pdat)) {
  pwc = ancova.pwc(pdat, "score.vocab.ensinado.pos", "escola", "score.vocab.ensinado.pre", pwc.covar=T)
  (apa <- get.ancova.emmeans.with.ds(pwc, pdat, "score.vocab.ensinado.pos", c("escola"), "apa-format", covar = "score.vocab.ensinado.pre"))
}
```

```{r, echo=FALSE, purl=FALSE}
if (!is.null(pdat))
  kable(apa, digits = 3)
```

```{r, include=FALSE}
if (!is.null(pdat)) {
  pdf <- get.ancova.pwc.table(pwc, only.sig = F)
  (pdf <- pdf[!is.na(pdf$p.adj),])
}
```

```{r, echo=FALSE, purl=FALSE}
if (!is.null(pdat)) {
  pdf <- round.pval(pdf)
  kable(pdf[,c(".y.","group1","group2","estimate","conf.low",
               "conf.high","se","statistic","p","p.adj","p.adj.signif")], digits = 3)
}
```


```{r, include=FALSE}
if (!is.null(pdat)) {
  pdat.long = dat.long[["score.vocab.ensinado"]]
  pdat.long = pdat.long[!is.na(pdat.long[["escola"]]),]
  pdat.long = remove_group_data(pdat.long, "score.vocab.ensinado", c("time","escola"))
  
  pwc.long = anova.pwc(pdat.long, "score.vocab.ensinado", c("time","escola"))
  pwc.long = pwc.long$score.vocab.ensinado$time
  (pdf.long <- pwc.long[!is.na(pwc.long$p.adj),])
}
```

```{r, echo=FALSE, purl=FALSE}
if (!is.null(pdat)) {
  pdf.long <- round.pval(pdf.long)
  kable(pdf.long[,c(".y.","escola","group1","group2","estimate","conf.low","conf.high",
                    "se","statistic","p","p.adj","p.adj.signif")], digits = 3)
}
```

```{r}
if (!is.null(pdat))
  plots <- oneWayAncovaPlots(pdat, "score.vocab.ensinado.pos", "escola", aov1[["score.vocab.ensinado"]], pwc$score.vocab.ensinado.pos,
                             addParam = c("jitter"), font.label.size=10,
                             step.increase=0.05, p.label="p.adj",
                             subtitle = which(aov1[["score.vocab.ensinado"]]$Effect == "escola"))
```

```{r, dpi=300, fig.width=7, fig.height=7}
if (!is.null(pdat) && !is.null(nrow(plots[["escola"]]$data)))
  plots[["escola"]] + ggplot2::scale_color_manual(values = color[["score.vocab.ensinado"]][["escola"]])
```

```{r}
if (!is.null(pdat))
  plots <- oneWayAncovaBarPlots(
    pdat, "score.vocab.ensinado.pos", "escola", aov1[["score.vocab.ensinado"]], pwc$score.vocab.ensinado.pos, covar = "score.vocab.ensinado.pre",
    theme = "classic", color = color[["score.vocab.ensinado"]][["escola"]],
    subtitle = which(aov1[["score.vocab.ensinado"]]$Effect == "escola"))
```

```{r, dpi=300, fig.width=8, fig.height=6}
if (!is.null(pdat))
  plots[["escola"]] + ggplot2::ylab("Vocabulario Ensinado (Acertos)") + ggplot2::scale_x_discrete(labels=c('pre', 'pos'))
```


```{r}
if (!is.null(pdat))
  plots <- oneWayAncovaBarPlots(
    pdat.long, "score.vocab.ensinado", "escola", aov1[["score.vocab.ensinado"]], pwc.long, pre.post = "time",
    theme = "classic", color = color[["score.vocab.ensinado"]]$prepost)
```

```{r, dpi=300, fig.width=8, fig.height=6}
if (!is.null(pdat))
  plots[["escola"]] + ggplot2::ylab("Vocabulario Ensinado (Acertos)")
```

### Vocabulario Nao Ensinado (Acertos) 

```{r, include=FALSE}
pdat = dat[["score.vocab.nao.ensinado"]]
pdat = pdat[!is.na(pdat[["escola"]]),]
pdat = tryCatch(remove_group_data(pdat, "score.vocab.nao.ensinado.pos", c("escola")), error = function(e) NULL)

if (!is.null(pdat)) {
  pwc = ancova.pwc(pdat, "score.vocab.nao.ensinado.pos", "escola", "score.vocab.nao.ensinado.pre", pwc.covar=T)
  (apa <- get.ancova.emmeans.with.ds(pwc, pdat, "score.vocab.nao.ensinado.pos", c("escola"), "apa-format", covar = "score.vocab.nao.ensinado.pre"))
}
```

```{r, echo=FALSE, purl=FALSE}
if (!is.null(pdat))
  kable(apa, digits = 3)
```

```{r, include=FALSE}
if (!is.null(pdat)) {
  pdf <- get.ancova.pwc.table(pwc, only.sig = F)
  (pdf <- pdf[!is.na(pdf$p.adj),])
}
```

```{r, echo=FALSE, purl=FALSE}
if (!is.null(pdat)) {
  pdf <- round.pval(pdf)
  kable(pdf[,c(".y.","group1","group2","estimate","conf.low",
               "conf.high","se","statistic","p","p.adj","p.adj.signif")], digits = 3)
}
```


```{r, include=FALSE}
if (!is.null(pdat)) {
  pdat.long = dat.long[["score.vocab.nao.ensinado"]]
  pdat.long = pdat.long[!is.na(pdat.long[["escola"]]),]
  pdat.long = remove_group_data(pdat.long, "score.vocab.nao.ensinado", c("time","escola"))
  
  pwc.long = anova.pwc(pdat.long, "score.vocab.nao.ensinado", c("time","escola"))
  pwc.long = pwc.long$score.vocab.nao.ensinado$time
  (pdf.long <- pwc.long[!is.na(pwc.long$p.adj),])
}
```

```{r, echo=FALSE, purl=FALSE}
if (!is.null(pdat)) {
  pdf.long <- round.pval(pdf.long)
  kable(pdf.long[,c(".y.","escola","group1","group2","estimate","conf.low","conf.high",
                    "se","statistic","p","p.adj","p.adj.signif")], digits = 3)
}
```

```{r}
if (!is.null(pdat))
  plots <- oneWayAncovaPlots(pdat, "score.vocab.nao.ensinado.pos", "escola", aov1[["score.vocab.nao.ensinado"]], pwc$score.vocab.nao.ensinado.pos,
                             addParam = c("jitter"), font.label.size=10,
                             step.increase=0.05, p.label="p.adj",
                             subtitle = which(aov1[["score.vocab.nao.ensinado"]]$Effect == "escola"))
```

```{r, dpi=300, fig.width=7, fig.height=7}
if (!is.null(pdat) && !is.null(nrow(plots[["escola"]]$data)))
  plots[["escola"]] + ggplot2::scale_color_manual(values = color[["score.vocab.nao.ensinado"]][["escola"]])
```

```{r}
if (!is.null(pdat))
  plots <- oneWayAncovaBarPlots(
    pdat, "score.vocab.nao.ensinado.pos", "escola", aov1[["score.vocab.nao.ensinado"]], pwc$score.vocab.nao.ensinado.pos, covar = "score.vocab.nao.ensinado.pre",
    theme = "classic", color = color[["score.vocab.nao.ensinado"]][["escola"]],
    subtitle = which(aov1[["score.vocab.nao.ensinado"]]$Effect == "escola"))
```

```{r, dpi=300, fig.width=8, fig.height=6}
if (!is.null(pdat))
  plots[["escola"]] + ggplot2::ylab("Vocabulario Nao Ensinado (Acertos)") + ggplot2::scale_x_discrete(labels=c('pre', 'pos'))
```


```{r}
if (!is.null(pdat))
  plots <- oneWayAncovaBarPlots(
    pdat.long, "score.vocab.nao.ensinado", "escola", aov1[["score.vocab.nao.ensinado"]], pwc.long, pre.post = "time",
    theme = "classic", color = color[["score.vocab.nao.ensinado"]]$prepost)
```

```{r, dpi=300, fig.width=8, fig.height=6}
if (!is.null(pdat))
  plots[["escola"]] + ggplot2::ylab("Vocabulario Nao Ensinado (Acertos)")
```

## factor: **zona.escola**

### Vocabulario (Acertos) 

```{r, include=FALSE}
pdat = dat[["score.vocab"]]
pdat = pdat[!is.na(pdat[["zona.escola"]]),]
pdat = tryCatch(remove_group_data(pdat, "score.vocab.pos", c("zona.escola")), error = function(e) NULL)

if (!is.null(pdat)) {
  pwc = ancova.pwc(pdat, "score.vocab.pos", "zona.escola", "score.vocab.pre", pwc.covar=T)
  (apa <- get.ancova.emmeans.with.ds(pwc, pdat, "score.vocab.pos", c("zona.escola"), "apa-format", covar = "score.vocab.pre"))
}
```

```{r, echo=FALSE, purl=FALSE}
if (!is.null(pdat))
  kable(apa, digits = 3)
```

```{r, include=FALSE}
if (!is.null(pdat)) {
  pdf <- get.ancova.pwc.table(pwc, only.sig = F)
  (pdf <- pdf[!is.na(pdf$p.adj),])
}
```

```{r, echo=FALSE, purl=FALSE}
if (!is.null(pdat)) {
  pdf <- round.pval(pdf)
  kable(pdf[,c(".y.","group1","group2","estimate","conf.low",
               "conf.high","se","statistic","p","p.adj","p.adj.signif")], digits = 3)
}
```


```{r, include=FALSE}
if (!is.null(pdat)) {
  pdat.long = dat.long[["score.vocab"]]
  pdat.long = pdat.long[!is.na(pdat.long[["zona.escola"]]),]
  pdat.long = remove_group_data(pdat.long, "score.vocab", c("time","zona.escola"))
  
  pwc.long = anova.pwc(pdat.long, "score.vocab", c("time","zona.escola"))
  pwc.long = pwc.long$score.vocab$time
  (pdf.long <- pwc.long[!is.na(pwc.long$p.adj),])
}
```

```{r, echo=FALSE, purl=FALSE}
if (!is.null(pdat)) {
  pdf.long <- round.pval(pdf.long)
  kable(pdf.long[,c(".y.","zona.escola","group1","group2","estimate","conf.low","conf.high",
                    "se","statistic","p","p.adj","p.adj.signif")], digits = 3)
}
```

```{r}
if (!is.null(pdat))
  plots <- oneWayAncovaPlots(pdat, "score.vocab.pos", "zona.escola", aov1[["score.vocab"]], pwc$score.vocab.pos,
                             addParam = c("jitter"), font.label.size=10,
                             step.increase=0.05, p.label="p.adj",
                             subtitle = which(aov1[["score.vocab"]]$Effect == "zona.escola"))
```

```{r, dpi=300, fig.width=7, fig.height=7}
if (!is.null(pdat) && !is.null(nrow(plots[["zona.escola"]]$data)))
  plots[["zona.escola"]] + ggplot2::scale_color_manual(values = color[["score.vocab"]][["zona.escola"]])
```

```{r}
if (!is.null(pdat))
  plots <- oneWayAncovaBarPlots(
    pdat, "score.vocab.pos", "zona.escola", aov1[["score.vocab"]], pwc$score.vocab.pos, covar = "score.vocab.pre",
    theme = "classic", color = color[["score.vocab"]][["zona.escola"]],
    subtitle = which(aov1[["score.vocab"]]$Effect == "zona.escola"))
```

```{r, dpi=300, fig.width=8, fig.height=6}
if (!is.null(pdat))
  plots[["zona.escola"]] + ggplot2::ylab("Vocabulario (Acertos)") + ggplot2::scale_x_discrete(labels=c('pre', 'pos'))
```


```{r}
if (!is.null(pdat))
  plots <- oneWayAncovaBarPlots(
    pdat.long, "score.vocab", "zona.escola", aov1[["score.vocab"]], pwc.long, pre.post = "time",
    theme = "classic", color = color[["score.vocab"]]$prepost)
```

```{r, dpi=300, fig.width=8, fig.height=6}
if (!is.null(pdat))
  plots[["zona.escola"]] + ggplot2::ylab("Vocabulario (Acertos)")
```

### Vocabulario Ensinado (Acertos) 

```{r, include=FALSE}
pdat = dat[["score.vocab.ensinado"]]
pdat = pdat[!is.na(pdat[["zona.escola"]]),]
pdat = tryCatch(remove_group_data(pdat, "score.vocab.ensinado.pos", c("zona.escola")), error = function(e) NULL)

if (!is.null(pdat)) {
  pwc = ancova.pwc(pdat, "score.vocab.ensinado.pos", "zona.escola", "score.vocab.ensinado.pre", pwc.covar=T)
  (apa <- get.ancova.emmeans.with.ds(pwc, pdat, "score.vocab.ensinado.pos", c("zona.escola"), "apa-format", covar = "score.vocab.ensinado.pre"))
}
```

```{r, echo=FALSE, purl=FALSE}
if (!is.null(pdat))
  kable(apa, digits = 3)
```

```{r, include=FALSE}
if (!is.null(pdat)) {
  pdf <- get.ancova.pwc.table(pwc, only.sig = F)
  (pdf <- pdf[!is.na(pdf$p.adj),])
}
```

```{r, echo=FALSE, purl=FALSE}
if (!is.null(pdat)) {
  pdf <- round.pval(pdf)
  kable(pdf[,c(".y.","group1","group2","estimate","conf.low",
               "conf.high","se","statistic","p","p.adj","p.adj.signif")], digits = 3)
}
```


```{r, include=FALSE}
if (!is.null(pdat)) {
  pdat.long = dat.long[["score.vocab.ensinado"]]
  pdat.long = pdat.long[!is.na(pdat.long[["zona.escola"]]),]
  pdat.long = remove_group_data(pdat.long, "score.vocab.ensinado", c("time","zona.escola"))
  
  pwc.long = anova.pwc(pdat.long, "score.vocab.ensinado", c("time","zona.escola"))
  pwc.long = pwc.long$score.vocab.ensinado$time
  (pdf.long <- pwc.long[!is.na(pwc.long$p.adj),])
}
```

```{r, echo=FALSE, purl=FALSE}
if (!is.null(pdat)) {
  pdf.long <- round.pval(pdf.long)
  kable(pdf.long[,c(".y.","zona.escola","group1","group2","estimate","conf.low","conf.high",
                    "se","statistic","p","p.adj","p.adj.signif")], digits = 3)
}
```

```{r}
if (!is.null(pdat))
  plots <- oneWayAncovaPlots(pdat, "score.vocab.ensinado.pos", "zona.escola", aov1[["score.vocab.ensinado"]], pwc$score.vocab.ensinado.pos,
                             addParam = c("jitter"), font.label.size=10,
                             step.increase=0.05, p.label="p.adj",
                             subtitle = which(aov1[["score.vocab.ensinado"]]$Effect == "zona.escola"))
```

```{r, dpi=300, fig.width=7, fig.height=7}
if (!is.null(pdat) && !is.null(nrow(plots[["zona.escola"]]$data)))
  plots[["zona.escola"]] + ggplot2::scale_color_manual(values = color[["score.vocab.ensinado"]][["zona.escola"]])
```

```{r}
if (!is.null(pdat))
  plots <- oneWayAncovaBarPlots(
    pdat, "score.vocab.ensinado.pos", "zona.escola", aov1[["score.vocab.ensinado"]], pwc$score.vocab.ensinado.pos, covar = "score.vocab.ensinado.pre",
    theme = "classic", color = color[["score.vocab.ensinado"]][["zona.escola"]],
    subtitle = which(aov1[["score.vocab.ensinado"]]$Effect == "zona.escola"))
```

```{r, dpi=300, fig.width=8, fig.height=6}
if (!is.null(pdat))
  plots[["zona.escola"]] + ggplot2::ylab("Vocabulario Ensinado (Acertos)") + ggplot2::scale_x_discrete(labels=c('pre', 'pos'))
```


```{r}
if (!is.null(pdat))
  plots <- oneWayAncovaBarPlots(
    pdat.long, "score.vocab.ensinado", "zona.escola", aov1[["score.vocab.ensinado"]], pwc.long, pre.post = "time",
    theme = "classic", color = color[["score.vocab.ensinado"]]$prepost)
```

```{r, dpi=300, fig.width=8, fig.height=6}
if (!is.null(pdat))
  plots[["zona.escola"]] + ggplot2::ylab("Vocabulario Ensinado (Acertos)")
```

### Vocabulario Nao Ensinado (Acertos) 

```{r, include=FALSE}
pdat = dat[["score.vocab.nao.ensinado"]]
pdat = pdat[!is.na(pdat[["zona.escola"]]),]
pdat = tryCatch(remove_group_data(pdat, "score.vocab.nao.ensinado.pos", c("zona.escola")), error = function(e) NULL)

if (!is.null(pdat)) {
  pwc = ancova.pwc(pdat, "score.vocab.nao.ensinado.pos", "zona.escola", "score.vocab.nao.ensinado.pre", pwc.covar=T)
  (apa <- get.ancova.emmeans.with.ds(pwc, pdat, "score.vocab.nao.ensinado.pos", c("zona.escola"), "apa-format", covar = "score.vocab.nao.ensinado.pre"))
}
```

```{r, echo=FALSE, purl=FALSE}
if (!is.null(pdat))
  kable(apa, digits = 3)
```

```{r, include=FALSE}
if (!is.null(pdat)) {
  pdf <- get.ancova.pwc.table(pwc, only.sig = F)
  (pdf <- pdf[!is.na(pdf$p.adj),])
}
```

```{r, echo=FALSE, purl=FALSE}
if (!is.null(pdat)) {
  pdf <- round.pval(pdf)
  kable(pdf[,c(".y.","group1","group2","estimate","conf.low",
               "conf.high","se","statistic","p","p.adj","p.adj.signif")], digits = 3)
}
```


```{r, include=FALSE}
if (!is.null(pdat)) {
  pdat.long = dat.long[["score.vocab.nao.ensinado"]]
  pdat.long = pdat.long[!is.na(pdat.long[["zona.escola"]]),]
  pdat.long = remove_group_data(pdat.long, "score.vocab.nao.ensinado", c("time","zona.escola"))
  
  pwc.long = anova.pwc(pdat.long, "score.vocab.nao.ensinado", c("time","zona.escola"))
  pwc.long = pwc.long$score.vocab.nao.ensinado$time
  (pdf.long <- pwc.long[!is.na(pwc.long$p.adj),])
}
```

```{r, echo=FALSE, purl=FALSE}
if (!is.null(pdat)) {
  pdf.long <- round.pval(pdf.long)
  kable(pdf.long[,c(".y.","zona.escola","group1","group2","estimate","conf.low","conf.high",
                    "se","statistic","p","p.adj","p.adj.signif")], digits = 3)
}
```

```{r}
if (!is.null(pdat))
  plots <- oneWayAncovaPlots(pdat, "score.vocab.nao.ensinado.pos", "zona.escola", aov1[["score.vocab.nao.ensinado"]], pwc$score.vocab.nao.ensinado.pos,
                             addParam = c("jitter"), font.label.size=10,
                             step.increase=0.05, p.label="p.adj",
                             subtitle = which(aov1[["score.vocab.nao.ensinado"]]$Effect == "zona.escola"))
```

```{r, dpi=300, fig.width=7, fig.height=7}
if (!is.null(pdat) && !is.null(nrow(plots[["zona.escola"]]$data)))
  plots[["zona.escola"]] + ggplot2::scale_color_manual(values = color[["score.vocab.nao.ensinado"]][["zona.escola"]])
```

```{r}
if (!is.null(pdat))
  plots <- oneWayAncovaBarPlots(
    pdat, "score.vocab.nao.ensinado.pos", "zona.escola", aov1[["score.vocab.nao.ensinado"]], pwc$score.vocab.nao.ensinado.pos, covar = "score.vocab.nao.ensinado.pre",
    theme = "classic", color = color[["score.vocab.nao.ensinado"]][["zona.escola"]],
    subtitle = which(aov1[["score.vocab.nao.ensinado"]]$Effect == "zona.escola"))
```

```{r, dpi=300, fig.width=8, fig.height=6}
if (!is.null(pdat))
  plots[["zona.escola"]] + ggplot2::ylab("Vocabulario Nao Ensinado (Acertos)") + ggplot2::scale_x_discrete(labels=c('pre', 'pos'))
```


```{r}
if (!is.null(pdat))
  plots <- oneWayAncovaBarPlots(
    pdat.long, "score.vocab.nao.ensinado", "zona.escola", aov1[["score.vocab.nao.ensinado"]], pwc.long, pre.post = "time",
    theme = "classic", color = color[["score.vocab.nao.ensinado"]]$prepost)
```

```{r, dpi=300, fig.width=8, fig.height=6}
if (!is.null(pdat))
  plots[["zona.escola"]] + ggplot2::ylab("Vocabulario Nao Ensinado (Acertos)")
```

# Pairwise comparisons for two factors 


## factores: **genero:grupo**

### Vocabulario (Acertos) 

```{r, include=FALSE}
pdat = dat[["score.vocab"]]
pdat = pdat[!is.na(pdat[["grupo"]]) & !is.na(pdat[["genero"]]),]
pdat = tryCatch(remove_group_data(pdat, "score.vocab.pos", c("grupo","genero")), error = function(e) NULL)

if (!is.null(pdat)) {
  pwc = ancova.pwc(pdat, "score.vocab.pos", c("genero","grupo"), "score.vocab.pre", pwc.covar=T)
  (apa <- get.ancova.emmeans.with.ds(pwc, pdat, "score.vocab.pos", c("genero","grupo"), "apa-format", covar = "score.vocab.pre"))
}
```

```{r, echo=FALSE, purl=FALSE}
if (!is.null(pdat))
  kable(apa, digits = 3)
```

```{r, include=FALSE}
if (!is.null(pdat)) {
  pdf <- get.ancova.pwc.table(pwc, only.sig = F)
  (pdf <- pdf[!is.na(pdf$p.adj),])
}
```

```{r, echo=FALSE, purl=FALSE}
if (!is.null(pdat)) {
  pdf <- round.pval(pdf)
  kable(pdf[,c(".y.","grupo","genero","group1","group2","estimate","conf.low",
               "conf.high","se","statistic","p","p.adj","p.adj.signif")], digits = 3)
}
```


```{r, include=FALSE}
if (!is.null(pdat)) {
  pdat.long = dat.long[["score.vocab"]]
  pdat.long = pdat.long[!is.na(pdat.long[["grupo"]]) & !is.na(pdat.long[["genero"]]),]
  pdat.long = remove_group_data(pdat.long, "score.vocab", c("time","grupo","genero"))
  
  pwc.long = anova.pwc(pdat.long, "score.vocab", c("time","grupo","genero"))
  pwc.long = pwc.long$score.vocab$time
  (pdf.long <- pwc.long[!is.na(pwc.long$p.adj),])
}
```

```{r, echo=FALSE, purl=FALSE}
if (!is.null(pdat)) {
  pdf.long <- round.pval(pdf.long)
  kable(pdf.long[,c("grupo","genero","group1","group2","estimate","conf.low",
                    "conf.high","se","statistic","p","p.adj","p.adj.signif")], digits = 3)
}
```

```{r}
if (!is.null(pdat))
  plots <- twoWayAncovaPlots(pdat, "score.vocab.pos", c("grupo","genero"), aov2[["score.vocab"]], pwc$score.vocab.pos,
                             addParam = c("jitter"), font.label.size=10,
                             step.increase=0.05, p.label="p.adj",
                             subtitle = which(aov2[["score.vocab"]]$Effect == "grupo:genero"))
```

```{r, dpi=300, fig.width=7, fig.height=7}
if (!is.null(pdat) && !is.null(nrow(plots[["grupo"]]$data)))
  plots[["grupo"]] + ggplot2::scale_color_manual(values = color[["score.vocab"]][["genero"]])
```


```{r, dpi=300, fig.width=7, fig.height=7}
if (!is.null(pdat) && !is.null(nrow(plots[["genero"]]$data)))
  plots[["genero"]] + ggplot2::scale_color_manual(values = color[["score.vocab"]][["grupo"]])
```


```{r}
if (!is.null(pdat))
  plots <- twoWayAncovaBarPlots(
    pdat, "score.vocab.pos", c("grupo","genero"), aov2[["score.vocab"]], pwc$score.vocab.pos, covar = "score.vocab.pre",
    theme = "classic", color = color[["score.vocab"]][["grupo:genero"]],
    subtitle = which(aov2[["score.vocab"]]$Effect == "grupo:genero"))
```

```{r, dpi=300, fig.width=8, fig.height=6}
if (!is.null(pdat))
  plots[["grupo:genero"]] + ggplot2::ylab("Vocabulario (Acertos)") + ggplot2::scale_x_discrete(labels=c('pre', 'pos'))
```


```{r}
if (!is.null(pdat))
  plots <- twoWayAncovaBarPlots(
    pdat.long, "score.vocab", c("grupo","genero"), aov2, pwc.long, pre.post = "time",
    theme = "classic", color = color[["score.vocab"]]$prepost)
```

```{r, dpi=300, fig.width=10, fig.height=6}
if (!is.null(pdat))
  plots[["grupo:genero"]] + ggplot2::ylab("Vocabulario (Acertos)")
```

### Vocabulario Ensinado (Acertos) 

```{r, include=FALSE}
pdat = dat[["score.vocab.ensinado"]]
pdat = pdat[!is.na(pdat[["grupo"]]) & !is.na(pdat[["genero"]]),]
pdat = tryCatch(remove_group_data(pdat, "score.vocab.ensinado.pos", c("grupo","genero")), error = function(e) NULL)

if (!is.null(pdat)) {
  pwc = ancova.pwc(pdat, "score.vocab.ensinado.pos", c("genero","grupo"), "score.vocab.ensinado.pre", pwc.covar=T)
  (apa <- get.ancova.emmeans.with.ds(pwc, pdat, "score.vocab.ensinado.pos", c("genero","grupo"), "apa-format", covar = "score.vocab.ensinado.pre"))
}
```

```{r, echo=FALSE, purl=FALSE}
if (!is.null(pdat))
  kable(apa, digits = 3)
```

```{r, include=FALSE}
if (!is.null(pdat)) {
  pdf <- get.ancova.pwc.table(pwc, only.sig = F)
  (pdf <- pdf[!is.na(pdf$p.adj),])
}
```

```{r, echo=FALSE, purl=FALSE}
if (!is.null(pdat)) {
  pdf <- round.pval(pdf)
  kable(pdf[,c(".y.","grupo","genero","group1","group2","estimate","conf.low",
               "conf.high","se","statistic","p","p.adj","p.adj.signif")], digits = 3)
}
```


```{r, include=FALSE}
if (!is.null(pdat)) {
  pdat.long = dat.long[["score.vocab.ensinado"]]
  pdat.long = pdat.long[!is.na(pdat.long[["grupo"]]) & !is.na(pdat.long[["genero"]]),]
  pdat.long = remove_group_data(pdat.long, "score.vocab.ensinado", c("time","grupo","genero"))
  
  pwc.long = anova.pwc(pdat.long, "score.vocab.ensinado", c("time","grupo","genero"))
  pwc.long = pwc.long$score.vocab.ensinado$time
  (pdf.long <- pwc.long[!is.na(pwc.long$p.adj),])
}
```

```{r, echo=FALSE, purl=FALSE}
if (!is.null(pdat)) {
  pdf.long <- round.pval(pdf.long)
  kable(pdf.long[,c("grupo","genero","group1","group2","estimate","conf.low",
                    "conf.high","se","statistic","p","p.adj","p.adj.signif")], digits = 3)
}
```

```{r}
if (!is.null(pdat))
  plots <- twoWayAncovaPlots(pdat, "score.vocab.ensinado.pos", c("grupo","genero"), aov2[["score.vocab.ensinado"]], pwc$score.vocab.ensinado.pos,
                             addParam = c("jitter"), font.label.size=10,
                             step.increase=0.05, p.label="p.adj",
                             subtitle = which(aov2[["score.vocab.ensinado"]]$Effect == "grupo:genero"))
```

```{r, dpi=300, fig.width=7, fig.height=7}
if (!is.null(pdat) && !is.null(nrow(plots[["grupo"]]$data)))
  plots[["grupo"]] + ggplot2::scale_color_manual(values = color[["score.vocab.ensinado"]][["genero"]])
```


```{r, dpi=300, fig.width=7, fig.height=7}
if (!is.null(pdat) && !is.null(nrow(plots[["genero"]]$data)))
  plots[["genero"]] + ggplot2::scale_color_manual(values = color[["score.vocab.ensinado"]][["grupo"]])
```


```{r}
if (!is.null(pdat))
  plots <- twoWayAncovaBarPlots(
    pdat, "score.vocab.ensinado.pos", c("grupo","genero"), aov2[["score.vocab.ensinado"]], pwc$score.vocab.ensinado.pos, covar = "score.vocab.ensinado.pre",
    theme = "classic", color = color[["score.vocab.ensinado"]][["grupo:genero"]],
    subtitle = which(aov2[["score.vocab.ensinado"]]$Effect == "grupo:genero"))
```

```{r, dpi=300, fig.width=8, fig.height=6}
if (!is.null(pdat))
  plots[["grupo:genero"]] + ggplot2::ylab("Vocabulario Ensinado (Acertos)") + ggplot2::scale_x_discrete(labels=c('pre', 'pos'))
```


```{r}
if (!is.null(pdat))
  plots <- twoWayAncovaBarPlots(
    pdat.long, "score.vocab.ensinado", c("grupo","genero"), aov2, pwc.long, pre.post = "time",
    theme = "classic", color = color[["score.vocab.ensinado"]]$prepost)
```

```{r, dpi=300, fig.width=10, fig.height=6}
if (!is.null(pdat))
  plots[["grupo:genero"]] + ggplot2::ylab("Vocabulario Ensinado (Acertos)")
```

### Vocabulario Nao Ensinado (Acertos) 

```{r, include=FALSE}
pdat = dat[["score.vocab.nao.ensinado"]]
pdat = pdat[!is.na(pdat[["grupo"]]) & !is.na(pdat[["genero"]]),]
pdat = tryCatch(remove_group_data(pdat, "score.vocab.nao.ensinado.pos", c("grupo","genero")), error = function(e) NULL)

if (!is.null(pdat)) {
  pwc = ancova.pwc(pdat, "score.vocab.nao.ensinado.pos", c("genero","grupo"), "score.vocab.nao.ensinado.pre", pwc.covar=T)
  (apa <- get.ancova.emmeans.with.ds(pwc, pdat, "score.vocab.nao.ensinado.pos", c("genero","grupo"), "apa-format", covar = "score.vocab.nao.ensinado.pre"))
}
```

```{r, echo=FALSE, purl=FALSE}
if (!is.null(pdat))
  kable(apa, digits = 3)
```

```{r, include=FALSE}
if (!is.null(pdat)) {
  pdf <- get.ancova.pwc.table(pwc, only.sig = F)
  (pdf <- pdf[!is.na(pdf$p.adj),])
}
```

```{r, echo=FALSE, purl=FALSE}
if (!is.null(pdat)) {
  pdf <- round.pval(pdf)
  kable(pdf[,c(".y.","grupo","genero","group1","group2","estimate","conf.low",
               "conf.high","se","statistic","p","p.adj","p.adj.signif")], digits = 3)
}
```


```{r, include=FALSE}
if (!is.null(pdat)) {
  pdat.long = dat.long[["score.vocab.nao.ensinado"]]
  pdat.long = pdat.long[!is.na(pdat.long[["grupo"]]) & !is.na(pdat.long[["genero"]]),]
  pdat.long = remove_group_data(pdat.long, "score.vocab.nao.ensinado", c("time","grupo","genero"))
  
  pwc.long = anova.pwc(pdat.long, "score.vocab.nao.ensinado", c("time","grupo","genero"))
  pwc.long = pwc.long$score.vocab.nao.ensinado$time
  (pdf.long <- pwc.long[!is.na(pwc.long$p.adj),])
}
```

```{r, echo=FALSE, purl=FALSE}
if (!is.null(pdat)) {
  pdf.long <- round.pval(pdf.long)
  kable(pdf.long[,c("grupo","genero","group1","group2","estimate","conf.low",
                    "conf.high","se","statistic","p","p.adj","p.adj.signif")], digits = 3)
}
```

```{r}
if (!is.null(pdat))
  plots <- twoWayAncovaPlots(pdat, "score.vocab.nao.ensinado.pos", c("grupo","genero"), aov2[["score.vocab.nao.ensinado"]], pwc$score.vocab.nao.ensinado.pos,
                             addParam = c("jitter"), font.label.size=10,
                             step.increase=0.05, p.label="p.adj",
                             subtitle = which(aov2[["score.vocab.nao.ensinado"]]$Effect == "grupo:genero"))
```

```{r, dpi=300, fig.width=7, fig.height=7}
if (!is.null(pdat) && !is.null(nrow(plots[["grupo"]]$data)))
  plots[["grupo"]] + ggplot2::scale_color_manual(values = color[["score.vocab.nao.ensinado"]][["genero"]])
```


```{r, dpi=300, fig.width=7, fig.height=7}
if (!is.null(pdat) && !is.null(nrow(plots[["genero"]]$data)))
  plots[["genero"]] + ggplot2::scale_color_manual(values = color[["score.vocab.nao.ensinado"]][["grupo"]])
```


```{r}
if (!is.null(pdat))
  plots <- twoWayAncovaBarPlots(
    pdat, "score.vocab.nao.ensinado.pos", c("grupo","genero"), aov2[["score.vocab.nao.ensinado"]], pwc$score.vocab.nao.ensinado.pos, covar = "score.vocab.nao.ensinado.pre",
    theme = "classic", color = color[["score.vocab.nao.ensinado"]][["grupo:genero"]],
    subtitle = which(aov2[["score.vocab.nao.ensinado"]]$Effect == "grupo:genero"))
```

```{r, dpi=300, fig.width=8, fig.height=6}
if (!is.null(pdat))
  plots[["grupo:genero"]] + ggplot2::ylab("Vocabulario Nao Ensinado (Acertos)") + ggplot2::scale_x_discrete(labels=c('pre', 'pos'))
```


```{r}
if (!is.null(pdat))
  plots <- twoWayAncovaBarPlots(
    pdat.long, "score.vocab.nao.ensinado", c("grupo","genero"), aov2, pwc.long, pre.post = "time",
    theme = "classic", color = color[["score.vocab.nao.ensinado"]]$prepost)
```

```{r, dpi=300, fig.width=10, fig.height=6}
if (!is.null(pdat))
  plots[["grupo:genero"]] + ggplot2::ylab("Vocabulario Nao Ensinado (Acertos)")
```

## factores: **idade:grupo**

### Vocabulario (Acertos) 

```{r, include=FALSE}
pdat = dat[["score.vocab"]]
pdat = pdat[!is.na(pdat[["grupo"]]) & !is.na(pdat[["idade"]]),]
pdat = tryCatch(remove_group_data(pdat, "score.vocab.pos", c("grupo","idade")), error = function(e) NULL)

if (!is.null(pdat)) {
  pwc = ancova.pwc(pdat, "score.vocab.pos", c("idade","grupo"), "score.vocab.pre", pwc.covar=T)
  (apa <- get.ancova.emmeans.with.ds(pwc, pdat, "score.vocab.pos", c("idade","grupo"), "apa-format", covar = "score.vocab.pre"))
}
```

```{r, echo=FALSE, purl=FALSE}
if (!is.null(pdat))
  kable(apa, digits = 3)
```

```{r, include=FALSE}
if (!is.null(pdat)) {
  pdf <- get.ancova.pwc.table(pwc, only.sig = F)
  (pdf <- pdf[!is.na(pdf$p.adj),])
}
```

```{r, echo=FALSE, purl=FALSE}
if (!is.null(pdat)) {
  pdf <- round.pval(pdf)
  kable(pdf[,c(".y.","grupo","idade","group1","group2","estimate","conf.low",
               "conf.high","se","statistic","p","p.adj","p.adj.signif")], digits = 3)
}
```


```{r, include=FALSE}
if (!is.null(pdat)) {
  pdat.long = dat.long[["score.vocab"]]
  pdat.long = pdat.long[!is.na(pdat.long[["grupo"]]) & !is.na(pdat.long[["idade"]]),]
  pdat.long = remove_group_data(pdat.long, "score.vocab", c("time","grupo","idade"))
  
  pwc.long = anova.pwc(pdat.long, "score.vocab", c("time","grupo","idade"))
  pwc.long = pwc.long$score.vocab$time
  (pdf.long <- pwc.long[!is.na(pwc.long$p.adj),])
}
```

```{r, echo=FALSE, purl=FALSE}
if (!is.null(pdat)) {
  pdf.long <- round.pval(pdf.long)
  kable(pdf.long[,c("grupo","idade","group1","group2","estimate","conf.low",
                    "conf.high","se","statistic","p","p.adj","p.adj.signif")], digits = 3)
}
```

```{r}
if (!is.null(pdat))
  plots <- twoWayAncovaPlots(pdat, "score.vocab.pos", c("grupo","idade"), aov2[["score.vocab"]], pwc$score.vocab.pos,
                             addParam = c("jitter"), font.label.size=10,
                             step.increase=0.05, p.label="p.adj",
                             subtitle = which(aov2[["score.vocab"]]$Effect == "grupo:idade"))
```

```{r, dpi=300, fig.width=7, fig.height=7}
if (!is.null(pdat) && !is.null(nrow(plots[["grupo"]]$data)))
  plots[["grupo"]] + ggplot2::scale_color_manual(values = color[["score.vocab"]][["idade"]])
```


```{r, dpi=300, fig.width=7, fig.height=7}
if (!is.null(pdat) && !is.null(nrow(plots[["idade"]]$data)))
  plots[["idade"]] + ggplot2::scale_color_manual(values = color[["score.vocab"]][["grupo"]])
```


```{r}
if (!is.null(pdat))
  plots <- twoWayAncovaBarPlots(
    pdat, "score.vocab.pos", c("grupo","idade"), aov2[["score.vocab"]], pwc$score.vocab.pos, covar = "score.vocab.pre",
    theme = "classic", color = color[["score.vocab"]][["grupo:idade"]],
    subtitle = which(aov2[["score.vocab"]]$Effect == "grupo:idade"))
```

```{r, dpi=300, fig.width=8, fig.height=6}
if (!is.null(pdat))
  plots[["grupo:idade"]] + ggplot2::ylab("Vocabulario (Acertos)") + ggplot2::scale_x_discrete(labels=c('pre', 'pos'))
```


```{r}
if (!is.null(pdat))
  plots <- twoWayAncovaBarPlots(
    pdat.long, "score.vocab", c("grupo","idade"), aov2, pwc.long, pre.post = "time",
    theme = "classic", color = color[["score.vocab"]]$prepost)
```

```{r, dpi=300, fig.width=10, fig.height=6}
if (!is.null(pdat))
  plots[["grupo:idade"]] + ggplot2::ylab("Vocabulario (Acertos)")
```

### Vocabulario Ensinado (Acertos) 

```{r, include=FALSE}
pdat = dat[["score.vocab.ensinado"]]
pdat = pdat[!is.na(pdat[["grupo"]]) & !is.na(pdat[["idade"]]),]
pdat = tryCatch(remove_group_data(pdat, "score.vocab.ensinado.pos", c("grupo","idade")), error = function(e) NULL)

if (!is.null(pdat)) {
  pwc = ancova.pwc(pdat, "score.vocab.ensinado.pos", c("idade","grupo"), "score.vocab.ensinado.pre", pwc.covar=T)
  (apa <- get.ancova.emmeans.with.ds(pwc, pdat, "score.vocab.ensinado.pos", c("idade","grupo"), "apa-format", covar = "score.vocab.ensinado.pre"))
}
```

```{r, echo=FALSE, purl=FALSE}
if (!is.null(pdat))
  kable(apa, digits = 3)
```

```{r, include=FALSE}
if (!is.null(pdat)) {
  pdf <- get.ancova.pwc.table(pwc, only.sig = F)
  (pdf <- pdf[!is.na(pdf$p.adj),])
}
```

```{r, echo=FALSE, purl=FALSE}
if (!is.null(pdat)) {
  pdf <- round.pval(pdf)
  kable(pdf[,c(".y.","grupo","idade","group1","group2","estimate","conf.low",
               "conf.high","se","statistic","p","p.adj","p.adj.signif")], digits = 3)
}
```


```{r, include=FALSE}
if (!is.null(pdat)) {
  pdat.long = dat.long[["score.vocab.ensinado"]]
  pdat.long = pdat.long[!is.na(pdat.long[["grupo"]]) & !is.na(pdat.long[["idade"]]),]
  pdat.long = remove_group_data(pdat.long, "score.vocab.ensinado", c("time","grupo","idade"))
  
  pwc.long = anova.pwc(pdat.long, "score.vocab.ensinado", c("time","grupo","idade"))
  pwc.long = pwc.long$score.vocab.ensinado$time
  (pdf.long <- pwc.long[!is.na(pwc.long$p.adj),])
}
```

```{r, echo=FALSE, purl=FALSE}
if (!is.null(pdat)) {
  pdf.long <- round.pval(pdf.long)
  kable(pdf.long[,c("grupo","idade","group1","group2","estimate","conf.low",
                    "conf.high","se","statistic","p","p.adj","p.adj.signif")], digits = 3)
}
```

```{r}
if (!is.null(pdat))
  plots <- twoWayAncovaPlots(pdat, "score.vocab.ensinado.pos", c("grupo","idade"), aov2[["score.vocab.ensinado"]], pwc$score.vocab.ensinado.pos,
                             addParam = c("jitter"), font.label.size=10,
                             step.increase=0.05, p.label="p.adj",
                             subtitle = which(aov2[["score.vocab.ensinado"]]$Effect == "grupo:idade"))
```

```{r, dpi=300, fig.width=7, fig.height=7}
if (!is.null(pdat) && !is.null(nrow(plots[["grupo"]]$data)))
  plots[["grupo"]] + ggplot2::scale_color_manual(values = color[["score.vocab.ensinado"]][["idade"]])
```


```{r, dpi=300, fig.width=7, fig.height=7}
if (!is.null(pdat) && !is.null(nrow(plots[["idade"]]$data)))
  plots[["idade"]] + ggplot2::scale_color_manual(values = color[["score.vocab.ensinado"]][["grupo"]])
```


```{r}
if (!is.null(pdat))
  plots <- twoWayAncovaBarPlots(
    pdat, "score.vocab.ensinado.pos", c("grupo","idade"), aov2[["score.vocab.ensinado"]], pwc$score.vocab.ensinado.pos, covar = "score.vocab.ensinado.pre",
    theme = "classic", color = color[["score.vocab.ensinado"]][["grupo:idade"]],
    subtitle = which(aov2[["score.vocab.ensinado"]]$Effect == "grupo:idade"))
```

```{r, dpi=300, fig.width=8, fig.height=6}
if (!is.null(pdat))
  plots[["grupo:idade"]] + ggplot2::ylab("Vocabulario Ensinado (Acertos)") + ggplot2::scale_x_discrete(labels=c('pre', 'pos'))
```


```{r}
if (!is.null(pdat))
  plots <- twoWayAncovaBarPlots(
    pdat.long, "score.vocab.ensinado", c("grupo","idade"), aov2, pwc.long, pre.post = "time",
    theme = "classic", color = color[["score.vocab.ensinado"]]$prepost)
```

```{r, dpi=300, fig.width=10, fig.height=6}
if (!is.null(pdat))
  plots[["grupo:idade"]] + ggplot2::ylab("Vocabulario Ensinado (Acertos)")
```

### Vocabulario Nao Ensinado (Acertos) 

```{r, include=FALSE}
pdat = dat[["score.vocab.nao.ensinado"]]
pdat = pdat[!is.na(pdat[["grupo"]]) & !is.na(pdat[["idade"]]),]
pdat = tryCatch(remove_group_data(pdat, "score.vocab.nao.ensinado.pos", c("grupo","idade")), error = function(e) NULL)

if (!is.null(pdat)) {
  pwc = ancova.pwc(pdat, "score.vocab.nao.ensinado.pos", c("idade","grupo"), "score.vocab.nao.ensinado.pre", pwc.covar=T)
  (apa <- get.ancova.emmeans.with.ds(pwc, pdat, "score.vocab.nao.ensinado.pos", c("idade","grupo"), "apa-format", covar = "score.vocab.nao.ensinado.pre"))
}
```

```{r, echo=FALSE, purl=FALSE}
if (!is.null(pdat))
  kable(apa, digits = 3)
```

```{r, include=FALSE}
if (!is.null(pdat)) {
  pdf <- get.ancova.pwc.table(pwc, only.sig = F)
  (pdf <- pdf[!is.na(pdf$p.adj),])
}
```

```{r, echo=FALSE, purl=FALSE}
if (!is.null(pdat)) {
  pdf <- round.pval(pdf)
  kable(pdf[,c(".y.","grupo","idade","group1","group2","estimate","conf.low",
               "conf.high","se","statistic","p","p.adj","p.adj.signif")], digits = 3)
}
```


```{r, include=FALSE}
if (!is.null(pdat)) {
  pdat.long = dat.long[["score.vocab.nao.ensinado"]]
  pdat.long = pdat.long[!is.na(pdat.long[["grupo"]]) & !is.na(pdat.long[["idade"]]),]
  pdat.long = remove_group_data(pdat.long, "score.vocab.nao.ensinado", c("time","grupo","idade"))
  
  pwc.long = anova.pwc(pdat.long, "score.vocab.nao.ensinado", c("time","grupo","idade"))
  pwc.long = pwc.long$score.vocab.nao.ensinado$time
  (pdf.long <- pwc.long[!is.na(pwc.long$p.adj),])
}
```

```{r, echo=FALSE, purl=FALSE}
if (!is.null(pdat)) {
  pdf.long <- round.pval(pdf.long)
  kable(pdf.long[,c("grupo","idade","group1","group2","estimate","conf.low",
                    "conf.high","se","statistic","p","p.adj","p.adj.signif")], digits = 3)
}
```

```{r}
if (!is.null(pdat))
  plots <- twoWayAncovaPlots(pdat, "score.vocab.nao.ensinado.pos", c("grupo","idade"), aov2[["score.vocab.nao.ensinado"]], pwc$score.vocab.nao.ensinado.pos,
                             addParam = c("jitter"), font.label.size=10,
                             step.increase=0.05, p.label="p.adj",
                             subtitle = which(aov2[["score.vocab.nao.ensinado"]]$Effect == "grupo:idade"))
```

```{r, dpi=300, fig.width=7, fig.height=7}
if (!is.null(pdat) && !is.null(nrow(plots[["grupo"]]$data)))
  plots[["grupo"]] + ggplot2::scale_color_manual(values = color[["score.vocab.nao.ensinado"]][["idade"]])
```


```{r, dpi=300, fig.width=7, fig.height=7}
if (!is.null(pdat) && !is.null(nrow(plots[["idade"]]$data)))
  plots[["idade"]] + ggplot2::scale_color_manual(values = color[["score.vocab.nao.ensinado"]][["grupo"]])
```


```{r}
if (!is.null(pdat))
  plots <- twoWayAncovaBarPlots(
    pdat, "score.vocab.nao.ensinado.pos", c("grupo","idade"), aov2[["score.vocab.nao.ensinado"]], pwc$score.vocab.nao.ensinado.pos, covar = "score.vocab.nao.ensinado.pre",
    theme = "classic", color = color[["score.vocab.nao.ensinado"]][["grupo:idade"]],
    subtitle = which(aov2[["score.vocab.nao.ensinado"]]$Effect == "grupo:idade"))
```

```{r, dpi=300, fig.width=8, fig.height=6}
if (!is.null(pdat))
  plots[["grupo:idade"]] + ggplot2::ylab("Vocabulario Nao Ensinado (Acertos)") + ggplot2::scale_x_discrete(labels=c('pre', 'pos'))
```


```{r}
if (!is.null(pdat))
  plots <- twoWayAncovaBarPlots(
    pdat.long, "score.vocab.nao.ensinado", c("grupo","idade"), aov2, pwc.long, pre.post = "time",
    theme = "classic", color = color[["score.vocab.nao.ensinado"]]$prepost)
```

```{r, dpi=300, fig.width=10, fig.height=6}
if (!is.null(pdat))
  plots[["grupo:idade"]] + ggplot2::ylab("Vocabulario Nao Ensinado (Acertos)")
```

## factores: **zona.participante:grupo**

### Vocabulario (Acertos) 

```{r, include=FALSE}
pdat = dat[["score.vocab"]]
pdat = pdat[!is.na(pdat[["grupo"]]) & !is.na(pdat[["zona.participante"]]),]
pdat = tryCatch(remove_group_data(pdat, "score.vocab.pos", c("grupo","zona.participante")), error = function(e) NULL)

if (!is.null(pdat)) {
  pwc = ancova.pwc(pdat, "score.vocab.pos", c("zona.participante","grupo"), "score.vocab.pre", pwc.covar=T)
  (apa <- get.ancova.emmeans.with.ds(pwc, pdat, "score.vocab.pos", c("zona.participante","grupo"), "apa-format", covar = "score.vocab.pre"))
}
```

```{r, echo=FALSE, purl=FALSE}
if (!is.null(pdat))
  kable(apa, digits = 3)
```

```{r, include=FALSE}
if (!is.null(pdat)) {
  pdf <- get.ancova.pwc.table(pwc, only.sig = F)
  (pdf <- pdf[!is.na(pdf$p.adj),])
}
```

```{r, echo=FALSE, purl=FALSE}
if (!is.null(pdat)) {
  pdf <- round.pval(pdf)
  kable(pdf[,c(".y.","grupo","zona.participante","group1","group2","estimate","conf.low",
               "conf.high","se","statistic","p","p.adj","p.adj.signif")], digits = 3)
}
```


```{r, include=FALSE}
if (!is.null(pdat)) {
  pdat.long = dat.long[["score.vocab"]]
  pdat.long = pdat.long[!is.na(pdat.long[["grupo"]]) & !is.na(pdat.long[["zona.participante"]]),]
  pdat.long = remove_group_data(pdat.long, "score.vocab", c("time","grupo","zona.participante"))
  
  pwc.long = anova.pwc(pdat.long, "score.vocab", c("time","grupo","zona.participante"))
  pwc.long = pwc.long$score.vocab$time
  (pdf.long <- pwc.long[!is.na(pwc.long$p.adj),])
}
```

```{r, echo=FALSE, purl=FALSE}
if (!is.null(pdat)) {
  pdf.long <- round.pval(pdf.long)
  kable(pdf.long[,c("grupo","zona.participante","group1","group2","estimate","conf.low",
                    "conf.high","se","statistic","p","p.adj","p.adj.signif")], digits = 3)
}
```

```{r}
if (!is.null(pdat))
  plots <- twoWayAncovaPlots(pdat, "score.vocab.pos", c("grupo","zona.participante"), aov2[["score.vocab"]], pwc$score.vocab.pos,
                             addParam = c("jitter"), font.label.size=10,
                             step.increase=0.05, p.label="p.adj",
                             subtitle = which(aov2[["score.vocab"]]$Effect == "grupo:zona.participante"))
```

```{r, dpi=300, fig.width=7, fig.height=7}
if (!is.null(pdat) && !is.null(nrow(plots[["grupo"]]$data)))
  plots[["grupo"]] + ggplot2::scale_color_manual(values = color[["score.vocab"]][["zona.participante"]])
```


```{r, dpi=300, fig.width=7, fig.height=7}
if (!is.null(pdat) && !is.null(nrow(plots[["zona.participante"]]$data)))
  plots[["zona.participante"]] + ggplot2::scale_color_manual(values = color[["score.vocab"]][["grupo"]])
```


```{r}
if (!is.null(pdat))
  plots <- twoWayAncovaBarPlots(
    pdat, "score.vocab.pos", c("grupo","zona.participante"), aov2[["score.vocab"]], pwc$score.vocab.pos, covar = "score.vocab.pre",
    theme = "classic", color = color[["score.vocab"]][["grupo:zona.participante"]],
    subtitle = which(aov2[["score.vocab"]]$Effect == "grupo:zona.participante"))
```

```{r, dpi=300, fig.width=8, fig.height=6}
if (!is.null(pdat))
  plots[["grupo:zona.participante"]] + ggplot2::ylab("Vocabulario (Acertos)") + ggplot2::scale_x_discrete(labels=c('pre', 'pos'))
```


```{r}
if (!is.null(pdat))
  plots <- twoWayAncovaBarPlots(
    pdat.long, "score.vocab", c("grupo","zona.participante"), aov2, pwc.long, pre.post = "time",
    theme = "classic", color = color[["score.vocab"]]$prepost)
```

```{r, dpi=300, fig.width=10, fig.height=6}
if (!is.null(pdat))
  plots[["grupo:zona.participante"]] + ggplot2::ylab("Vocabulario (Acertos)")
```

### Vocabulario Ensinado (Acertos) 

```{r, include=FALSE}
pdat = dat[["score.vocab.ensinado"]]
pdat = pdat[!is.na(pdat[["grupo"]]) & !is.na(pdat[["zona.participante"]]),]
pdat = tryCatch(remove_group_data(pdat, "score.vocab.ensinado.pos", c("grupo","zona.participante")), error = function(e) NULL)

if (!is.null(pdat)) {
  pwc = ancova.pwc(pdat, "score.vocab.ensinado.pos", c("zona.participante","grupo"), "score.vocab.ensinado.pre", pwc.covar=T)
  (apa <- get.ancova.emmeans.with.ds(pwc, pdat, "score.vocab.ensinado.pos", c("zona.participante","grupo"), "apa-format", covar = "score.vocab.ensinado.pre"))
}
```

```{r, echo=FALSE, purl=FALSE}
if (!is.null(pdat))
  kable(apa, digits = 3)
```

```{r, include=FALSE}
if (!is.null(pdat)) {
  pdf <- get.ancova.pwc.table(pwc, only.sig = F)
  (pdf <- pdf[!is.na(pdf$p.adj),])
}
```

```{r, echo=FALSE, purl=FALSE}
if (!is.null(pdat)) {
  pdf <- round.pval(pdf)
  kable(pdf[,c(".y.","grupo","zona.participante","group1","group2","estimate","conf.low",
               "conf.high","se","statistic","p","p.adj","p.adj.signif")], digits = 3)
}
```


```{r, include=FALSE}
if (!is.null(pdat)) {
  pdat.long = dat.long[["score.vocab.ensinado"]]
  pdat.long = pdat.long[!is.na(pdat.long[["grupo"]]) & !is.na(pdat.long[["zona.participante"]]),]
  pdat.long = remove_group_data(pdat.long, "score.vocab.ensinado", c("time","grupo","zona.participante"))
  
  pwc.long = anova.pwc(pdat.long, "score.vocab.ensinado", c("time","grupo","zona.participante"))
  pwc.long = pwc.long$score.vocab.ensinado$time
  (pdf.long <- pwc.long[!is.na(pwc.long$p.adj),])
}
```

```{r, echo=FALSE, purl=FALSE}
if (!is.null(pdat)) {
  pdf.long <- round.pval(pdf.long)
  kable(pdf.long[,c("grupo","zona.participante","group1","group2","estimate","conf.low",
                    "conf.high","se","statistic","p","p.adj","p.adj.signif")], digits = 3)
}
```

```{r}
if (!is.null(pdat))
  plots <- twoWayAncovaPlots(pdat, "score.vocab.ensinado.pos", c("grupo","zona.participante"), aov2[["score.vocab.ensinado"]], pwc$score.vocab.ensinado.pos,
                             addParam = c("jitter"), font.label.size=10,
                             step.increase=0.05, p.label="p.adj",
                             subtitle = which(aov2[["score.vocab.ensinado"]]$Effect == "grupo:zona.participante"))
```

```{r, dpi=300, fig.width=7, fig.height=7}
if (!is.null(pdat) && !is.null(nrow(plots[["grupo"]]$data)))
  plots[["grupo"]] + ggplot2::scale_color_manual(values = color[["score.vocab.ensinado"]][["zona.participante"]])
```


```{r, dpi=300, fig.width=7, fig.height=7}
if (!is.null(pdat) && !is.null(nrow(plots[["zona.participante"]]$data)))
  plots[["zona.participante"]] + ggplot2::scale_color_manual(values = color[["score.vocab.ensinado"]][["grupo"]])
```


```{r}
if (!is.null(pdat))
  plots <- twoWayAncovaBarPlots(
    pdat, "score.vocab.ensinado.pos", c("grupo","zona.participante"), aov2[["score.vocab.ensinado"]], pwc$score.vocab.ensinado.pos, covar = "score.vocab.ensinado.pre",
    theme = "classic", color = color[["score.vocab.ensinado"]][["grupo:zona.participante"]],
    subtitle = which(aov2[["score.vocab.ensinado"]]$Effect == "grupo:zona.participante"))
```

```{r, dpi=300, fig.width=8, fig.height=6}
if (!is.null(pdat))
  plots[["grupo:zona.participante"]] + ggplot2::ylab("Vocabulario Ensinado (Acertos)") + ggplot2::scale_x_discrete(labels=c('pre', 'pos'))
```


```{r}
if (!is.null(pdat))
  plots <- twoWayAncovaBarPlots(
    pdat.long, "score.vocab.ensinado", c("grupo","zona.participante"), aov2, pwc.long, pre.post = "time",
    theme = "classic", color = color[["score.vocab.ensinado"]]$prepost)
```

```{r, dpi=300, fig.width=10, fig.height=6}
if (!is.null(pdat))
  plots[["grupo:zona.participante"]] + ggplot2::ylab("Vocabulario Ensinado (Acertos)")
```

### Vocabulario Nao Ensinado (Acertos) 

```{r, include=FALSE}
pdat = dat[["score.vocab.nao.ensinado"]]
pdat = pdat[!is.na(pdat[["grupo"]]) & !is.na(pdat[["zona.participante"]]),]
pdat = tryCatch(remove_group_data(pdat, "score.vocab.nao.ensinado.pos", c("grupo","zona.participante")), error = function(e) NULL)

if (!is.null(pdat)) {
  pwc = ancova.pwc(pdat, "score.vocab.nao.ensinado.pos", c("zona.participante","grupo"), "score.vocab.nao.ensinado.pre", pwc.covar=T)
  (apa <- get.ancova.emmeans.with.ds(pwc, pdat, "score.vocab.nao.ensinado.pos", c("zona.participante","grupo"), "apa-format", covar = "score.vocab.nao.ensinado.pre"))
}
```

```{r, echo=FALSE, purl=FALSE}
if (!is.null(pdat))
  kable(apa, digits = 3)
```

```{r, include=FALSE}
if (!is.null(pdat)) {
  pdf <- get.ancova.pwc.table(pwc, only.sig = F)
  (pdf <- pdf[!is.na(pdf$p.adj),])
}
```

```{r, echo=FALSE, purl=FALSE}
if (!is.null(pdat)) {
  pdf <- round.pval(pdf)
  kable(pdf[,c(".y.","grupo","zona.participante","group1","group2","estimate","conf.low",
               "conf.high","se","statistic","p","p.adj","p.adj.signif")], digits = 3)
}
```


```{r, include=FALSE}
if (!is.null(pdat)) {
  pdat.long = dat.long[["score.vocab.nao.ensinado"]]
  pdat.long = pdat.long[!is.na(pdat.long[["grupo"]]) & !is.na(pdat.long[["zona.participante"]]),]
  pdat.long = remove_group_data(pdat.long, "score.vocab.nao.ensinado", c("time","grupo","zona.participante"))
  
  pwc.long = anova.pwc(pdat.long, "score.vocab.nao.ensinado", c("time","grupo","zona.participante"))
  pwc.long = pwc.long$score.vocab.nao.ensinado$time
  (pdf.long <- pwc.long[!is.na(pwc.long$p.adj),])
}
```

```{r, echo=FALSE, purl=FALSE}
if (!is.null(pdat)) {
  pdf.long <- round.pval(pdf.long)
  kable(pdf.long[,c("grupo","zona.participante","group1","group2","estimate","conf.low",
                    "conf.high","se","statistic","p","p.adj","p.adj.signif")], digits = 3)
}
```

```{r}
if (!is.null(pdat))
  plots <- twoWayAncovaPlots(pdat, "score.vocab.nao.ensinado.pos", c("grupo","zona.participante"), aov2[["score.vocab.nao.ensinado"]], pwc$score.vocab.nao.ensinado.pos,
                             addParam = c("jitter"), font.label.size=10,
                             step.increase=0.05, p.label="p.adj",
                             subtitle = which(aov2[["score.vocab.nao.ensinado"]]$Effect == "grupo:zona.participante"))
```

```{r, dpi=300, fig.width=7, fig.height=7}
if (!is.null(pdat) && !is.null(nrow(plots[["grupo"]]$data)))
  plots[["grupo"]] + ggplot2::scale_color_manual(values = color[["score.vocab.nao.ensinado"]][["zona.participante"]])
```


```{r, dpi=300, fig.width=7, fig.height=7}
if (!is.null(pdat) && !is.null(nrow(plots[["zona.participante"]]$data)))
  plots[["zona.participante"]] + ggplot2::scale_color_manual(values = color[["score.vocab.nao.ensinado"]][["grupo"]])
```


```{r}
if (!is.null(pdat))
  plots <- twoWayAncovaBarPlots(
    pdat, "score.vocab.nao.ensinado.pos", c("grupo","zona.participante"), aov2[["score.vocab.nao.ensinado"]], pwc$score.vocab.nao.ensinado.pos, covar = "score.vocab.nao.ensinado.pre",
    theme = "classic", color = color[["score.vocab.nao.ensinado"]][["grupo:zona.participante"]],
    subtitle = which(aov2[["score.vocab.nao.ensinado"]]$Effect == "grupo:zona.participante"))
```

```{r, dpi=300, fig.width=8, fig.height=6}
if (!is.null(pdat))
  plots[["grupo:zona.participante"]] + ggplot2::ylab("Vocabulario Nao Ensinado (Acertos)") + ggplot2::scale_x_discrete(labels=c('pre', 'pos'))
```


```{r}
if (!is.null(pdat))
  plots <- twoWayAncovaBarPlots(
    pdat.long, "score.vocab.nao.ensinado", c("grupo","zona.participante"), aov2, pwc.long, pre.post = "time",
    theme = "classic", color = color[["score.vocab.nao.ensinado"]]$prepost)
```

```{r, dpi=300, fig.width=10, fig.height=6}
if (!is.null(pdat))
  plots[["grupo:zona.participante"]] + ggplot2::ylab("Vocabulario Nao Ensinado (Acertos)")
```

## factores: **escola:grupo**

### Vocabulario (Acertos) 

```{r, include=FALSE}
pdat = dat[["score.vocab"]]
pdat = pdat[!is.na(pdat[["grupo"]]) & !is.na(pdat[["escola"]]),]
pdat = tryCatch(remove_group_data(pdat, "score.vocab.pos", c("grupo","escola")), error = function(e) NULL)

if (!is.null(pdat)) {
  pwc = ancova.pwc(pdat, "score.vocab.pos", c("escola","grupo"), "score.vocab.pre", pwc.covar=T)
  (apa <- get.ancova.emmeans.with.ds(pwc, pdat, "score.vocab.pos", c("escola","grupo"), "apa-format", covar = "score.vocab.pre"))
}
```

```{r, echo=FALSE, purl=FALSE}
if (!is.null(pdat))
  kable(apa, digits = 3)
```

```{r, include=FALSE}
if (!is.null(pdat)) {
  pdf <- get.ancova.pwc.table(pwc, only.sig = F)
  (pdf <- pdf[!is.na(pdf$p.adj),])
}
```

```{r, echo=FALSE, purl=FALSE}
if (!is.null(pdat)) {
  pdf <- round.pval(pdf)
  kable(pdf[,c(".y.","grupo","escola","group1","group2","estimate","conf.low",
               "conf.high","se","statistic","p","p.adj","p.adj.signif")], digits = 3)
}
```


```{r, include=FALSE}
if (!is.null(pdat)) {
  pdat.long = dat.long[["score.vocab"]]
  pdat.long = pdat.long[!is.na(pdat.long[["grupo"]]) & !is.na(pdat.long[["escola"]]),]
  pdat.long = remove_group_data(pdat.long, "score.vocab", c("time","grupo","escola"))
  
  pwc.long = anova.pwc(pdat.long, "score.vocab", c("time","grupo","escola"))
  pwc.long = pwc.long$score.vocab$time
  (pdf.long <- pwc.long[!is.na(pwc.long$p.adj),])
}
```

```{r, echo=FALSE, purl=FALSE}
if (!is.null(pdat)) {
  pdf.long <- round.pval(pdf.long)
  kable(pdf.long[,c("grupo","escola","group1","group2","estimate","conf.low",
                    "conf.high","se","statistic","p","p.adj","p.adj.signif")], digits = 3)
}
```

```{r}
if (!is.null(pdat))
  plots <- twoWayAncovaPlots(pdat, "score.vocab.pos", c("grupo","escola"), aov2[["score.vocab"]], pwc$score.vocab.pos,
                             addParam = c("jitter"), font.label.size=10,
                             step.increase=0.05, p.label="p.adj",
                             subtitle = which(aov2[["score.vocab"]]$Effect == "grupo:escola"))
```

```{r, dpi=300, fig.width=7, fig.height=7}
if (!is.null(pdat) && !is.null(nrow(plots[["grupo"]]$data)))
  plots[["grupo"]] + ggplot2::scale_color_manual(values = color[["score.vocab"]][["escola"]])
```


```{r, dpi=300, fig.width=7, fig.height=7}
if (!is.null(pdat) && !is.null(nrow(plots[["escola"]]$data)))
  plots[["escola"]] + ggplot2::scale_color_manual(values = color[["score.vocab"]][["grupo"]])
```


```{r}
if (!is.null(pdat))
  plots <- twoWayAncovaBarPlots(
    pdat, "score.vocab.pos", c("grupo","escola"), aov2[["score.vocab"]], pwc$score.vocab.pos, covar = "score.vocab.pre",
    theme = "classic", color = color[["score.vocab"]][["grupo:escola"]],
    subtitle = which(aov2[["score.vocab"]]$Effect == "grupo:escola"))
```

```{r, dpi=300, fig.width=8, fig.height=6}
if (!is.null(pdat))
  plots[["grupo:escola"]] + ggplot2::ylab("Vocabulario (Acertos)") + ggplot2::scale_x_discrete(labels=c('pre', 'pos'))
```


```{r}
if (!is.null(pdat))
  plots <- twoWayAncovaBarPlots(
    pdat.long, "score.vocab", c("grupo","escola"), aov2, pwc.long, pre.post = "time",
    theme = "classic", color = color[["score.vocab"]]$prepost)
```

```{r, dpi=300, fig.width=10, fig.height=6}
if (!is.null(pdat))
  plots[["grupo:escola"]] + ggplot2::ylab("Vocabulario (Acertos)")
```

### Vocabulario Ensinado (Acertos) 

```{r, include=FALSE}
pdat = dat[["score.vocab.ensinado"]]
pdat = pdat[!is.na(pdat[["grupo"]]) & !is.na(pdat[["escola"]]),]
pdat = tryCatch(remove_group_data(pdat, "score.vocab.ensinado.pos", c("grupo","escola")), error = function(e) NULL)

if (!is.null(pdat)) {
  pwc = ancova.pwc(pdat, "score.vocab.ensinado.pos", c("escola","grupo"), "score.vocab.ensinado.pre", pwc.covar=T)
  (apa <- get.ancova.emmeans.with.ds(pwc, pdat, "score.vocab.ensinado.pos", c("escola","grupo"), "apa-format", covar = "score.vocab.ensinado.pre"))
}
```

```{r, echo=FALSE, purl=FALSE}
if (!is.null(pdat))
  kable(apa, digits = 3)
```

```{r, include=FALSE}
if (!is.null(pdat)) {
  pdf <- get.ancova.pwc.table(pwc, only.sig = F)
  (pdf <- pdf[!is.na(pdf$p.adj),])
}
```

```{r, echo=FALSE, purl=FALSE}
if (!is.null(pdat)) {
  pdf <- round.pval(pdf)
  kable(pdf[,c(".y.","grupo","escola","group1","group2","estimate","conf.low",
               "conf.high","se","statistic","p","p.adj","p.adj.signif")], digits = 3)
}
```


```{r, include=FALSE}
if (!is.null(pdat)) {
  pdat.long = dat.long[["score.vocab.ensinado"]]
  pdat.long = pdat.long[!is.na(pdat.long[["grupo"]]) & !is.na(pdat.long[["escola"]]),]
  pdat.long = remove_group_data(pdat.long, "score.vocab.ensinado", c("time","grupo","escola"))
  
  pwc.long = anova.pwc(pdat.long, "score.vocab.ensinado", c("time","grupo","escola"))
  pwc.long = pwc.long$score.vocab.ensinado$time
  (pdf.long <- pwc.long[!is.na(pwc.long$p.adj),])
}
```

```{r, echo=FALSE, purl=FALSE}
if (!is.null(pdat)) {
  pdf.long <- round.pval(pdf.long)
  kable(pdf.long[,c("grupo","escola","group1","group2","estimate","conf.low",
                    "conf.high","se","statistic","p","p.adj","p.adj.signif")], digits = 3)
}
```

```{r}
if (!is.null(pdat))
  plots <- twoWayAncovaPlots(pdat, "score.vocab.ensinado.pos", c("grupo","escola"), aov2[["score.vocab.ensinado"]], pwc$score.vocab.ensinado.pos,
                             addParam = c("jitter"), font.label.size=10,
                             step.increase=0.05, p.label="p.adj",
                             subtitle = which(aov2[["score.vocab.ensinado"]]$Effect == "grupo:escola"))
```

```{r, dpi=300, fig.width=7, fig.height=7}
if (!is.null(pdat) && !is.null(nrow(plots[["grupo"]]$data)))
  plots[["grupo"]] + ggplot2::scale_color_manual(values = color[["score.vocab.ensinado"]][["escola"]])
```


```{r, dpi=300, fig.width=7, fig.height=7}
if (!is.null(pdat) && !is.null(nrow(plots[["escola"]]$data)))
  plots[["escola"]] + ggplot2::scale_color_manual(values = color[["score.vocab.ensinado"]][["grupo"]])
```


```{r}
if (!is.null(pdat))
  plots <- twoWayAncovaBarPlots(
    pdat, "score.vocab.ensinado.pos", c("grupo","escola"), aov2[["score.vocab.ensinado"]], pwc$score.vocab.ensinado.pos, covar = "score.vocab.ensinado.pre",
    theme = "classic", color = color[["score.vocab.ensinado"]][["grupo:escola"]],
    subtitle = which(aov2[["score.vocab.ensinado"]]$Effect == "grupo:escola"))
```

```{r, dpi=300, fig.width=8, fig.height=6}
if (!is.null(pdat))
  plots[["grupo:escola"]] + ggplot2::ylab("Vocabulario Ensinado (Acertos)") + ggplot2::scale_x_discrete(labels=c('pre', 'pos'))
```


```{r}
if (!is.null(pdat))
  plots <- twoWayAncovaBarPlots(
    pdat.long, "score.vocab.ensinado", c("grupo","escola"), aov2, pwc.long, pre.post = "time",
    theme = "classic", color = color[["score.vocab.ensinado"]]$prepost)
```

```{r, dpi=300, fig.width=10, fig.height=6}
if (!is.null(pdat))
  plots[["grupo:escola"]] + ggplot2::ylab("Vocabulario Ensinado (Acertos)")
```

### Vocabulario Nao Ensinado (Acertos) 

```{r, include=FALSE}
pdat = dat[["score.vocab.nao.ensinado"]]
pdat = pdat[!is.na(pdat[["grupo"]]) & !is.na(pdat[["escola"]]),]
pdat = tryCatch(remove_group_data(pdat, "score.vocab.nao.ensinado.pos", c("grupo","escola")), error = function(e) NULL)

if (!is.null(pdat)) {
  pwc = ancova.pwc(pdat, "score.vocab.nao.ensinado.pos", c("escola","grupo"), "score.vocab.nao.ensinado.pre", pwc.covar=T)
  (apa <- get.ancova.emmeans.with.ds(pwc, pdat, "score.vocab.nao.ensinado.pos", c("escola","grupo"), "apa-format", covar = "score.vocab.nao.ensinado.pre"))
}
```

```{r, echo=FALSE, purl=FALSE}
if (!is.null(pdat))
  kable(apa, digits = 3)
```

```{r, include=FALSE}
if (!is.null(pdat)) {
  pdf <- get.ancova.pwc.table(pwc, only.sig = F)
  (pdf <- pdf[!is.na(pdf$p.adj),])
}
```

```{r, echo=FALSE, purl=FALSE}
if (!is.null(pdat)) {
  pdf <- round.pval(pdf)
  kable(pdf[,c(".y.","grupo","escola","group1","group2","estimate","conf.low",
               "conf.high","se","statistic","p","p.adj","p.adj.signif")], digits = 3)
}
```


```{r, include=FALSE}
if (!is.null(pdat)) {
  pdat.long = dat.long[["score.vocab.nao.ensinado"]]
  pdat.long = pdat.long[!is.na(pdat.long[["grupo"]]) & !is.na(pdat.long[["escola"]]),]
  pdat.long = remove_group_data(pdat.long, "score.vocab.nao.ensinado", c("time","grupo","escola"))
  
  pwc.long = anova.pwc(pdat.long, "score.vocab.nao.ensinado", c("time","grupo","escola"))
  pwc.long = pwc.long$score.vocab.nao.ensinado$time
  (pdf.long <- pwc.long[!is.na(pwc.long$p.adj),])
}
```

```{r, echo=FALSE, purl=FALSE}
if (!is.null(pdat)) {
  pdf.long <- round.pval(pdf.long)
  kable(pdf.long[,c("grupo","escola","group1","group2","estimate","conf.low",
                    "conf.high","se","statistic","p","p.adj","p.adj.signif")], digits = 3)
}
```

```{r}
if (!is.null(pdat))
  plots <- twoWayAncovaPlots(pdat, "score.vocab.nao.ensinado.pos", c("grupo","escola"), aov2[["score.vocab.nao.ensinado"]], pwc$score.vocab.nao.ensinado.pos,
                             addParam = c("jitter"), font.label.size=10,
                             step.increase=0.05, p.label="p.adj",
                             subtitle = which(aov2[["score.vocab.nao.ensinado"]]$Effect == "grupo:escola"))
```

```{r, dpi=300, fig.width=7, fig.height=7}
if (!is.null(pdat) && !is.null(nrow(plots[["grupo"]]$data)))
  plots[["grupo"]] + ggplot2::scale_color_manual(values = color[["score.vocab.nao.ensinado"]][["escola"]])
```


```{r, dpi=300, fig.width=7, fig.height=7}
if (!is.null(pdat) && !is.null(nrow(plots[["escola"]]$data)))
  plots[["escola"]] + ggplot2::scale_color_manual(values = color[["score.vocab.nao.ensinado"]][["grupo"]])
```


```{r}
if (!is.null(pdat))
  plots <- twoWayAncovaBarPlots(
    pdat, "score.vocab.nao.ensinado.pos", c("grupo","escola"), aov2[["score.vocab.nao.ensinado"]], pwc$score.vocab.nao.ensinado.pos, covar = "score.vocab.nao.ensinado.pre",
    theme = "classic", color = color[["score.vocab.nao.ensinado"]][["grupo:escola"]],
    subtitle = which(aov2[["score.vocab.nao.ensinado"]]$Effect == "grupo:escola"))
```

```{r, dpi=300, fig.width=8, fig.height=6}
if (!is.null(pdat))
  plots[["grupo:escola"]] + ggplot2::ylab("Vocabulario Nao Ensinado (Acertos)") + ggplot2::scale_x_discrete(labels=c('pre', 'pos'))
```


```{r}
if (!is.null(pdat))
  plots <- twoWayAncovaBarPlots(
    pdat.long, "score.vocab.nao.ensinado", c("grupo","escola"), aov2, pwc.long, pre.post = "time",
    theme = "classic", color = color[["score.vocab.nao.ensinado"]]$prepost)
```

```{r, dpi=300, fig.width=10, fig.height=6}
if (!is.null(pdat))
  plots[["grupo:escola"]] + ggplot2::ylab("Vocabulario Nao Ensinado (Acertos)")
```

## factores: **zona.escola:grupo**

### Vocabulario (Acertos) 

```{r, include=FALSE}
pdat = dat[["score.vocab"]]
pdat = pdat[!is.na(pdat[["grupo"]]) & !is.na(pdat[["zona.escola"]]),]
pdat = tryCatch(remove_group_data(pdat, "score.vocab.pos", c("grupo","zona.escola")), error = function(e) NULL)

if (!is.null(pdat)) {
  pwc = ancova.pwc(pdat, "score.vocab.pos", c("zona.escola","grupo"), "score.vocab.pre", pwc.covar=T)
  (apa <- get.ancova.emmeans.with.ds(pwc, pdat, "score.vocab.pos", c("zona.escola","grupo"), "apa-format", covar = "score.vocab.pre"))
}
```

```{r, echo=FALSE, purl=FALSE}
if (!is.null(pdat))
  kable(apa, digits = 3)
```

```{r, include=FALSE}
if (!is.null(pdat)) {
  pdf <- get.ancova.pwc.table(pwc, only.sig = F)
  (pdf <- pdf[!is.na(pdf$p.adj),])
}
```

```{r, echo=FALSE, purl=FALSE}
if (!is.null(pdat)) {
  pdf <- round.pval(pdf)
  kable(pdf[,c(".y.","grupo","zona.escola","group1","group2","estimate","conf.low",
               "conf.high","se","statistic","p","p.adj","p.adj.signif")], digits = 3)
}
```


```{r, include=FALSE}
if (!is.null(pdat)) {
  pdat.long = dat.long[["score.vocab"]]
  pdat.long = pdat.long[!is.na(pdat.long[["grupo"]]) & !is.na(pdat.long[["zona.escola"]]),]
  pdat.long = remove_group_data(pdat.long, "score.vocab", c("time","grupo","zona.escola"))
  
  pwc.long = anova.pwc(pdat.long, "score.vocab", c("time","grupo","zona.escola"))
  pwc.long = pwc.long$score.vocab$time
  (pdf.long <- pwc.long[!is.na(pwc.long$p.adj),])
}
```

```{r, echo=FALSE, purl=FALSE}
if (!is.null(pdat)) {
  pdf.long <- round.pval(pdf.long)
  kable(pdf.long[,c("grupo","zona.escola","group1","group2","estimate","conf.low",
                    "conf.high","se","statistic","p","p.adj","p.adj.signif")], digits = 3)
}
```

```{r}
if (!is.null(pdat))
  plots <- twoWayAncovaPlots(pdat, "score.vocab.pos", c("grupo","zona.escola"), aov2[["score.vocab"]], pwc$score.vocab.pos,
                             addParam = c("jitter"), font.label.size=10,
                             step.increase=0.05, p.label="p.adj",
                             subtitle = which(aov2[["score.vocab"]]$Effect == "grupo:zona.escola"))
```

```{r, dpi=300, fig.width=7, fig.height=7}
if (!is.null(pdat) && !is.null(nrow(plots[["grupo"]]$data)))
  plots[["grupo"]] + ggplot2::scale_color_manual(values = color[["score.vocab"]][["zona.escola"]])
```


```{r, dpi=300, fig.width=7, fig.height=7}
if (!is.null(pdat) && !is.null(nrow(plots[["zona.escola"]]$data)))
  plots[["zona.escola"]] + ggplot2::scale_color_manual(values = color[["score.vocab"]][["grupo"]])
```


```{r}
if (!is.null(pdat))
  plots <- twoWayAncovaBarPlots(
    pdat, "score.vocab.pos", c("grupo","zona.escola"), aov2[["score.vocab"]], pwc$score.vocab.pos, covar = "score.vocab.pre",
    theme = "classic", color = color[["score.vocab"]][["grupo:zona.escola"]],
    subtitle = which(aov2[["score.vocab"]]$Effect == "grupo:zona.escola"))
```

```{r, dpi=300, fig.width=8, fig.height=6}
if (!is.null(pdat))
  plots[["grupo:zona.escola"]] + ggplot2::ylab("Vocabulario (Acertos)") + ggplot2::scale_x_discrete(labels=c('pre', 'pos'))
```


```{r}
if (!is.null(pdat))
  plots <- twoWayAncovaBarPlots(
    pdat.long, "score.vocab", c("grupo","zona.escola"), aov2, pwc.long, pre.post = "time",
    theme = "classic", color = color[["score.vocab"]]$prepost)
```

```{r, dpi=300, fig.width=10, fig.height=6}
if (!is.null(pdat))
  plots[["grupo:zona.escola"]] + ggplot2::ylab("Vocabulario (Acertos)")
```

### Vocabulario Ensinado (Acertos) 

```{r, include=FALSE}
pdat = dat[["score.vocab.ensinado"]]
pdat = pdat[!is.na(pdat[["grupo"]]) & !is.na(pdat[["zona.escola"]]),]
pdat = tryCatch(remove_group_data(pdat, "score.vocab.ensinado.pos", c("grupo","zona.escola")), error = function(e) NULL)

if (!is.null(pdat)) {
  pwc = ancova.pwc(pdat, "score.vocab.ensinado.pos", c("zona.escola","grupo"), "score.vocab.ensinado.pre", pwc.covar=T)
  (apa <- get.ancova.emmeans.with.ds(pwc, pdat, "score.vocab.ensinado.pos", c("zona.escola","grupo"), "apa-format", covar = "score.vocab.ensinado.pre"))
}
```

```{r, echo=FALSE, purl=FALSE}
if (!is.null(pdat))
  kable(apa, digits = 3)
```

```{r, include=FALSE}
if (!is.null(pdat)) {
  pdf <- get.ancova.pwc.table(pwc, only.sig = F)
  (pdf <- pdf[!is.na(pdf$p.adj),])
}
```

```{r, echo=FALSE, purl=FALSE}
if (!is.null(pdat)) {
  pdf <- round.pval(pdf)
  kable(pdf[,c(".y.","grupo","zona.escola","group1","group2","estimate","conf.low",
               "conf.high","se","statistic","p","p.adj","p.adj.signif")], digits = 3)
}
```


```{r, include=FALSE}
if (!is.null(pdat)) {
  pdat.long = dat.long[["score.vocab.ensinado"]]
  pdat.long = pdat.long[!is.na(pdat.long[["grupo"]]) & !is.na(pdat.long[["zona.escola"]]),]
  pdat.long = remove_group_data(pdat.long, "score.vocab.ensinado", c("time","grupo","zona.escola"))
  
  pwc.long = anova.pwc(pdat.long, "score.vocab.ensinado", c("time","grupo","zona.escola"))
  pwc.long = pwc.long$score.vocab.ensinado$time
  (pdf.long <- pwc.long[!is.na(pwc.long$p.adj),])
}
```

```{r, echo=FALSE, purl=FALSE}
if (!is.null(pdat)) {
  pdf.long <- round.pval(pdf.long)
  kable(pdf.long[,c("grupo","zona.escola","group1","group2","estimate","conf.low",
                    "conf.high","se","statistic","p","p.adj","p.adj.signif")], digits = 3)
}
```

```{r}
if (!is.null(pdat))
  plots <- twoWayAncovaPlots(pdat, "score.vocab.ensinado.pos", c("grupo","zona.escola"), aov2[["score.vocab.ensinado"]], pwc$score.vocab.ensinado.pos,
                             addParam = c("jitter"), font.label.size=10,
                             step.increase=0.05, p.label="p.adj",
                             subtitle = which(aov2[["score.vocab.ensinado"]]$Effect == "grupo:zona.escola"))
```

```{r, dpi=300, fig.width=7, fig.height=7}
if (!is.null(pdat) && !is.null(nrow(plots[["grupo"]]$data)))
  plots[["grupo"]] + ggplot2::scale_color_manual(values = color[["score.vocab.ensinado"]][["zona.escola"]])
```


```{r, dpi=300, fig.width=7, fig.height=7}
if (!is.null(pdat) && !is.null(nrow(plots[["zona.escola"]]$data)))
  plots[["zona.escola"]] + ggplot2::scale_color_manual(values = color[["score.vocab.ensinado"]][["grupo"]])
```


```{r}
if (!is.null(pdat))
  plots <- twoWayAncovaBarPlots(
    pdat, "score.vocab.ensinado.pos", c("grupo","zona.escola"), aov2[["score.vocab.ensinado"]], pwc$score.vocab.ensinado.pos, covar = "score.vocab.ensinado.pre",
    theme = "classic", color = color[["score.vocab.ensinado"]][["grupo:zona.escola"]],
    subtitle = which(aov2[["score.vocab.ensinado"]]$Effect == "grupo:zona.escola"))
```

```{r, dpi=300, fig.width=8, fig.height=6}
if (!is.null(pdat))
  plots[["grupo:zona.escola"]] + ggplot2::ylab("Vocabulario Ensinado (Acertos)") + ggplot2::scale_x_discrete(labels=c('pre', 'pos'))
```


```{r}
if (!is.null(pdat))
  plots <- twoWayAncovaBarPlots(
    pdat.long, "score.vocab.ensinado", c("grupo","zona.escola"), aov2, pwc.long, pre.post = "time",
    theme = "classic", color = color[["score.vocab.ensinado"]]$prepost)
```

```{r, dpi=300, fig.width=10, fig.height=6}
if (!is.null(pdat))
  plots[["grupo:zona.escola"]] + ggplot2::ylab("Vocabulario Ensinado (Acertos)")
```

### Vocabulario Nao Ensinado (Acertos) 

```{r, include=FALSE}
pdat = dat[["score.vocab.nao.ensinado"]]
pdat = pdat[!is.na(pdat[["grupo"]]) & !is.na(pdat[["zona.escola"]]),]
pdat = tryCatch(remove_group_data(pdat, "score.vocab.nao.ensinado.pos", c("grupo","zona.escola")), error = function(e) NULL)

if (!is.null(pdat)) {
  pwc = ancova.pwc(pdat, "score.vocab.nao.ensinado.pos", c("zona.escola","grupo"), "score.vocab.nao.ensinado.pre", pwc.covar=T)
  (apa <- get.ancova.emmeans.with.ds(pwc, pdat, "score.vocab.nao.ensinado.pos", c("zona.escola","grupo"), "apa-format", covar = "score.vocab.nao.ensinado.pre"))
}
```

```{r, echo=FALSE, purl=FALSE}
if (!is.null(pdat))
  kable(apa, digits = 3)
```

```{r, include=FALSE}
if (!is.null(pdat)) {
  pdf <- get.ancova.pwc.table(pwc, only.sig = F)
  (pdf <- pdf[!is.na(pdf$p.adj),])
}
```

```{r, echo=FALSE, purl=FALSE}
if (!is.null(pdat)) {
  pdf <- round.pval(pdf)
  kable(pdf[,c(".y.","grupo","zona.escola","group1","group2","estimate","conf.low",
               "conf.high","se","statistic","p","p.adj","p.adj.signif")], digits = 3)
}
```


```{r, include=FALSE}
if (!is.null(pdat)) {
  pdat.long = dat.long[["score.vocab.nao.ensinado"]]
  pdat.long = pdat.long[!is.na(pdat.long[["grupo"]]) & !is.na(pdat.long[["zona.escola"]]),]
  pdat.long = remove_group_data(pdat.long, "score.vocab.nao.ensinado", c("time","grupo","zona.escola"))
  
  pwc.long = anova.pwc(pdat.long, "score.vocab.nao.ensinado", c("time","grupo","zona.escola"))
  pwc.long = pwc.long$score.vocab.nao.ensinado$time
  (pdf.long <- pwc.long[!is.na(pwc.long$p.adj),])
}
```

```{r, echo=FALSE, purl=FALSE}
if (!is.null(pdat)) {
  pdf.long <- round.pval(pdf.long)
  kable(pdf.long[,c("grupo","zona.escola","group1","group2","estimate","conf.low",
                    "conf.high","se","statistic","p","p.adj","p.adj.signif")], digits = 3)
}
```

```{r}
if (!is.null(pdat))
  plots <- twoWayAncovaPlots(pdat, "score.vocab.nao.ensinado.pos", c("grupo","zona.escola"), aov2[["score.vocab.nao.ensinado"]], pwc$score.vocab.nao.ensinado.pos,
                             addParam = c("jitter"), font.label.size=10,
                             step.increase=0.05, p.label="p.adj",
                             subtitle = which(aov2[["score.vocab.nao.ensinado"]]$Effect == "grupo:zona.escola"))
```

```{r, dpi=300, fig.width=7, fig.height=7}
if (!is.null(pdat) && !is.null(nrow(plots[["grupo"]]$data)))
  plots[["grupo"]] + ggplot2::scale_color_manual(values = color[["score.vocab.nao.ensinado"]][["zona.escola"]])
```


```{r, dpi=300, fig.width=7, fig.height=7}
if (!is.null(pdat) && !is.null(nrow(plots[["zona.escola"]]$data)))
  plots[["zona.escola"]] + ggplot2::scale_color_manual(values = color[["score.vocab.nao.ensinado"]][["grupo"]])
```


```{r}
if (!is.null(pdat))
  plots <- twoWayAncovaBarPlots(
    pdat, "score.vocab.nao.ensinado.pos", c("grupo","zona.escola"), aov2[["score.vocab.nao.ensinado"]], pwc$score.vocab.nao.ensinado.pos, covar = "score.vocab.nao.ensinado.pre",
    theme = "classic", color = color[["score.vocab.nao.ensinado"]][["grupo:zona.escola"]],
    subtitle = which(aov2[["score.vocab.nao.ensinado"]]$Effect == "grupo:zona.escola"))
```

```{r, dpi=300, fig.width=8, fig.height=6}
if (!is.null(pdat))
  plots[["grupo:zona.escola"]] + ggplot2::ylab("Vocabulario Nao Ensinado (Acertos)") + ggplot2::scale_x_discrete(labels=c('pre', 'pos'))
```


```{r}
if (!is.null(pdat))
  plots <- twoWayAncovaBarPlots(
    pdat.long, "score.vocab.nao.ensinado", c("grupo","zona.escola"), aov2, pwc.long, pre.post = "time",
    theme = "classic", color = color[["score.vocab.nao.ensinado"]]$prepost)
```

```{r, dpi=300, fig.width=10, fig.height=6}
if (!is.null(pdat))
  plots[["grupo:zona.escola"]] + ggplot2::ylab("Vocabulario Nao Ensinado (Acertos)")
```

# Pairwise comparisons for grupo="Experimental"


## factores: **grupo="Experimental":monitor**

### Vocabulario (Acertos) 

```{r, include=FALSE}
pdat = dat[["score.vocab"]]
pdat = pdat[!is.na(pdat[["monitor"]]),]
pdat = tryCatch(remove_group_data(pdat, "score.vocab.pos", c("monitor")), error = function(e) NULL)

if (!is.null(pdat)) {
  pwc = ancova.pwc(pdat, "score.vocab.pos", "monitor", "score.vocab.pre", pwc.covar=T)
  (apa <- get.ancova.emmeans.with.ds(pwc, pdat, "score.vocab.pos", c("monitor"), "apa-format", covar = "score.vocab.pre"))
}
```

```{r, echo=FALSE, purl=FALSE}
if (!is.null(pdat))
  kable(apa, digits = 3)
```

```{r, include=FALSE}
if (!is.null(pdat)) {
  pdf <- get.ancova.pwc.table(pwc, only.sig = F)
  (pdf <- pdf[!is.na(pdf$p.adj),])
}
```

```{r, echo=FALSE, purl=FALSE}
if (!is.null(pdat)) {
  pdf <- round.pval(pdf)
  kable(pdf[,c(".y.","group1","group2","estimate","conf.low",
               "conf.high","se","statistic","p","p.adj","p.adj.signif")], digits = 3)
}
```


```{r, include=FALSE}
if (!is.null(pdat)) {
  pdat.long = dat.long[["score.vocab"]]
  pdat.long = pdat.long[!is.na(pdat.long[["monitor"]]),]
  pdat.long = remove_group_data(pdat.long, "score.vocab", c("time","monitor"))
  
  pwc.long = anova.pwc(pdat.long, "score.vocab", c("time","monitor"))
  pwc.long = pwc.long$score.vocab$time
  (pdf.long <- pwc.long[!is.na(pwc.long$p.adj),])
}
```

```{r, echo=FALSE, purl=FALSE}
if (!is.null(pdat)) {
  pdf.long <- round.pval(pdf.long)
  kable(pdf.long[,c(".y.","monitor","group1","group2","estimate","conf.low","conf.high",
                    "se","statistic","p","p.adj","p.adj.signif")], digits = 3)
}
```

```{r}
if (!is.null(pdat))
  plots <- oneWayAncovaPlots(pdat, "score.vocab.pos", "monitor", aov3[["score.vocab"]], pwc$score.vocab.pos,
                             addParam = c("jitter"), font.label.size=10,
                             step.increase=0.05, p.label="p.adj",
                             subtitle = which(aov3[["score.vocab"]]$Effect == "monitor"))
```

```{r, dpi=300, fig.width=9, fig.height=7}
if (!is.null(pdat) && !is.null(nrow(plots[["monitor"]]$data)))
  plots[["monitor"]] + ggplot2::scale_color_manual(values = color[["score.vocab"]][["monitor"]])
```

```{r}
if (!is.null(pdat))
  plots <- oneWayAncovaBarPlots(
    pdat, "score.vocab.pos", "monitor", aov3[["score.vocab"]], pwc$score.vocab.pos, covar = "score.vocab.pre",
    theme = "classic", color = color[["score.vocab"]][["monitor"]],
    subtitle = which(aov3[["score.vocab"]]$Effect == "monitor"))
```

```{r, dpi=300, fig.width=10, fig.height=6}
if (!is.null(pdat))
  plots[["monitor"]] + ggplot2::ylab("Vocabulario (Acertos)") + ggplot2::scale_x_discrete(labels=c('pre', 'pos'))
```


```{r}
if (!is.null(pdat))
  plots <- oneWayAncovaBarPlots(
    pdat.long, "score.vocab", "monitor", aov3[["score.vocab"]], pwc.long, pre.post = "time",
    theme = "classic", color = color[["score.vocab"]]$prepost)
```

```{r, dpi=300, fig.width=12, fig.height=6}
if (!is.null(pdat))
  plots[["monitor"]] + ggplot2::ylab("Vocabulario (Acertos)")
```

### Vocabulario Ensinado (Acertos) 

```{r, include=FALSE}
pdat = dat[["score.vocab.ensinado"]]
pdat = pdat[!is.na(pdat[["monitor"]]),]
pdat = tryCatch(remove_group_data(pdat, "score.vocab.ensinado.pos", c("monitor")), error = function(e) NULL)

if (!is.null(pdat)) {
  pwc = ancova.pwc(pdat, "score.vocab.ensinado.pos", "monitor", "score.vocab.ensinado.pre", pwc.covar=T)
  (apa <- get.ancova.emmeans.with.ds(pwc, pdat, "score.vocab.ensinado.pos", c("monitor"), "apa-format", covar = "score.vocab.ensinado.pre"))
}
```

```{r, echo=FALSE, purl=FALSE}
if (!is.null(pdat))
  kable(apa, digits = 3)
```

```{r, include=FALSE}
if (!is.null(pdat)) {
  pdf <- get.ancova.pwc.table(pwc, only.sig = F)
  (pdf <- pdf[!is.na(pdf$p.adj),])
}
```

```{r, echo=FALSE, purl=FALSE}
if (!is.null(pdat)) {
  pdf <- round.pval(pdf)
  kable(pdf[,c(".y.","group1","group2","estimate","conf.low",
               "conf.high","se","statistic","p","p.adj","p.adj.signif")], digits = 3)
}
```


```{r, include=FALSE}
if (!is.null(pdat)) {
  pdat.long = dat.long[["score.vocab.ensinado"]]
  pdat.long = pdat.long[!is.na(pdat.long[["monitor"]]),]
  pdat.long = remove_group_data(pdat.long, "score.vocab.ensinado", c("time","monitor"))
  
  pwc.long = anova.pwc(pdat.long, "score.vocab.ensinado", c("time","monitor"))
  pwc.long = pwc.long$score.vocab.ensinado$time
  (pdf.long <- pwc.long[!is.na(pwc.long$p.adj),])
}
```

```{r, echo=FALSE, purl=FALSE}
if (!is.null(pdat)) {
  pdf.long <- round.pval(pdf.long)
  kable(pdf.long[,c(".y.","monitor","group1","group2","estimate","conf.low","conf.high",
                    "se","statistic","p","p.adj","p.adj.signif")], digits = 3)
}
```

```{r}
if (!is.null(pdat))
  plots <- oneWayAncovaPlots(pdat, "score.vocab.ensinado.pos", "monitor", aov3[["score.vocab.ensinado"]], pwc$score.vocab.ensinado.pos,
                             addParam = c("jitter"), font.label.size=10,
                             step.increase=0.05, p.label="p.adj",
                             subtitle = which(aov3[["score.vocab.ensinado"]]$Effect == "monitor"))
```

```{r, dpi=300, fig.width=9, fig.height=7}
if (!is.null(pdat) && !is.null(nrow(plots[["monitor"]]$data)))
  plots[["monitor"]] + ggplot2::scale_color_manual(values = color[["score.vocab.ensinado"]][["monitor"]])
```

```{r}
if (!is.null(pdat))
  plots <- oneWayAncovaBarPlots(
    pdat, "score.vocab.ensinado.pos", "monitor", aov3[["score.vocab.ensinado"]], pwc$score.vocab.ensinado.pos, covar = "score.vocab.ensinado.pre",
    theme = "classic", color = color[["score.vocab.ensinado"]][["monitor"]],
    subtitle = which(aov3[["score.vocab.ensinado"]]$Effect == "monitor"))
```

```{r, dpi=300, fig.width=10, fig.height=6}
if (!is.null(pdat))
  plots[["monitor"]] + ggplot2::ylab("Vocabulario Ensinado (Acertos)") + ggplot2::scale_x_discrete(labels=c('pre', 'pos'))
```


```{r}
if (!is.null(pdat))
  plots <- oneWayAncovaBarPlots(
    pdat.long, "score.vocab.ensinado", "monitor", aov3[["score.vocab.ensinado"]], pwc.long, pre.post = "time",
    theme = "classic", color = color[["score.vocab.ensinado"]]$prepost)
```

```{r, dpi=300, fig.width=12, fig.height=6}
if (!is.null(pdat))
  plots[["monitor"]] + ggplot2::ylab("Vocabulario Ensinado (Acertos)")
```

### Vocabulario Nao Ensinado (Acertos) 

```{r, include=FALSE}
pdat = dat[["score.vocab.nao.ensinado"]]
pdat = pdat[!is.na(pdat[["monitor"]]),]
pdat = tryCatch(remove_group_data(pdat, "score.vocab.nao.ensinado.pos", c("monitor")), error = function(e) NULL)

if (!is.null(pdat)) {
  pwc = ancova.pwc(pdat, "score.vocab.nao.ensinado.pos", "monitor", "score.vocab.nao.ensinado.pre", pwc.covar=T)
  (apa <- get.ancova.emmeans.with.ds(pwc, pdat, "score.vocab.nao.ensinado.pos", c("monitor"), "apa-format", covar = "score.vocab.nao.ensinado.pre"))
}
```

```{r, echo=FALSE, purl=FALSE}
if (!is.null(pdat))
  kable(apa, digits = 3)
```

```{r, include=FALSE}
if (!is.null(pdat)) {
  pdf <- get.ancova.pwc.table(pwc, only.sig = F)
  (pdf <- pdf[!is.na(pdf$p.adj),])
}
```

```{r, echo=FALSE, purl=FALSE}
if (!is.null(pdat)) {
  pdf <- round.pval(pdf)
  kable(pdf[,c(".y.","group1","group2","estimate","conf.low",
               "conf.high","se","statistic","p","p.adj","p.adj.signif")], digits = 3)
}
```


```{r, include=FALSE}
if (!is.null(pdat)) {
  pdat.long = dat.long[["score.vocab.nao.ensinado"]]
  pdat.long = pdat.long[!is.na(pdat.long[["monitor"]]),]
  pdat.long = remove_group_data(pdat.long, "score.vocab.nao.ensinado", c("time","monitor"))
  
  pwc.long = anova.pwc(pdat.long, "score.vocab.nao.ensinado", c("time","monitor"))
  pwc.long = pwc.long$score.vocab.nao.ensinado$time
  (pdf.long <- pwc.long[!is.na(pwc.long$p.adj),])
}
```

```{r, echo=FALSE, purl=FALSE}
if (!is.null(pdat)) {
  pdf.long <- round.pval(pdf.long)
  kable(pdf.long[,c(".y.","monitor","group1","group2","estimate","conf.low","conf.high",
                    "se","statistic","p","p.adj","p.adj.signif")], digits = 3)
}
```

```{r}
if (!is.null(pdat))
  plots <- oneWayAncovaPlots(pdat, "score.vocab.nao.ensinado.pos", "monitor", aov3[["score.vocab.nao.ensinado"]], pwc$score.vocab.nao.ensinado.pos,
                             addParam = c("jitter"), font.label.size=10,
                             step.increase=0.05, p.label="p.adj",
                             subtitle = which(aov3[["score.vocab.nao.ensinado"]]$Effect == "monitor"))
```

```{r, dpi=300, fig.width=9, fig.height=7}
if (!is.null(pdat) && !is.null(nrow(plots[["monitor"]]$data)))
  plots[["monitor"]] + ggplot2::scale_color_manual(values = color[["score.vocab.nao.ensinado"]][["monitor"]])
```

```{r}
if (!is.null(pdat))
  plots <- oneWayAncovaBarPlots(
    pdat, "score.vocab.nao.ensinado.pos", "monitor", aov3[["score.vocab.nao.ensinado"]], pwc$score.vocab.nao.ensinado.pos, covar = "score.vocab.nao.ensinado.pre",
    theme = "classic", color = color[["score.vocab.nao.ensinado"]][["monitor"]],
    subtitle = which(aov3[["score.vocab.nao.ensinado"]]$Effect == "monitor"))
```

```{r, dpi=300, fig.width=10, fig.height=6}
if (!is.null(pdat))
  plots[["monitor"]] + ggplot2::ylab("Vocabulario Nao Ensinado (Acertos)") + ggplot2::scale_x_discrete(labels=c('pre', 'pos'))
```


```{r}
if (!is.null(pdat))
  plots <- oneWayAncovaBarPlots(
    pdat.long, "score.vocab.nao.ensinado", "monitor", aov3[["score.vocab.nao.ensinado"]], pwc.long, pre.post = "time",
    theme = "classic", color = color[["score.vocab.nao.ensinado"]]$prepost)
```

```{r, dpi=300, fig.width=12, fig.height=6}
if (!is.null(pdat))
  plots[["monitor"]] + ggplot2::ylab("Vocabulario Nao Ensinado (Acertos)")
```

## factores: **grupo="Experimental":monitor.genero**

### Vocabulario (Acertos) 

```{r, include=FALSE}
pdat = dat[["score.vocab"]]
pdat = pdat[!is.na(pdat[["monitor.genero"]]),]
pdat = tryCatch(remove_group_data(pdat, "score.vocab.pos", c("monitor.genero")), error = function(e) NULL)

if (!is.null(pdat)) {
  pwc = ancova.pwc(pdat, "score.vocab.pos", "monitor.genero", "score.vocab.pre", pwc.covar=T)
  (apa <- get.ancova.emmeans.with.ds(pwc, pdat, "score.vocab.pos", c("monitor.genero"), "apa-format", covar = "score.vocab.pre"))
}
```

```{r, echo=FALSE, purl=FALSE}
if (!is.null(pdat))
  kable(apa, digits = 3)
```

```{r, include=FALSE}
if (!is.null(pdat)) {
  pdf <- get.ancova.pwc.table(pwc, only.sig = F)
  (pdf <- pdf[!is.na(pdf$p.adj),])
}
```

```{r, echo=FALSE, purl=FALSE}
if (!is.null(pdat)) {
  pdf <- round.pval(pdf)
  kable(pdf[,c(".y.","group1","group2","estimate","conf.low",
               "conf.high","se","statistic","p","p.adj","p.adj.signif")], digits = 3)
}
```


```{r, include=FALSE}
if (!is.null(pdat)) {
  pdat.long = dat.long[["score.vocab"]]
  pdat.long = pdat.long[!is.na(pdat.long[["monitor.genero"]]),]
  pdat.long = remove_group_data(pdat.long, "score.vocab", c("time","monitor.genero"))
  
  pwc.long = anova.pwc(pdat.long, "score.vocab", c("time","monitor.genero"))
  pwc.long = pwc.long$score.vocab$time
  (pdf.long <- pwc.long[!is.na(pwc.long$p.adj),])
}
```

```{r, echo=FALSE, purl=FALSE}
if (!is.null(pdat)) {
  pdf.long <- round.pval(pdf.long)
  kable(pdf.long[,c(".y.","monitor.genero","group1","group2","estimate","conf.low","conf.high",
                    "se","statistic","p","p.adj","p.adj.signif")], digits = 3)
}
```

```{r}
if (!is.null(pdat))
  plots <- oneWayAncovaPlots(pdat, "score.vocab.pos", "monitor.genero", aov3[["score.vocab"]], pwc$score.vocab.pos,
                             addParam = c("jitter"), font.label.size=10,
                             step.increase=0.05, p.label="p.adj",
                             subtitle = which(aov3[["score.vocab"]]$Effect == "monitor.genero"))
```

```{r, dpi=300, fig.width=9, fig.height=7}
if (!is.null(pdat) && !is.null(nrow(plots[["monitor.genero"]]$data)))
  plots[["monitor.genero"]] + ggplot2::scale_color_manual(values = color[["score.vocab"]][["monitor.genero"]])
```

```{r}
if (!is.null(pdat))
  plots <- oneWayAncovaBarPlots(
    pdat, "score.vocab.pos", "monitor.genero", aov3[["score.vocab"]], pwc$score.vocab.pos, covar = "score.vocab.pre",
    theme = "classic", color = color[["score.vocab"]][["monitor.genero"]],
    subtitle = which(aov3[["score.vocab"]]$Effect == "monitor.genero"))
```

```{r, dpi=300, fig.width=10, fig.height=6}
if (!is.null(pdat))
  plots[["monitor.genero"]] + ggplot2::ylab("Vocabulario (Acertos)") + ggplot2::scale_x_discrete(labels=c('pre', 'pos'))
```


```{r}
if (!is.null(pdat))
  plots <- oneWayAncovaBarPlots(
    pdat.long, "score.vocab", "monitor.genero", aov3[["score.vocab"]], pwc.long, pre.post = "time",
    theme = "classic", color = color[["score.vocab"]]$prepost)
```

```{r, dpi=300, fig.width=12, fig.height=6}
if (!is.null(pdat))
  plots[["monitor.genero"]] + ggplot2::ylab("Vocabulario (Acertos)")
```

### Vocabulario Ensinado (Acertos) 

```{r, include=FALSE}
pdat = dat[["score.vocab.ensinado"]]
pdat = pdat[!is.na(pdat[["monitor.genero"]]),]
pdat = tryCatch(remove_group_data(pdat, "score.vocab.ensinado.pos", c("monitor.genero")), error = function(e) NULL)

if (!is.null(pdat)) {
  pwc = ancova.pwc(pdat, "score.vocab.ensinado.pos", "monitor.genero", "score.vocab.ensinado.pre", pwc.covar=T)
  (apa <- get.ancova.emmeans.with.ds(pwc, pdat, "score.vocab.ensinado.pos", c("monitor.genero"), "apa-format", covar = "score.vocab.ensinado.pre"))
}
```

```{r, echo=FALSE, purl=FALSE}
if (!is.null(pdat))
  kable(apa, digits = 3)
```

```{r, include=FALSE}
if (!is.null(pdat)) {
  pdf <- get.ancova.pwc.table(pwc, only.sig = F)
  (pdf <- pdf[!is.na(pdf$p.adj),])
}
```

```{r, echo=FALSE, purl=FALSE}
if (!is.null(pdat)) {
  pdf <- round.pval(pdf)
  kable(pdf[,c(".y.","group1","group2","estimate","conf.low",
               "conf.high","se","statistic","p","p.adj","p.adj.signif")], digits = 3)
}
```


```{r, include=FALSE}
if (!is.null(pdat)) {
  pdat.long = dat.long[["score.vocab.ensinado"]]
  pdat.long = pdat.long[!is.na(pdat.long[["monitor.genero"]]),]
  pdat.long = remove_group_data(pdat.long, "score.vocab.ensinado", c("time","monitor.genero"))
  
  pwc.long = anova.pwc(pdat.long, "score.vocab.ensinado", c("time","monitor.genero"))
  pwc.long = pwc.long$score.vocab.ensinado$time
  (pdf.long <- pwc.long[!is.na(pwc.long$p.adj),])
}
```

```{r, echo=FALSE, purl=FALSE}
if (!is.null(pdat)) {
  pdf.long <- round.pval(pdf.long)
  kable(pdf.long[,c(".y.","monitor.genero","group1","group2","estimate","conf.low","conf.high",
                    "se","statistic","p","p.adj","p.adj.signif")], digits = 3)
}
```

```{r}
if (!is.null(pdat))
  plots <- oneWayAncovaPlots(pdat, "score.vocab.ensinado.pos", "monitor.genero", aov3[["score.vocab.ensinado"]], pwc$score.vocab.ensinado.pos,
                             addParam = c("jitter"), font.label.size=10,
                             step.increase=0.05, p.label="p.adj",
                             subtitle = which(aov3[["score.vocab.ensinado"]]$Effect == "monitor.genero"))
```

```{r, dpi=300, fig.width=9, fig.height=7}
if (!is.null(pdat) && !is.null(nrow(plots[["monitor.genero"]]$data)))
  plots[["monitor.genero"]] + ggplot2::scale_color_manual(values = color[["score.vocab.ensinado"]][["monitor.genero"]])
```

```{r}
if (!is.null(pdat))
  plots <- oneWayAncovaBarPlots(
    pdat, "score.vocab.ensinado.pos", "monitor.genero", aov3[["score.vocab.ensinado"]], pwc$score.vocab.ensinado.pos, covar = "score.vocab.ensinado.pre",
    theme = "classic", color = color[["score.vocab.ensinado"]][["monitor.genero"]],
    subtitle = which(aov3[["score.vocab.ensinado"]]$Effect == "monitor.genero"))
```

```{r, dpi=300, fig.width=10, fig.height=6}
if (!is.null(pdat))
  plots[["monitor.genero"]] + ggplot2::ylab("Vocabulario Ensinado (Acertos)") + ggplot2::scale_x_discrete(labels=c('pre', 'pos'))
```


```{r}
if (!is.null(pdat))
  plots <- oneWayAncovaBarPlots(
    pdat.long, "score.vocab.ensinado", "monitor.genero", aov3[["score.vocab.ensinado"]], pwc.long, pre.post = "time",
    theme = "classic", color = color[["score.vocab.ensinado"]]$prepost)
```

```{r, dpi=300, fig.width=12, fig.height=6}
if (!is.null(pdat))
  plots[["monitor.genero"]] + ggplot2::ylab("Vocabulario Ensinado (Acertos)")
```

### Vocabulario Nao Ensinado (Acertos) 

```{r, include=FALSE}
pdat = dat[["score.vocab.nao.ensinado"]]
pdat = pdat[!is.na(pdat[["monitor.genero"]]),]
pdat = tryCatch(remove_group_data(pdat, "score.vocab.nao.ensinado.pos", c("monitor.genero")), error = function(e) NULL)

if (!is.null(pdat)) {
  pwc = ancova.pwc(pdat, "score.vocab.nao.ensinado.pos", "monitor.genero", "score.vocab.nao.ensinado.pre", pwc.covar=T)
  (apa <- get.ancova.emmeans.with.ds(pwc, pdat, "score.vocab.nao.ensinado.pos", c("monitor.genero"), "apa-format", covar = "score.vocab.nao.ensinado.pre"))
}
```

```{r, echo=FALSE, purl=FALSE}
if (!is.null(pdat))
  kable(apa, digits = 3)
```

```{r, include=FALSE}
if (!is.null(pdat)) {
  pdf <- get.ancova.pwc.table(pwc, only.sig = F)
  (pdf <- pdf[!is.na(pdf$p.adj),])
}
```

```{r, echo=FALSE, purl=FALSE}
if (!is.null(pdat)) {
  pdf <- round.pval(pdf)
  kable(pdf[,c(".y.","group1","group2","estimate","conf.low",
               "conf.high","se","statistic","p","p.adj","p.adj.signif")], digits = 3)
}
```


```{r, include=FALSE}
if (!is.null(pdat)) {
  pdat.long = dat.long[["score.vocab.nao.ensinado"]]
  pdat.long = pdat.long[!is.na(pdat.long[["monitor.genero"]]),]
  pdat.long = remove_group_data(pdat.long, "score.vocab.nao.ensinado", c("time","monitor.genero"))
  
  pwc.long = anova.pwc(pdat.long, "score.vocab.nao.ensinado", c("time","monitor.genero"))
  pwc.long = pwc.long$score.vocab.nao.ensinado$time
  (pdf.long <- pwc.long[!is.na(pwc.long$p.adj),])
}
```

```{r, echo=FALSE, purl=FALSE}
if (!is.null(pdat)) {
  pdf.long <- round.pval(pdf.long)
  kable(pdf.long[,c(".y.","monitor.genero","group1","group2","estimate","conf.low","conf.high",
                    "se","statistic","p","p.adj","p.adj.signif")], digits = 3)
}
```

```{r}
if (!is.null(pdat))
  plots <- oneWayAncovaPlots(pdat, "score.vocab.nao.ensinado.pos", "monitor.genero", aov3[["score.vocab.nao.ensinado"]], pwc$score.vocab.nao.ensinado.pos,
                             addParam = c("jitter"), font.label.size=10,
                             step.increase=0.05, p.label="p.adj",
                             subtitle = which(aov3[["score.vocab.nao.ensinado"]]$Effect == "monitor.genero"))
```

```{r, dpi=300, fig.width=9, fig.height=7}
if (!is.null(pdat) && !is.null(nrow(plots[["monitor.genero"]]$data)))
  plots[["monitor.genero"]] + ggplot2::scale_color_manual(values = color[["score.vocab.nao.ensinado"]][["monitor.genero"]])
```

```{r}
if (!is.null(pdat))
  plots <- oneWayAncovaBarPlots(
    pdat, "score.vocab.nao.ensinado.pos", "monitor.genero", aov3[["score.vocab.nao.ensinado"]], pwc$score.vocab.nao.ensinado.pos, covar = "score.vocab.nao.ensinado.pre",
    theme = "classic", color = color[["score.vocab.nao.ensinado"]][["monitor.genero"]],
    subtitle = which(aov3[["score.vocab.nao.ensinado"]]$Effect == "monitor.genero"))
```

```{r, dpi=300, fig.width=10, fig.height=6}
if (!is.null(pdat))
  plots[["monitor.genero"]] + ggplot2::ylab("Vocabulario Nao Ensinado (Acertos)") + ggplot2::scale_x_discrete(labels=c('pre', 'pos'))
```


```{r}
if (!is.null(pdat))
  plots <- oneWayAncovaBarPlots(
    pdat.long, "score.vocab.nao.ensinado", "monitor.genero", aov3[["score.vocab.nao.ensinado"]], pwc.long, pre.post = "time",
    theme = "classic", color = color[["score.vocab.nao.ensinado"]]$prepost)
```

```{r, dpi=300, fig.width=12, fig.height=6}
if (!is.null(pdat))
  plots[["monitor.genero"]] + ggplot2::ylab("Vocabulario Nao Ensinado (Acertos)")
```

## factores: **grupo="Experimental":monitor.area**

### Vocabulario (Acertos) 

```{r, include=FALSE}
pdat = dat[["score.vocab"]]
pdat = pdat[!is.na(pdat[["monitor.area"]]),]
pdat = tryCatch(remove_group_data(pdat, "score.vocab.pos", c("monitor.area")), error = function(e) NULL)

if (!is.null(pdat)) {
  pwc = ancova.pwc(pdat, "score.vocab.pos", "monitor.area", "score.vocab.pre", pwc.covar=T)
  (apa <- get.ancova.emmeans.with.ds(pwc, pdat, "score.vocab.pos", c("monitor.area"), "apa-format", covar = "score.vocab.pre"))
}
```

```{r, echo=FALSE, purl=FALSE}
if (!is.null(pdat))
  kable(apa, digits = 3)
```

```{r, include=FALSE}
if (!is.null(pdat)) {
  pdf <- get.ancova.pwc.table(pwc, only.sig = F)
  (pdf <- pdf[!is.na(pdf$p.adj),])
}
```

```{r, echo=FALSE, purl=FALSE}
if (!is.null(pdat)) {
  pdf <- round.pval(pdf)
  kable(pdf[,c(".y.","group1","group2","estimate","conf.low",
               "conf.high","se","statistic","p","p.adj","p.adj.signif")], digits = 3)
}
```


```{r, include=FALSE}
if (!is.null(pdat)) {
  pdat.long = dat.long[["score.vocab"]]
  pdat.long = pdat.long[!is.na(pdat.long[["monitor.area"]]),]
  pdat.long = remove_group_data(pdat.long, "score.vocab", c("time","monitor.area"))
  
  pwc.long = anova.pwc(pdat.long, "score.vocab", c("time","monitor.area"))
  pwc.long = pwc.long$score.vocab$time
  (pdf.long <- pwc.long[!is.na(pwc.long$p.adj),])
}
```

```{r, echo=FALSE, purl=FALSE}
if (!is.null(pdat)) {
  pdf.long <- round.pval(pdf.long)
  kable(pdf.long[,c(".y.","monitor.area","group1","group2","estimate","conf.low","conf.high",
                    "se","statistic","p","p.adj","p.adj.signif")], digits = 3)
}
```

```{r}
if (!is.null(pdat))
  plots <- oneWayAncovaPlots(pdat, "score.vocab.pos", "monitor.area", aov3[["score.vocab"]], pwc$score.vocab.pos,
                             addParam = c("jitter"), font.label.size=10,
                             step.increase=0.05, p.label="p.adj",
                             subtitle = which(aov3[["score.vocab"]]$Effect == "monitor.area"))
```

```{r, dpi=300, fig.width=9, fig.height=7}
if (!is.null(pdat) && !is.null(nrow(plots[["monitor.area"]]$data)))
  plots[["monitor.area"]] + ggplot2::scale_color_manual(values = color[["score.vocab"]][["monitor.area"]])
```

```{r}
if (!is.null(pdat))
  plots <- oneWayAncovaBarPlots(
    pdat, "score.vocab.pos", "monitor.area", aov3[["score.vocab"]], pwc$score.vocab.pos, covar = "score.vocab.pre",
    theme = "classic", color = color[["score.vocab"]][["monitor.area"]],
    subtitle = which(aov3[["score.vocab"]]$Effect == "monitor.area"))
```

```{r, dpi=300, fig.width=10, fig.height=6}
if (!is.null(pdat))
  plots[["monitor.area"]] + ggplot2::ylab("Vocabulario (Acertos)") + ggplot2::scale_x_discrete(labels=c('pre', 'pos'))
```


```{r}
if (!is.null(pdat))
  plots <- oneWayAncovaBarPlots(
    pdat.long, "score.vocab", "monitor.area", aov3[["score.vocab"]], pwc.long, pre.post = "time",
    theme = "classic", color = color[["score.vocab"]]$prepost)
```

```{r, dpi=300, fig.width=12, fig.height=6}
if (!is.null(pdat))
  plots[["monitor.area"]] + ggplot2::ylab("Vocabulario (Acertos)")
```

### Vocabulario Ensinado (Acertos) 

```{r, include=FALSE}
pdat = dat[["score.vocab.ensinado"]]
pdat = pdat[!is.na(pdat[["monitor.area"]]),]
pdat = tryCatch(remove_group_data(pdat, "score.vocab.ensinado.pos", c("monitor.area")), error = function(e) NULL)

if (!is.null(pdat)) {
  pwc = ancova.pwc(pdat, "score.vocab.ensinado.pos", "monitor.area", "score.vocab.ensinado.pre", pwc.covar=T)
  (apa <- get.ancova.emmeans.with.ds(pwc, pdat, "score.vocab.ensinado.pos", c("monitor.area"), "apa-format", covar = "score.vocab.ensinado.pre"))
}
```

```{r, echo=FALSE, purl=FALSE}
if (!is.null(pdat))
  kable(apa, digits = 3)
```

```{r, include=FALSE}
if (!is.null(pdat)) {
  pdf <- get.ancova.pwc.table(pwc, only.sig = F)
  (pdf <- pdf[!is.na(pdf$p.adj),])
}
```

```{r, echo=FALSE, purl=FALSE}
if (!is.null(pdat)) {
  pdf <- round.pval(pdf)
  kable(pdf[,c(".y.","group1","group2","estimate","conf.low",
               "conf.high","se","statistic","p","p.adj","p.adj.signif")], digits = 3)
}
```


```{r, include=FALSE}
if (!is.null(pdat)) {
  pdat.long = dat.long[["score.vocab.ensinado"]]
  pdat.long = pdat.long[!is.na(pdat.long[["monitor.area"]]),]
  pdat.long = remove_group_data(pdat.long, "score.vocab.ensinado", c("time","monitor.area"))
  
  pwc.long = anova.pwc(pdat.long, "score.vocab.ensinado", c("time","monitor.area"))
  pwc.long = pwc.long$score.vocab.ensinado$time
  (pdf.long <- pwc.long[!is.na(pwc.long$p.adj),])
}
```

```{r, echo=FALSE, purl=FALSE}
if (!is.null(pdat)) {
  pdf.long <- round.pval(pdf.long)
  kable(pdf.long[,c(".y.","monitor.area","group1","group2","estimate","conf.low","conf.high",
                    "se","statistic","p","p.adj","p.adj.signif")], digits = 3)
}
```

```{r}
if (!is.null(pdat))
  plots <- oneWayAncovaPlots(pdat, "score.vocab.ensinado.pos", "monitor.area", aov3[["score.vocab.ensinado"]], pwc$score.vocab.ensinado.pos,
                             addParam = c("jitter"), font.label.size=10,
                             step.increase=0.05, p.label="p.adj",
                             subtitle = which(aov3[["score.vocab.ensinado"]]$Effect == "monitor.area"))
```

```{r, dpi=300, fig.width=9, fig.height=7}
if (!is.null(pdat) && !is.null(nrow(plots[["monitor.area"]]$data)))
  plots[["monitor.area"]] + ggplot2::scale_color_manual(values = color[["score.vocab.ensinado"]][["monitor.area"]])
```

```{r}
if (!is.null(pdat))
  plots <- oneWayAncovaBarPlots(
    pdat, "score.vocab.ensinado.pos", "monitor.area", aov3[["score.vocab.ensinado"]], pwc$score.vocab.ensinado.pos, covar = "score.vocab.ensinado.pre",
    theme = "classic", color = color[["score.vocab.ensinado"]][["monitor.area"]],
    subtitle = which(aov3[["score.vocab.ensinado"]]$Effect == "monitor.area"))
```

```{r, dpi=300, fig.width=10, fig.height=6}
if (!is.null(pdat))
  plots[["monitor.area"]] + ggplot2::ylab("Vocabulario Ensinado (Acertos)") + ggplot2::scale_x_discrete(labels=c('pre', 'pos'))
```


```{r}
if (!is.null(pdat))
  plots <- oneWayAncovaBarPlots(
    pdat.long, "score.vocab.ensinado", "monitor.area", aov3[["score.vocab.ensinado"]], pwc.long, pre.post = "time",
    theme = "classic", color = color[["score.vocab.ensinado"]]$prepost)
```

```{r, dpi=300, fig.width=12, fig.height=6}
if (!is.null(pdat))
  plots[["monitor.area"]] + ggplot2::ylab("Vocabulario Ensinado (Acertos)")
```

### Vocabulario Nao Ensinado (Acertos) 

```{r, include=FALSE}
pdat = dat[["score.vocab.nao.ensinado"]]
pdat = pdat[!is.na(pdat[["monitor.area"]]),]
pdat = tryCatch(remove_group_data(pdat, "score.vocab.nao.ensinado.pos", c("monitor.area")), error = function(e) NULL)

if (!is.null(pdat)) {
  pwc = ancova.pwc(pdat, "score.vocab.nao.ensinado.pos", "monitor.area", "score.vocab.nao.ensinado.pre", pwc.covar=T)
  (apa <- get.ancova.emmeans.with.ds(pwc, pdat, "score.vocab.nao.ensinado.pos", c("monitor.area"), "apa-format", covar = "score.vocab.nao.ensinado.pre"))
}
```

```{r, echo=FALSE, purl=FALSE}
if (!is.null(pdat))
  kable(apa, digits = 3)
```

```{r, include=FALSE}
if (!is.null(pdat)) {
  pdf <- get.ancova.pwc.table(pwc, only.sig = F)
  (pdf <- pdf[!is.na(pdf$p.adj),])
}
```

```{r, echo=FALSE, purl=FALSE}
if (!is.null(pdat)) {
  pdf <- round.pval(pdf)
  kable(pdf[,c(".y.","group1","group2","estimate","conf.low",
               "conf.high","se","statistic","p","p.adj","p.adj.signif")], digits = 3)
}
```


```{r, include=FALSE}
if (!is.null(pdat)) {
  pdat.long = dat.long[["score.vocab.nao.ensinado"]]
  pdat.long = pdat.long[!is.na(pdat.long[["monitor.area"]]),]
  pdat.long = remove_group_data(pdat.long, "score.vocab.nao.ensinado", c("time","monitor.area"))
  
  pwc.long = anova.pwc(pdat.long, "score.vocab.nao.ensinado", c("time","monitor.area"))
  pwc.long = pwc.long$score.vocab.nao.ensinado$time
  (pdf.long <- pwc.long[!is.na(pwc.long$p.adj),])
}
```

```{r, echo=FALSE, purl=FALSE}
if (!is.null(pdat)) {
  pdf.long <- round.pval(pdf.long)
  kable(pdf.long[,c(".y.","monitor.area","group1","group2","estimate","conf.low","conf.high",
                    "se","statistic","p","p.adj","p.adj.signif")], digits = 3)
}
```

```{r}
if (!is.null(pdat))
  plots <- oneWayAncovaPlots(pdat, "score.vocab.nao.ensinado.pos", "monitor.area", aov3[["score.vocab.nao.ensinado"]], pwc$score.vocab.nao.ensinado.pos,
                             addParam = c("jitter"), font.label.size=10,
                             step.increase=0.05, p.label="p.adj",
                             subtitle = which(aov3[["score.vocab.nao.ensinado"]]$Effect == "monitor.area"))
```

```{r, dpi=300, fig.width=9, fig.height=7}
if (!is.null(pdat) && !is.null(nrow(plots[["monitor.area"]]$data)))
  plots[["monitor.area"]] + ggplot2::scale_color_manual(values = color[["score.vocab.nao.ensinado"]][["monitor.area"]])
```

```{r}
if (!is.null(pdat))
  plots <- oneWayAncovaBarPlots(
    pdat, "score.vocab.nao.ensinado.pos", "monitor.area", aov3[["score.vocab.nao.ensinado"]], pwc$score.vocab.nao.ensinado.pos, covar = "score.vocab.nao.ensinado.pre",
    theme = "classic", color = color[["score.vocab.nao.ensinado"]][["monitor.area"]],
    subtitle = which(aov3[["score.vocab.nao.ensinado"]]$Effect == "monitor.area"))
```

```{r, dpi=300, fig.width=10, fig.height=6}
if (!is.null(pdat))
  plots[["monitor.area"]] + ggplot2::ylab("Vocabulario Nao Ensinado (Acertos)") + ggplot2::scale_x_discrete(labels=c('pre', 'pos'))
```


```{r}
if (!is.null(pdat))
  plots <- oneWayAncovaBarPlots(
    pdat.long, "score.vocab.nao.ensinado", "monitor.area", aov3[["score.vocab.nao.ensinado"]], pwc.long, pre.post = "time",
    theme = "classic", color = color[["score.vocab.nao.ensinado"]]$prepost)
```

```{r, dpi=300, fig.width=12, fig.height=6}
if (!is.null(pdat))
  plots[["monitor.area"]] + ggplot2::ylab("Vocabulario Nao Ensinado (Acertos)")
```

## factores: **grupo="Experimental":monitor.formacao**

### Vocabulario (Acertos) 

```{r, include=FALSE}
pdat = dat[["score.vocab"]]
pdat = pdat[!is.na(pdat[["monitor.formacao"]]),]
pdat = tryCatch(remove_group_data(pdat, "score.vocab.pos", c("monitor.formacao")), error = function(e) NULL)

if (!is.null(pdat)) {
  pwc = ancova.pwc(pdat, "score.vocab.pos", "monitor.formacao", "score.vocab.pre", pwc.covar=T)
  (apa <- get.ancova.emmeans.with.ds(pwc, pdat, "score.vocab.pos", c("monitor.formacao"), "apa-format", covar = "score.vocab.pre"))
}
```

```{r, echo=FALSE, purl=FALSE}
if (!is.null(pdat))
  kable(apa, digits = 3)
```

```{r, include=FALSE}
if (!is.null(pdat)) {
  pdf <- get.ancova.pwc.table(pwc, only.sig = F)
  (pdf <- pdf[!is.na(pdf$p.adj),])
}
```

```{r, echo=FALSE, purl=FALSE}
if (!is.null(pdat)) {
  pdf <- round.pval(pdf)
  kable(pdf[,c(".y.","group1","group2","estimate","conf.low",
               "conf.high","se","statistic","p","p.adj","p.adj.signif")], digits = 3)
}
```


```{r, include=FALSE}
if (!is.null(pdat)) {
  pdat.long = dat.long[["score.vocab"]]
  pdat.long = pdat.long[!is.na(pdat.long[["monitor.formacao"]]),]
  pdat.long = remove_group_data(pdat.long, "score.vocab", c("time","monitor.formacao"))
  
  pwc.long = anova.pwc(pdat.long, "score.vocab", c("time","monitor.formacao"))
  pwc.long = pwc.long$score.vocab$time
  (pdf.long <- pwc.long[!is.na(pwc.long$p.adj),])
}
```

```{r, echo=FALSE, purl=FALSE}
if (!is.null(pdat)) {
  pdf.long <- round.pval(pdf.long)
  kable(pdf.long[,c(".y.","monitor.formacao","group1","group2","estimate","conf.low","conf.high",
                    "se","statistic","p","p.adj","p.adj.signif")], digits = 3)
}
```

```{r}
if (!is.null(pdat))
  plots <- oneWayAncovaPlots(pdat, "score.vocab.pos", "monitor.formacao", aov3[["score.vocab"]], pwc$score.vocab.pos,
                             addParam = c("jitter"), font.label.size=10,
                             step.increase=0.05, p.label="p.adj",
                             subtitle = which(aov3[["score.vocab"]]$Effect == "monitor.formacao"))
```

```{r, dpi=300, fig.width=9, fig.height=7}
if (!is.null(pdat) && !is.null(nrow(plots[["monitor.formacao"]]$data)))
  plots[["monitor.formacao"]] + ggplot2::scale_color_manual(values = color[["score.vocab"]][["monitor.formacao"]])
```

```{r}
if (!is.null(pdat))
  plots <- oneWayAncovaBarPlots(
    pdat, "score.vocab.pos", "monitor.formacao", aov3[["score.vocab"]], pwc$score.vocab.pos, covar = "score.vocab.pre",
    theme = "classic", color = color[["score.vocab"]][["monitor.formacao"]],
    subtitle = which(aov3[["score.vocab"]]$Effect == "monitor.formacao"))
```

```{r, dpi=300, fig.width=10, fig.height=6}
if (!is.null(pdat))
  plots[["monitor.formacao"]] + ggplot2::ylab("Vocabulario (Acertos)") + ggplot2::scale_x_discrete(labels=c('pre', 'pos'))
```


```{r}
if (!is.null(pdat))
  plots <- oneWayAncovaBarPlots(
    pdat.long, "score.vocab", "monitor.formacao", aov3[["score.vocab"]], pwc.long, pre.post = "time",
    theme = "classic", color = color[["score.vocab"]]$prepost)
```

```{r, dpi=300, fig.width=12, fig.height=6}
if (!is.null(pdat))
  plots[["monitor.formacao"]] + ggplot2::ylab("Vocabulario (Acertos)")
```

### Vocabulario Ensinado (Acertos) 

```{r, include=FALSE}
pdat = dat[["score.vocab.ensinado"]]
pdat = pdat[!is.na(pdat[["monitor.formacao"]]),]
pdat = tryCatch(remove_group_data(pdat, "score.vocab.ensinado.pos", c("monitor.formacao")), error = function(e) NULL)

if (!is.null(pdat)) {
  pwc = ancova.pwc(pdat, "score.vocab.ensinado.pos", "monitor.formacao", "score.vocab.ensinado.pre", pwc.covar=T)
  (apa <- get.ancova.emmeans.with.ds(pwc, pdat, "score.vocab.ensinado.pos", c("monitor.formacao"), "apa-format", covar = "score.vocab.ensinado.pre"))
}
```

```{r, echo=FALSE, purl=FALSE}
if (!is.null(pdat))
  kable(apa, digits = 3)
```

```{r, include=FALSE}
if (!is.null(pdat)) {
  pdf <- get.ancova.pwc.table(pwc, only.sig = F)
  (pdf <- pdf[!is.na(pdf$p.adj),])
}
```

```{r, echo=FALSE, purl=FALSE}
if (!is.null(pdat)) {
  pdf <- round.pval(pdf)
  kable(pdf[,c(".y.","group1","group2","estimate","conf.low",
               "conf.high","se","statistic","p","p.adj","p.adj.signif")], digits = 3)
}
```


```{r, include=FALSE}
if (!is.null(pdat)) {
  pdat.long = dat.long[["score.vocab.ensinado"]]
  pdat.long = pdat.long[!is.na(pdat.long[["monitor.formacao"]]),]
  pdat.long = remove_group_data(pdat.long, "score.vocab.ensinado", c("time","monitor.formacao"))
  
  pwc.long = anova.pwc(pdat.long, "score.vocab.ensinado", c("time","monitor.formacao"))
  pwc.long = pwc.long$score.vocab.ensinado$time
  (pdf.long <- pwc.long[!is.na(pwc.long$p.adj),])
}
```

```{r, echo=FALSE, purl=FALSE}
if (!is.null(pdat)) {
  pdf.long <- round.pval(pdf.long)
  kable(pdf.long[,c(".y.","monitor.formacao","group1","group2","estimate","conf.low","conf.high",
                    "se","statistic","p","p.adj","p.adj.signif")], digits = 3)
}
```

```{r}
if (!is.null(pdat))
  plots <- oneWayAncovaPlots(pdat, "score.vocab.ensinado.pos", "monitor.formacao", aov3[["score.vocab.ensinado"]], pwc$score.vocab.ensinado.pos,
                             addParam = c("jitter"), font.label.size=10,
                             step.increase=0.05, p.label="p.adj",
                             subtitle = which(aov3[["score.vocab.ensinado"]]$Effect == "monitor.formacao"))
```

```{r, dpi=300, fig.width=9, fig.height=7}
if (!is.null(pdat) && !is.null(nrow(plots[["monitor.formacao"]]$data)))
  plots[["monitor.formacao"]] + ggplot2::scale_color_manual(values = color[["score.vocab.ensinado"]][["monitor.formacao"]])
```

```{r}
if (!is.null(pdat))
  plots <- oneWayAncovaBarPlots(
    pdat, "score.vocab.ensinado.pos", "monitor.formacao", aov3[["score.vocab.ensinado"]], pwc$score.vocab.ensinado.pos, covar = "score.vocab.ensinado.pre",
    theme = "classic", color = color[["score.vocab.ensinado"]][["monitor.formacao"]],
    subtitle = which(aov3[["score.vocab.ensinado"]]$Effect == "monitor.formacao"))
```

```{r, dpi=300, fig.width=10, fig.height=6}
if (!is.null(pdat))
  plots[["monitor.formacao"]] + ggplot2::ylab("Vocabulario Ensinado (Acertos)") + ggplot2::scale_x_discrete(labels=c('pre', 'pos'))
```


```{r}
if (!is.null(pdat))
  plots <- oneWayAncovaBarPlots(
    pdat.long, "score.vocab.ensinado", "monitor.formacao", aov3[["score.vocab.ensinado"]], pwc.long, pre.post = "time",
    theme = "classic", color = color[["score.vocab.ensinado"]]$prepost)
```

```{r, dpi=300, fig.width=12, fig.height=6}
if (!is.null(pdat))
  plots[["monitor.formacao"]] + ggplot2::ylab("Vocabulario Ensinado (Acertos)")
```

### Vocabulario Nao Ensinado (Acertos) 

```{r, include=FALSE}
pdat = dat[["score.vocab.nao.ensinado"]]
pdat = pdat[!is.na(pdat[["monitor.formacao"]]),]
pdat = tryCatch(remove_group_data(pdat, "score.vocab.nao.ensinado.pos", c("monitor.formacao")), error = function(e) NULL)

if (!is.null(pdat)) {
  pwc = ancova.pwc(pdat, "score.vocab.nao.ensinado.pos", "monitor.formacao", "score.vocab.nao.ensinado.pre", pwc.covar=T)
  (apa <- get.ancova.emmeans.with.ds(pwc, pdat, "score.vocab.nao.ensinado.pos", c("monitor.formacao"), "apa-format", covar = "score.vocab.nao.ensinado.pre"))
}
```

```{r, echo=FALSE, purl=FALSE}
if (!is.null(pdat))
  kable(apa, digits = 3)
```

```{r, include=FALSE}
if (!is.null(pdat)) {
  pdf <- get.ancova.pwc.table(pwc, only.sig = F)
  (pdf <- pdf[!is.na(pdf$p.adj),])
}
```

```{r, echo=FALSE, purl=FALSE}
if (!is.null(pdat)) {
  pdf <- round.pval(pdf)
  kable(pdf[,c(".y.","group1","group2","estimate","conf.low",
               "conf.high","se","statistic","p","p.adj","p.adj.signif")], digits = 3)
}
```


```{r, include=FALSE}
if (!is.null(pdat)) {
  pdat.long = dat.long[["score.vocab.nao.ensinado"]]
  pdat.long = pdat.long[!is.na(pdat.long[["monitor.formacao"]]),]
  pdat.long = remove_group_data(pdat.long, "score.vocab.nao.ensinado", c("time","monitor.formacao"))
  
  pwc.long = anova.pwc(pdat.long, "score.vocab.nao.ensinado", c("time","monitor.formacao"))
  pwc.long = pwc.long$score.vocab.nao.ensinado$time
  (pdf.long <- pwc.long[!is.na(pwc.long$p.adj),])
}
```

```{r, echo=FALSE, purl=FALSE}
if (!is.null(pdat)) {
  pdf.long <- round.pval(pdf.long)
  kable(pdf.long[,c(".y.","monitor.formacao","group1","group2","estimate","conf.low","conf.high",
                    "se","statistic","p","p.adj","p.adj.signif")], digits = 3)
}
```

```{r}
if (!is.null(pdat))
  plots <- oneWayAncovaPlots(pdat, "score.vocab.nao.ensinado.pos", "monitor.formacao", aov3[["score.vocab.nao.ensinado"]], pwc$score.vocab.nao.ensinado.pos,
                             addParam = c("jitter"), font.label.size=10,
                             step.increase=0.05, p.label="p.adj",
                             subtitle = which(aov3[["score.vocab.nao.ensinado"]]$Effect == "monitor.formacao"))
```

```{r, dpi=300, fig.width=9, fig.height=7}
if (!is.null(pdat) && !is.null(nrow(plots[["monitor.formacao"]]$data)))
  plots[["monitor.formacao"]] + ggplot2::scale_color_manual(values = color[["score.vocab.nao.ensinado"]][["monitor.formacao"]])
```

```{r}
if (!is.null(pdat))
  plots <- oneWayAncovaBarPlots(
    pdat, "score.vocab.nao.ensinado.pos", "monitor.formacao", aov3[["score.vocab.nao.ensinado"]], pwc$score.vocab.nao.ensinado.pos, covar = "score.vocab.nao.ensinado.pre",
    theme = "classic", color = color[["score.vocab.nao.ensinado"]][["monitor.formacao"]],
    subtitle = which(aov3[["score.vocab.nao.ensinado"]]$Effect == "monitor.formacao"))
```

```{r, dpi=300, fig.width=10, fig.height=6}
if (!is.null(pdat))
  plots[["monitor.formacao"]] + ggplot2::ylab("Vocabulario Nao Ensinado (Acertos)") + ggplot2::scale_x_discrete(labels=c('pre', 'pos'))
```


```{r}
if (!is.null(pdat))
  plots <- oneWayAncovaBarPlots(
    pdat.long, "score.vocab.nao.ensinado", "monitor.formacao", aov3[["score.vocab.nao.ensinado"]], pwc.long, pre.post = "time",
    theme = "classic", color = color[["score.vocab.nao.ensinado"]]$prepost)
```

```{r, dpi=300, fig.width=12, fig.height=6}
if (!is.null(pdat))
  plots[["monitor.formacao"]] + ggplot2::ylab("Vocabulario Nao Ensinado (Acertos)")
```

## factores: **grupo="Experimental":monitor.experiencia**

### Vocabulario (Acertos) 

```{r, include=FALSE}
pdat = dat[["score.vocab"]]
pdat = pdat[!is.na(pdat[["monitor.experiencia"]]),]
pdat = tryCatch(remove_group_data(pdat, "score.vocab.pos", c("monitor.experiencia")), error = function(e) NULL)

if (!is.null(pdat)) {
  pwc = ancova.pwc(pdat, "score.vocab.pos", "monitor.experiencia", "score.vocab.pre", pwc.covar=T)
  (apa <- get.ancova.emmeans.with.ds(pwc, pdat, "score.vocab.pos", c("monitor.experiencia"), "apa-format", covar = "score.vocab.pre"))
}
```

```{r, echo=FALSE, purl=FALSE}
if (!is.null(pdat))
  kable(apa, digits = 3)
```

```{r, include=FALSE}
if (!is.null(pdat)) {
  pdf <- get.ancova.pwc.table(pwc, only.sig = F)
  (pdf <- pdf[!is.na(pdf$p.adj),])
}
```

```{r, echo=FALSE, purl=FALSE}
if (!is.null(pdat)) {
  pdf <- round.pval(pdf)
  kable(pdf[,c(".y.","group1","group2","estimate","conf.low",
               "conf.high","se","statistic","p","p.adj","p.adj.signif")], digits = 3)
}
```


```{r, include=FALSE}
if (!is.null(pdat)) {
  pdat.long = dat.long[["score.vocab"]]
  pdat.long = pdat.long[!is.na(pdat.long[["monitor.experiencia"]]),]
  pdat.long = remove_group_data(pdat.long, "score.vocab", c("time","monitor.experiencia"))
  
  pwc.long = anova.pwc(pdat.long, "score.vocab", c("time","monitor.experiencia"))
  pwc.long = pwc.long$score.vocab$time
  (pdf.long <- pwc.long[!is.na(pwc.long$p.adj),])
}
```

```{r, echo=FALSE, purl=FALSE}
if (!is.null(pdat)) {
  pdf.long <- round.pval(pdf.long)
  kable(pdf.long[,c(".y.","monitor.experiencia","group1","group2","estimate","conf.low","conf.high",
                    "se","statistic","p","p.adj","p.adj.signif")], digits = 3)
}
```

```{r}
if (!is.null(pdat))
  plots <- oneWayAncovaPlots(pdat, "score.vocab.pos", "monitor.experiencia", aov3[["score.vocab"]], pwc$score.vocab.pos,
                             addParam = c("jitter"), font.label.size=10,
                             step.increase=0.05, p.label="p.adj",
                             subtitle = which(aov3[["score.vocab"]]$Effect == "monitor.experiencia"))
```

```{r, dpi=300, fig.width=9, fig.height=7}
if (!is.null(pdat) && !is.null(nrow(plots[["monitor.experiencia"]]$data)))
  plots[["monitor.experiencia"]] + ggplot2::scale_color_manual(values = color[["score.vocab"]][["monitor.experiencia"]])
```

```{r}
if (!is.null(pdat))
  plots <- oneWayAncovaBarPlots(
    pdat, "score.vocab.pos", "monitor.experiencia", aov3[["score.vocab"]], pwc$score.vocab.pos, covar = "score.vocab.pre",
    theme = "classic", color = color[["score.vocab"]][["monitor.experiencia"]],
    subtitle = which(aov3[["score.vocab"]]$Effect == "monitor.experiencia"))
```

```{r, dpi=300, fig.width=10, fig.height=6}
if (!is.null(pdat))
  plots[["monitor.experiencia"]] + ggplot2::ylab("Vocabulario (Acertos)") + ggplot2::scale_x_discrete(labels=c('pre', 'pos'))
```


```{r}
if (!is.null(pdat))
  plots <- oneWayAncovaBarPlots(
    pdat.long, "score.vocab", "monitor.experiencia", aov3[["score.vocab"]], pwc.long, pre.post = "time",
    theme = "classic", color = color[["score.vocab"]]$prepost)
```

```{r, dpi=300, fig.width=12, fig.height=6}
if (!is.null(pdat))
  plots[["monitor.experiencia"]] + ggplot2::ylab("Vocabulario (Acertos)")
```

### Vocabulario Ensinado (Acertos) 

```{r, include=FALSE}
pdat = dat[["score.vocab.ensinado"]]
pdat = pdat[!is.na(pdat[["monitor.experiencia"]]),]
pdat = tryCatch(remove_group_data(pdat, "score.vocab.ensinado.pos", c("monitor.experiencia")), error = function(e) NULL)

if (!is.null(pdat)) {
  pwc = ancova.pwc(pdat, "score.vocab.ensinado.pos", "monitor.experiencia", "score.vocab.ensinado.pre", pwc.covar=T)
  (apa <- get.ancova.emmeans.with.ds(pwc, pdat, "score.vocab.ensinado.pos", c("monitor.experiencia"), "apa-format", covar = "score.vocab.ensinado.pre"))
}
```

```{r, echo=FALSE, purl=FALSE}
if (!is.null(pdat))
  kable(apa, digits = 3)
```

```{r, include=FALSE}
if (!is.null(pdat)) {
  pdf <- get.ancova.pwc.table(pwc, only.sig = F)
  (pdf <- pdf[!is.na(pdf$p.adj),])
}
```

```{r, echo=FALSE, purl=FALSE}
if (!is.null(pdat)) {
  pdf <- round.pval(pdf)
  kable(pdf[,c(".y.","group1","group2","estimate","conf.low",
               "conf.high","se","statistic","p","p.adj","p.adj.signif")], digits = 3)
}
```


```{r, include=FALSE}
if (!is.null(pdat)) {
  pdat.long = dat.long[["score.vocab.ensinado"]]
  pdat.long = pdat.long[!is.na(pdat.long[["monitor.experiencia"]]),]
  pdat.long = remove_group_data(pdat.long, "score.vocab.ensinado", c("time","monitor.experiencia"))
  
  pwc.long = anova.pwc(pdat.long, "score.vocab.ensinado", c("time","monitor.experiencia"))
  pwc.long = pwc.long$score.vocab.ensinado$time
  (pdf.long <- pwc.long[!is.na(pwc.long$p.adj),])
}
```

```{r, echo=FALSE, purl=FALSE}
if (!is.null(pdat)) {
  pdf.long <- round.pval(pdf.long)
  kable(pdf.long[,c(".y.","monitor.experiencia","group1","group2","estimate","conf.low","conf.high",
                    "se","statistic","p","p.adj","p.adj.signif")], digits = 3)
}
```

```{r}
if (!is.null(pdat))
  plots <- oneWayAncovaPlots(pdat, "score.vocab.ensinado.pos", "monitor.experiencia", aov3[["score.vocab.ensinado"]], pwc$score.vocab.ensinado.pos,
                             addParam = c("jitter"), font.label.size=10,
                             step.increase=0.05, p.label="p.adj",
                             subtitle = which(aov3[["score.vocab.ensinado"]]$Effect == "monitor.experiencia"))
```

```{r, dpi=300, fig.width=9, fig.height=7}
if (!is.null(pdat) && !is.null(nrow(plots[["monitor.experiencia"]]$data)))
  plots[["monitor.experiencia"]] + ggplot2::scale_color_manual(values = color[["score.vocab.ensinado"]][["monitor.experiencia"]])
```

```{r}
if (!is.null(pdat))
  plots <- oneWayAncovaBarPlots(
    pdat, "score.vocab.ensinado.pos", "monitor.experiencia", aov3[["score.vocab.ensinado"]], pwc$score.vocab.ensinado.pos, covar = "score.vocab.ensinado.pre",
    theme = "classic", color = color[["score.vocab.ensinado"]][["monitor.experiencia"]],
    subtitle = which(aov3[["score.vocab.ensinado"]]$Effect == "monitor.experiencia"))
```

```{r, dpi=300, fig.width=10, fig.height=6}
if (!is.null(pdat))
  plots[["monitor.experiencia"]] + ggplot2::ylab("Vocabulario Ensinado (Acertos)") + ggplot2::scale_x_discrete(labels=c('pre', 'pos'))
```


```{r}
if (!is.null(pdat))
  plots <- oneWayAncovaBarPlots(
    pdat.long, "score.vocab.ensinado", "monitor.experiencia", aov3[["score.vocab.ensinado"]], pwc.long, pre.post = "time",
    theme = "classic", color = color[["score.vocab.ensinado"]]$prepost)
```

```{r, dpi=300, fig.width=12, fig.height=6}
if (!is.null(pdat))
  plots[["monitor.experiencia"]] + ggplot2::ylab("Vocabulario Ensinado (Acertos)")
```

### Vocabulario Nao Ensinado (Acertos) 

```{r, include=FALSE}
pdat = dat[["score.vocab.nao.ensinado"]]
pdat = pdat[!is.na(pdat[["monitor.experiencia"]]),]
pdat = tryCatch(remove_group_data(pdat, "score.vocab.nao.ensinado.pos", c("monitor.experiencia")), error = function(e) NULL)

if (!is.null(pdat)) {
  pwc = ancova.pwc(pdat, "score.vocab.nao.ensinado.pos", "monitor.experiencia", "score.vocab.nao.ensinado.pre", pwc.covar=T)
  (apa <- get.ancova.emmeans.with.ds(pwc, pdat, "score.vocab.nao.ensinado.pos", c("monitor.experiencia"), "apa-format", covar = "score.vocab.nao.ensinado.pre"))
}
```

```{r, echo=FALSE, purl=FALSE}
if (!is.null(pdat))
  kable(apa, digits = 3)
```

```{r, include=FALSE}
if (!is.null(pdat)) {
  pdf <- get.ancova.pwc.table(pwc, only.sig = F)
  (pdf <- pdf[!is.na(pdf$p.adj),])
}
```

```{r, echo=FALSE, purl=FALSE}
if (!is.null(pdat)) {
  pdf <- round.pval(pdf)
  kable(pdf[,c(".y.","group1","group2","estimate","conf.low",
               "conf.high","se","statistic","p","p.adj","p.adj.signif")], digits = 3)
}
```


```{r, include=FALSE}
if (!is.null(pdat)) {
  pdat.long = dat.long[["score.vocab.nao.ensinado"]]
  pdat.long = pdat.long[!is.na(pdat.long[["monitor.experiencia"]]),]
  pdat.long = remove_group_data(pdat.long, "score.vocab.nao.ensinado", c("time","monitor.experiencia"))
  
  pwc.long = anova.pwc(pdat.long, "score.vocab.nao.ensinado", c("time","monitor.experiencia"))
  pwc.long = pwc.long$score.vocab.nao.ensinado$time
  (pdf.long <- pwc.long[!is.na(pwc.long$p.adj),])
}
```

```{r, echo=FALSE, purl=FALSE}
if (!is.null(pdat)) {
  pdf.long <- round.pval(pdf.long)
  kable(pdf.long[,c(".y.","monitor.experiencia","group1","group2","estimate","conf.low","conf.high",
                    "se","statistic","p","p.adj","p.adj.signif")], digits = 3)
}
```

```{r}
if (!is.null(pdat))
  plots <- oneWayAncovaPlots(pdat, "score.vocab.nao.ensinado.pos", "monitor.experiencia", aov3[["score.vocab.nao.ensinado"]], pwc$score.vocab.nao.ensinado.pos,
                             addParam = c("jitter"), font.label.size=10,
                             step.increase=0.05, p.label="p.adj",
                             subtitle = which(aov3[["score.vocab.nao.ensinado"]]$Effect == "monitor.experiencia"))
```

```{r, dpi=300, fig.width=9, fig.height=7}
if (!is.null(pdat) && !is.null(nrow(plots[["monitor.experiencia"]]$data)))
  plots[["monitor.experiencia"]] + ggplot2::scale_color_manual(values = color[["score.vocab.nao.ensinado"]][["monitor.experiencia"]])
```

```{r}
if (!is.null(pdat))
  plots <- oneWayAncovaBarPlots(
    pdat, "score.vocab.nao.ensinado.pos", "monitor.experiencia", aov3[["score.vocab.nao.ensinado"]], pwc$score.vocab.nao.ensinado.pos, covar = "score.vocab.nao.ensinado.pre",
    theme = "classic", color = color[["score.vocab.nao.ensinado"]][["monitor.experiencia"]],
    subtitle = which(aov3[["score.vocab.nao.ensinado"]]$Effect == "monitor.experiencia"))
```

```{r, dpi=300, fig.width=10, fig.height=6}
if (!is.null(pdat))
  plots[["monitor.experiencia"]] + ggplot2::ylab("Vocabulario Nao Ensinado (Acertos)") + ggplot2::scale_x_discrete(labels=c('pre', 'pos'))
```


```{r}
if (!is.null(pdat))
  plots <- oneWayAncovaBarPlots(
    pdat.long, "score.vocab.nao.ensinado", "monitor.experiencia", aov3[["score.vocab.nao.ensinado"]], pwc.long, pre.post = "time",
    theme = "classic", color = color[["score.vocab.nao.ensinado"]]$prepost)
```

```{r, dpi=300, fig.width=12, fig.height=6}
if (!is.null(pdat))
  plots[["monitor.experiencia"]] + ggplot2::ylab("Vocabulario Nao Ensinado (Acertos)")
```

